【裁判字號】    97,訴,1035
【裁判日期】    981130
【裁判案由】    毒品危害防制條例等
【裁判全文】
臺灣桃園地方法院刑事判決              97年度訴字第1035號
公  訴  人  臺灣桃園地方法院檢察署檢察官
被      告  Ｄ○○
選任辯護人  金鑫律師
被      告  辰○○
選任辯護人  林家慶律師
            高素真律師
被      告  Ｇ○○
選任辯護人  林永祥律師
            陳俊隆律師
上列被告因毒品危害防制條例等案件，經檢察官提起公訴（97年
度偵字第14180 號、第15185 號、第15880 號、第15957 號、第
16136 號、第17066 號、第18544 號）暨移送併辦（97年度偵字
第19562 號），本院判決如下︰
    主  文
Ｄ○○共同意圖為自己不法之所有，以詐術使人將本人之物交付
，共三十七罪，各處如附表一編號1 至37所示之刑。扣案如附表
三所示之物均沒收；又幫助施用第一級毒品，共五罪，各處有期
徒刑捌月；又幫助施用第二級毒品，共二罪，各處有期徒刑月
。應執行有期徒刑陸年陸月，扣案如附表三所示之物均沒收。其
餘被訴部分均無罪。
辰○○幫助意圖為自己不法之所有，以詐術使人將本人之物交付
，處有期徒刑肆月，如易科罰金，以新臺幣壹仟元折算壹日。扣
案如附表三所示之物均沒收；又幫助意圖為自己不法之所有，以
詐術使人將本人之物交付，未遂，處有期徒刑月，如易科罰金
，以新臺幣壹仟元折算壹日。扣案如附表三所示之物均沒收；又
幫助施用第一級毒品，共二罪，各處有期徒刑陸月。應執行有期
徒刑壹年貳月，如易科罰金，以新臺幣壹仟元折算壹日。扣案如
附表三所示之物均沒收。其餘被訴部分均無罪。
Ｇ○○販賣第一級毒品，共四罪，各處有期徒刑拾陸年。扣案之
電子磅秤壹臺及包裝袋壹包，均沒收；販賣第一級毒品海洛因所
得新臺幣壹萬壹仟元，沒收，如全部或一部不能沒收時，以其財
產抵償之；又販賣第二級毒品，共二罪，各處有期徒刑柒年陸月
。扣案之電子磅秤壹臺、安非他命分裝杓壹支及包裝袋壹包，均
沒收；販賣第二級毒品安非他命所得新臺幣陸仟元，沒收，如全
部或一部不能沒收時，以其財產抵償之；又明知為禁藥而轉讓，
處有期徒刑壹年貳月。扣案之電子磅秤壹臺、安非他命分裝杓壹
支及包裝袋壹包，均沒收。應執行有期徒刑貳拾年。扣案之電
子磅秤壹臺、安非他命分裝杓壹支及包裝袋壹包，均沒收；販賣
第一級毒品海洛因所得新臺幣壹萬壹仟元，沒收，如全部或一部
不能沒收時，以其財產抵償之；販賣第二級毒品安非他命所得新
臺幣陸仟元，沒收，如全部或一部不能沒收時，以其財產抵償之
。其餘被訴部分均無罪。
    事  實
一、Ｄ○○、Ｃ○○、庚○○、戊○○、未○○（Ｃ○○、庚○○、戊○○及未○○業經本院判決在案）及在大陸地區姓名
    年籍均不詳綽號「順董」之成年男子，合組詐騙集團。其等
    加入詐騙集團之時間及分工方式為：Ｃ○○、庚○○自民國
    96年年中某日起；Ｄ○○則自97年2 月間某日起加入所屬詐
    騙集團，Ｄ○○、Ｃ○○係負責組成提領贓款之車手集團並
    收購人頭帳戶，庚○○則綜理該集團人頭帳戶收購及財務稽
    核。未○○於如附表一編號8 所示之時間加入Ｃ○○所屬之
    詐騙集團，其係提領贓款之車手並收購人頭帳戶。戊○○則
    於如附表一編號10所示之時間亦加入「順董」所屬之詐騙集
    團，其亦負責綜理該集團人頭帳戶收購及財務稽核。Ｄ○○
    、Ｃ○○、庚○○、戊○○與未○○等人，依其等加入詐欺
    集團之期間及分工模式，共同基於意圖為自己不法所有之犯
    意聯絡，由「順董」在大陸地區裝置電信設備，由姓名年籍
    均不詳成年之詐欺集團某成員，隨機撥打電話予臺灣地區之
    不特定民眾，以附表一所示之方式傳達不實之訊息，致接受
    訊息之人誤信為真，與之連繫、對話，並要求對方至附近金
    融機構之自動櫃員機，按其指示操作或將交易金額匯入指定
    帳戶內；而Ｃ○○再依「順董」之指示，聯絡人頭帳戶之帳
    號、數量、收受及詐騙贓款之領取等事項，或由庚○○、戊○○、Ｃ○○等就人頭帳戶、詐騙贓款領取事項互為聯絡，
    以確認人頭帳戶堪用與否並核對詐騙所得，回報大陸地區予
    「順董」，Ｃ○○、未○○並於附表一所示之時地，前往金
    融機構自動櫃員機領取詐騙所得款項，除留存提領金額之6%
    至8%作為Ｄ○○、Ｃ○○、未○○等車手集團成員之報酬外
    ，Ｃ○○並將餘款依「順董」之指示，與庚○○、戊○○一
    同稽核金額無誤後，再交付予庚○○與戊○○，或者由Ｃ○○另依「順董」之指示匯入地下匯兌管道，而使贓款流入大
    陸地區，庚○○、戊○○則另取得車手集團所提領詐騙金額
    2%作為報酬。此外，Ｄ○○、未○○另於購買人頭帳戶後，
    依該金融帳戶限制每日得提領金額高低為區分，每日得提領
    金額較高者，以每本新臺幣（下同）10,000元，每日得提領
    金額較低者，以每本8,000 元之價格販賣予Ｃ○○後，由Ｃ
    ○○再以每本13,000元或10,000元之價格販賣予庚○○、戊○○，另由庚○○、戊○○復以每本16,000元或13,000元之
    價格出售予「順董」。渠等收購之人頭帳戶除供Ｃ○○等人
    留存使用外，庚○○另依「順董」之指示，在自由時報刊載
    分類廣告，內容為「廣告商曾思瀅、電話00-0000000、收購
    郵銀簿」之訊息，並將其先後在臺北縣、桃園縣等地買入之
    存摺、提款卡、密碼等資料裝入信封後，以每本16,000元或
    13,000元之價格出售予「順董」，再依包裹指定之方式，持
    往桃園南崁空軍一號車站，以「艾美特通訊」之名義寄往五
    股站，庚○○並將該空軍一號之車號、司機電話等聯絡方式
    ，以電話通知「順董」，再由「順董」指示某姓名年籍不詳
    之成年男子前往領取。Ｃ○○、庚○○、戊○○及未○○等
    人共同詐騙之時間、方式、金額、被害人及所使用之人頭帳
    戶明細，分別詳如附表一所載。又Ｄ○○明知海洛因及安非
    他命分別係毒品危害防制條例列管之第一級、第二級毒品，
    未經許可不得擅自施用，竟基於幫助施用第一級毒品海洛因
    、第二級毒品安非他命之犯意，因Ｃ○○急需施用毒品而持
    如附表五所示之行動電話撥打Ｄ○○所使用之門號00000000
    00、0000000000號行動電話，囑託Ｄ○○於附表五編號1至6
    、10所示之時間，向某真實姓名年籍不詳之成年男子購得如
    附表五編號1 至6 、10所示之毒品，Ｄ○○購得毒品後，並
    於如附表五編號1 至6 、10所示之地點交付如附表五編號1
    至6 、10所示之毒品予Ｃ○○施用。
二、辰○○能預見將自己開設之金融帳戶（含存摺、提款卡、密
    碼）等物提供他人使用，該金融帳戶資料將提供詐欺集團使
    用，從事詐騙之不法行為，竟不違背其本意，基於幫助他人
    實行詐欺取財之概括犯意，於97年4 月間某日，在桃園縣桃
    園市○○○路○ 段191 巷18號Ｃ○○住處，將其所申辦之華
    南商業銀行（下稱華南銀行）林口分行帳號00000000000000
    0 號及遠東國際商業銀行（下稱遠東銀行）林口分行帳號00
    00-0000000000 號之帳戶、提款卡、密碼，以每本5,000 元
    之價格賣予Ｃ○○。嗣該詐欺集團及其所屬成員，竟意圖為
    自己不法之所有，於97年5 月1 日晚上8 時29許，以電話向
    ｇ○○佯稱：係雅虎奇摩購物台人員，因先前網路購物付款
    方式設定有誤，若不取消設定，將導致銀行帳戶按月遭重複
    扣款等語，致ｇ○○陷於錯誤，依該人指示之操作方式，匯
    款100,000 元，匯至辰○○前揭華南銀行後，旋遭提領一空
    ；復於同年月2 日晚上7 時許，向Ｌ○○誆稱上開事由，致
    Ｌ○○陷於錯誤，依該集團所屬人員指示之操作方式匯款，
    然因辰○○所申辦之上開遠東銀行帳戶，未申請轉帳功能，
    始未得逞。又辰○○明知海洛因係毒品危害防制條例列管之
    第一級毒品，未經許可不得擅自施用，竟基於幫助施用第一
    級毒品海洛因之犯意，因Ｃ○○急需施用毒品而持如附表六
    所示之行動電話撥打辰○○所使用之門號0000000000、0000
    000000號行動電話，囑託辰○○於附表六編號1 、6 所示之
    時間，向Ｇ○○購得第一級毒品海洛因，辰○○購得毒品後
    並於如附表六編號1 、6 所示之地點交付如附表六編號1 、
    6 所示之第一級毒品海洛因予Ｃ○○施用。
三、Ｇ○○明知海洛因、安非他命，係毒品危害防制條例列管之
    第一級、第二級毒品，未經許可不得擅自持有、轉讓、販賣
    ，竟分別基於販賣第一級毒品海洛因及第二級毒品安非他命
    之犯意：（一）Ｃ○○先以其所使有之行動電話0000000000
    號，於97年3 月24日下午4 時33分許，撥打電話予Ｇ○○所
    使用之行動電話0000000000號，以4,000 元之代價，向Ｇ○○購買第一級毒品海洛因1 包（數量不詳），嗣Ｇ○○於同
    日下午某時將第一級毒品海洛因1 包，在桃園縣桃園市○○○路○ 段191 巷18號之Ｃ○○住處內，交付予Ｃ○○；（二
    ）Ｃ○○以其所使有之行動電話0000000000號，陸續於97年
    4 月6 日凌晨1 時54分許，撥打電話予Ｇ○○所使用之行動
    電話0000000000號，以4,000 元之價格向Ｇ○○購買第一級
    毒品海洛因1 包（數量不詳），嗣Ｇ○○於同日上午某時許
    ，在桃園縣桃園市○○○路○ 段191 巷18號之Ｃ○○住處內
    ，交付予Ｃ○○；（三）因Ｃ○○急需施用毒品而於97年5
    月10日晚間7 時43分持門號0000000000號行動電話撥打Ｇ○○使用之0000000000號行動電話，囑託Ｇ○○向姓名年籍不
    詳綽號「妹仔」之人取得第二級毒品安非他命後，於同日晚
    間某時許，在Ｃ○○前開住處內，轉讓予足供Ｃ○○施用一
    次之數量之第二級毒品安非他命予Ｃ○○；（四）於96年10
    月間某日在桃園縣桃園市○○○街竹城建設公寓內，以每公
    克4,500 元價格，將價值2,000 元之第二級毒品安非他命販
    賣予辰○○；（五）於97年6 月初某日，在桃園縣桃園市○○○街及大興西路上某不詳地點路旁，以每公克4,500 元價
    格，將價值約4 ,000元數量之第二級毒品安非他命，販賣予
    辰○○。（六）Ｃ○○因需施用毒品，乃持門號0000000000
    號行動電話撥打辰○○所使用之門號0000000000號行動電話
    ，囑託辰○○於附表六編號1 所示之時間，向Ｇ○○購得如
    附表六編號1 所示之第一級毒品海洛因。（七）Ｃ○○因需
    施用毒品，乃持門號0000000000號行動電話撥打辰○○所使
    用之門號0000000000號行動電話，囑託辰○○於附表六編號
    6 所示之時間，向Ｇ○○購得如附表六編號6 所示之第一級
    毒品海洛因。嗣經臺灣桃園地方法院檢察署檢察官於97年6
    月17日指揮桃園縣政府警察局，分別在桃園縣桃園市○○○
    路○ 段191 巷18號、桃園縣桃園市○○街35號2 樓、臺北縣
    樹林市○○路35巷2 號5 樓及桃園縣桃園市○○○○街32巷4
    號1 樓等處執行搜索而查獲Ｃ○○、庚○○、戊○○與未○○等人，並扣得如附表三、四所示之物，而悉上情。
五、案經甲○○、壬○○、Ａ○○、Ｍ○○、宇○○、Ｓ○○、
    Ｈ○○、Ｉ○○、午○○、ｆ○○、地○○告訴暨桃園縣政
    府警察局移送臺灣桃園地方法院檢察署檢察官偵查後起訴暨
    移送併辦。
    理  由
甲、有罪部分
壹、證據能力方面
一、按被告以外之人於偵查中向檢察官所為之陳述，除顯有不可
    信之情況者外，得為證據，刑事訴訟法第159 條之1 第2 項
    定有明文。查證人Ｃ○○、Ｇ○○、辰○○、Ｄ○○、庚○○、戊○○、未○○向檢察官所為之陳述，均經具結，且自
    筆錄內容觀之，並無不正取供之情事，而無顯不可信之情況
    ，依上開規定，自有證據能力。
二、再按被告以外之人於審判外之言詞或書面陳述，除法律有規
    定者外，不得作為證據；又被告以外之人於審判外之陳述，
    雖不符合刑事訴訟法第159 條之1 至第159 條之4 之規定，
    而經當事人於審判程序同意作為證據，法院審酌該言詞陳述
    或書面陳述作成時之情況，認為適當者，亦得為證據，而當
    事人、代理人或辯護人於法院調查證據時，知有上開不得為
    證據之情形，而未於言詞辯論終結前聲明異議者，視有前項
    之同意，刑事訴訟法第159 條第1 項及第159 條之5 分別定
    有明文。查證人即被害人己○○、Ｕ○○、丑○○、宙○○
    、甲○○、丙○○、Ｂ○○、子○○、Ｐ○○、壬○○、Ｎ
    ○○、寅○○、Ｚ○○、Ａ○○、Ｍ○○、天○○、Ｘ○○
    、申○○、宇○○、辛○○、Ｓ○○、Ｈ○○、丁○○、酉
    ○○、ｅ○○、巳○○、ｈ○○、Ｖ○○、ｇ○○、Ｌ○○
    、Ｔ○○、Ｅ○○、卯○○、亥○○、傅慧芬、ｃ○○、Ｉ
    ○○於警詢中所為之陳述，雖為被告等以外之人於審判外之
    言詞陳述，然經本院於審判程序提示予被告等及辯護人並告
    以要旨，均經被告等及辯護人表示無意見，且未聲明異議，
    又本院審酌上開證人警詢筆錄之記載，並無不正取供之情事
    ，且證人於警詢時並無具結之可能，故就該等審判外言詞陳
    述作成時之情況，應認為適當，依前揭法條意旨，得援為本
    案證據。
三、另按刑事審判上之共同被告，係為訴訟經濟等原因，由檢察
    官或自訴人合併或追加起訴，或由法院合併審判所形成，其
    間各別被告及犯罪事實仍獨立存在。故共同被告對於其他共
    同被告之案件而言，為被告以外之第三人，本質上屬於證人
    ，為確保被告對證人之詰問權，證人於審判中，應依法定程
    序，到場具結陳述，並接受被告之詰問，其陳述始得作為認
    定被告犯罪事實之判斷依據，此觀諸刑事訴訟法於92年2月6
    日經總統公布增訂第287條之2規定：「法院就被告本人之案
    件調查共同被告時，該共同被告準用有關人證之規定」自明
    （最高法院94年度臺上字第5941號判決意旨參照）。查被告
    Ｃ○○對於其他共同被告為被告以外之第三人，本質上屬於
    證人，而本院就被告Ｃ○○、Ｇ○○、辰○○、Ｄ○○於本
    院審理時之證述，用以證明其他共同被告之犯罪事實，已於
    審理程序命其具結而為證述，並賦予其他共同被告對質詰問
    之機會，是依上揭說明，共同被告Ｃ○○、Ｇ○○、辰○○
    、Ｄ○○之證述，亦具有證據能力。
四、卷附之匯款收據影本、帳戶開戶資料暨往來明細、自動櫃員
    機操作畫面翻拍照片、受理刑事案件報案三聯單、受理各類
    案件紀錄表、內政部警政署反詐騙諮詢專線紀錄表等書證及
    扣案如附表三所示之物證，均與本案事實具有自然關聯性，
    復屬書證、物證性質，且查無事證足認有違背法定程式或經
    偽造、變造所取得之情事，公訴人、被告等及辯護人對此部
    分之證據能力亦不爭執，堪認均有證據能力。
五、又按通訊監察錄音之譯文，僅屬依據監聽錄音結果予以翻譯
    之文字，固具文書證據之外觀，但實際上仍應認監聽所得之
    錄音帶或光碟，始屬調查犯罪所得之證物，此乃刑事訴訟法
    第165 條之1 第2 項所稱之證物，如其蒐證程序合法，並經
    合法調查，自具證據能力，故檢察官如提出通訊監察錄音之
    譯文為其證據方法，實乃以其監聽所得之錄音帶或光碟，為
    調查犯罪所得之證物，法院本應依刑事訴訟法第165 條之1
    所列之方法調查，以判斷該錄音帶或光碟是否與通訊監察錄
    音之譯文相符，而監聽錄音製作之譯文，雖通常為偵查犯罪
    機關單方面製作，然經法院於審判期日提示譯文供當事人辨
    認、表示意見並為辯論者，程序自屬適法（最高法院95年度
    台上字第295 號、94年度台上字第4665號判決可資參照）。
    本件對於相關行動電話施以通訊監察，事前均經本院依法核
    發通訊監察書，此有本院通訊監察書、電話附表在卷可參（
    見本院審理卷卷一第232 頁至第288 頁），程序未見違法情
    事，且經本院於審判期日提示譯文供當事人辨認、表示意見
    並為辯論，以擔保該譯文內容之真實性，自具證據能力。又
    國家基於犯罪偵查之目的，對被告或犯罪嫌疑人進行通訊監
    察，乃係以監控與過濾受監察人通訊內容之方式，蒐集對其
    有關之紀錄，並將該紀錄予以查扣，作為認定犯罪與否之證
    據，屬於刑事訴訟上強制處分之一種，而監聽係通訊保障及
    監察法第13條第1 項所定通訊監察方法之一，司法警察機關
    依法定程序執行監聽取得之錄音，係以錄音設備之機械作用
    ，真實保存當時通訊之內容，如通訊一方為受監察人，司法
    警察在監聽中蒐集所得之通訊者對話，若其通話本身即係被
    告進行犯罪中構成犯罪事實之部分內容，則依前開說明，自
    與所謂「審判外之陳述」無涉，應不受傳聞法則之規範，當
    然具有證據能力（最高法院98年度台上字第3946號判決意旨
    參照），是辯護人指卷附監聽譯文係屬傳聞證據，自有誤會
    ，併予敘明。
貳、事實認定方面
一、被告Ｄ○○部分：
(一)詐欺部分：
    上揭事實，業據被告Ｄ○○於本院審理時坦承不諱，且核與
    證人即同案被告Ｃ○○、辰○○、庚○○、戊○○、未○○
    之證詞相符一致，並經被害人己○○、Ｕ○○、丑○○、宙
    ○○、甲○○、丙○○、Ｂ○○、子○○、Ｐ○○、壬○○
    、Ｎ○○、寅○○、Ｚ○○、Ａ○○、Ｍ○○、天○○、Ｘ
    ○○、申○○、宇○○、辛○○、Ｓ○○、Ｈ○○、丁○○
    、酉○○、ｅ○○、巳○○、ｈ○○、Ｖ○○、ｇ○○、游
    秋慧、Ｔ○○、Ｅ○○、卯○○、亥○○、傅慧芬、ｃ○○
    、Ｉ○○於警詢均指述遭電話詐騙等情節歷歷。並有收據影
    本、帳戶開戶資料暨往來明細、自動櫃員機操作畫面翻拍照
    片、受理刑事案件報案三聯單、受理各類案件紀錄表、內政
    部警政署反詐騙諮詢專線紀錄表及通訊監察書、監察電話譯
    文表等件在卷可稽，足證被害人己○○等人遭詐騙之前開款
    項，確係匯入如附表一所示之人頭帳戶內，是該等帳戶確有
    供詐騙集團作為實施詐欺犯行之用無訛。此外，復有扣案證
    物可資佐證，足認被告Ｄ○○之自白與事實相符，本件事證
    明確，被告Ｄ○○如附表一編號1 至37所示之詐欺犯行，均
    堪以認定。
(二)幫助施用毒品部分：
    訊之被告Ｄ○○矢口否認有何幫助施用毒品犯行，辯稱：伊
    並沒有幫被告Ｃ○○拿過毒品，監聽譯文裡面所說的「硬的
    」，伊不知道是什麼意思云云，經查：
  1.稽之證人即同案被告Ｃ○○於偵訊時結證：伊有施用海洛因
    與安非他命，主要是施用海洛因，安非他命較少，均是由詐
    騙所得支應，有向Ｇ○○買，有時是Ｄ○○或辰○○幫Ｇ○○送毒品給伊，伊並將價金交給他們，若找不到Ｇ○○，便
    與辰○○或Ｄ○○聯絡，他們會向Ｇ○○拿毒品後交給伊，
    伊把錢交給他們，他們也知道所送之物為毒品，第一級與第
    二級毒品都有等語（見臺灣桃園地方法院檢察署97年度偵字
    第14180 號偵查卷宗卷二第33頁至第34頁）明確；其於本院
    審理時復結證：0000000000以及0000000000這兩支行動電話
    是被告Ｄ○○在使用。附表五的編號1 部分，是伊叫被告Ｄ
    ○○幫忙拿安非他命。這次拿1,000 元，數量是多少伊不知
    道，被告Ｄ○○給伊1 包，伊沒有測有多少數量。打完電話
    之後拿到。被告Ｄ○○送到伊大興西路一段191 巷18號住處
    。被告Ｄ○○這包安非他命跟誰拿的，伊不知道。附表五編
    號2 部分，是伊叫Ｄ○○幫伊拿2,000 元的海洛因。這次是
    是97年3 月30日凌晨拿到，一樣送到伊大興西路的住處。被
    告Ｄ○○這次幫伊拿的海洛因是跟誰拿的，伊不知道。附表
    五編號3 部分，是伊請被告Ｄ○○幫伊拿2,000 的海洛因，
    記得被告Ｄ○○是在當天早上送到伊大興西路的住處。這次
    被告Ｄ○○送來的海洛因跟誰拿的，伊不知道。附表五編號
    4 部分，伊有叫被告Ｄ○○拿海洛因給伊。這次被告Ｄ○○
    沒有拿錢，一樣將海洛因送到伊大興西路的住處，時間是當
    天晚上。附表五編號5 部分，伊有請被告Ｄ○○去幫伊拿海
    洛因，兩張是指2,000 元，應該是4 月13日凌晨拿到伊大興
    西路住處。被告Ｄ○○這次的海洛因跟誰拿的，伊不知道。
    附表五編號6 部分，是伊叫被告Ｄ○○幫伊拿安非他命，被
    告Ｄ○○沒有拿錢，是請伊吃，不記得數量，是被告Ｄ○○
    拿過來一起吃，並沒有特定說拿多少給伊，數量就是一起施
    用的數量。附表五編號10是伊請被告Ｄ○○送海洛因來，數
    量不清楚，應該是4 月28日凌晨拿到伊大興西路住處給伊。
    被告Ｄ○○幫伊拿毒品，大部分都是先過來跟伊拿錢後，再
    去跟別人拿毒品，被告Ｄ○○應該沒有賺取價差，因為每次
    毒品拿回來就一起施用完了，被告Ｄ○○也有一起施用，是
    合資一起去買的等語（見本院審理卷卷四第84頁至第86頁、
    第87頁背面至第88頁、第101 頁）屬實。觀諸證人即同案被
    告Ｃ○○於案發至本院審理時證述，已逾1 年有餘，然其證
    述被告Ｄ○○於何時何地幫其購買何種毒品施用之細節，均
    明確證述如上，堪認屬實。且衡以證人即同案被告Ｃ○○與
    被告Ｄ○○素無嫌隙，證人即同案被告Ｃ○○當無無端誣陷
    被告Ｄ○○而使己陷入偽證罪追訴風險之動機，堪認其上開
    證述，洵值信實。此外，細繹證人即同案被告Ｃ○○上開證
    詞，亦核與卷附被告Ｄ○○所使用之門號0000000000、0000
    000000之監聽譯文：「（97年3 月27日16時56分）Ｃ○○：
    我那個朋友有沒有叫你準備一些硬的來？Ｄ○○：你朋友要
    拿硬的喔？Ｃ○○：對阿要一克阿。Ｄ○○：去大興西路那
    裡再拿就好。Ｃ○○：你過來再講你先拿過來啦。Ｄ○○：
    裡面有一包一千的先試看看阿不錯吃啦。（97年3 月29日22
    時29分）Ｃ○○：阿坤！我跟你說順便拿一兩張女生來有人
    要。Ｄ○○：好的。（97年4 月8 日3 時59分）Ｃ○○：那
    你還有東西嗎？Ｄ○○：有阿。Ｃ○○：我再快一點。Ｄ○○：拿多少？Ｃ○○：拿八一撐到明天阿。Ｄ○○：好阿。
    （97年4月9日18時49分）Ｃ○○：找到人沒有？Ｄ○○：都
    洗過咧。Ｃ○○：那也沒辦法先拿過來給我用一下。Ｄ○○
    ：好啦。（97年4 月12日22時42分）Ｃ○○：你人在哪？Ｄ
    ○○：在家裡。Ｃ○○：你有要出來嗎？Ｄ○○：恩。Ｃ○○：幫我傳兩張。Ｄ○○：好阿！我去找。Ｃ○○：傳好！
    到我這邊來。Ｄ○○：好。（97年4 月14日20時3 分、97年
    4 月15日00時03分）Ｃ○○：阿坤！戴硬的過來喔。Ｄ○○
    ：好啦！我在等阿華用好。Ｃ○○：趕快過來！等一下睡早
    沒人接電話。Ｄ○○：好。Ｃ○○：阿坤！硬的弄一些回來
    。Ｄ○○：硬的有！好。（97年4月27日23時32分）Ｃ○○
    ：你那邊都沒有了嗎？男生。Ｄ○○：沒有。比較快的方法
    是去問看誰有。Ｃ○○：有啊，我剛去問寶哥那。Ｄ○○：
    一個是多少？Ｃ○○：一樣是兩種，四的跟五。Ｄ○○：拿
    一個四千的，好不好？Ｃ○○：好啊。Ｄ○○：現在過去你
    那邊再去拿。Ｃ○○：好。先拿一塊那個軟的來。Ｄ○○：
    好。Ｃ○○：快點，馬上過來。」等內容（各見臺灣桃園地
    方法院檢察署97年度偵字第14180 號偵查卷宗附件一第8 頁
    、第9 頁、第12頁、第16頁、第113 頁至第114 頁）相符一
    致。堪認被告Ｄ○○確有於附表五編號1 至6 、10所示之時
    間，受被告Ｃ○○之指示向某姓名年籍不詳之人取得如附表
    五編號1 至6 、10所示之毒品交付予被告Ｃ○○施用之幫助
    施用毒品犯行，已可認定。
  2.被告Ｄ○○雖以上詞置辯。然觀諸被告Ｄ○○於警詢時供稱
    ：伊0000000000號與Ｇ○○0000000000號於97年03月28日下
    午5 時10分通訊監察譯文中稱「拿一個硬的」是伊要跟他借
    安非他命來自己施用等語（見臺灣桃園地方法院檢察署97年
    度偵字第15880 號偵查卷宗第261 頁），顯見被告Ｄ○○明
    知「硬的」即安非他命之代號，至為灼明。且被告Ｄ○○既
    為施用第二級毒品安非他命之人，其對俗稱「硬的」即代表
    「安非他命」之代號自當知悉，足認其於本院審理時翻異前
    詞辯稱不知道「硬的」是什麼意思云云，核屬避就之詞。另
    觀諸上開監聽譯文內容，被告Ｃ○○屢次要求被告Ｄ○○取
    得海洛因及安非他命後送至其大興西路住所交付，倘若被告
    Ｃ○○請求被告Ｄ○○幫其覓得毒品施用始終未果，衡情被
    告Ｃ○○當無一再打電話要求被告Ｄ○○幫其購得毒品、並
    明確議價、數量及交付地點之理，足認被告Ｄ○○上開辯詞
    ，核與事理有違，並不足採。
  3.綜上所述，事證已明，被告Ｄ○○於附表五編號1 至6 、10
    所示之時地幫助被告Ｃ○○覓得毒品後交付其施用之幫助施
    用毒品犯行，均堪認定，均應依法論科。
二、被告辰○○部分：
(一)幫助詐欺部分：
    上揭事實，業據被告辰○○於本院審理時坦承不諱，且核與
    證人即同案被告Ｃ○○之證述相符，並經被害人ｇ○○、游
    秋慧於警詢均指述遭電話詐騙等情節歷歷。並有收據影本、
    帳戶開戶資料暨往來明細、自動櫃員機操作畫面翻拍照片、
    受理刑事案件報案三聯單、受理各類案件紀錄表、內政部警
    政署反詐騙諮詢專線紀錄表及通訊監察書、監察電話譯文表
    等件在卷可稽，足證被害人ｇ○○、Ｌ○○遭詐騙之前開款
    項，確係匯入如附表一編號29、30所示被告辰○○所交付之
    帳戶內，是該等帳戶確有供詐騙集團作為實施詐欺犯行之用
    無訛。此外，復有扣案證物可資佐證，足認被告辰○○之自
    白與事實相符，本件事證明確，被告辰○○如附表一編號29
    、30所示之幫助詐欺及幫助詐欺未遂詐欺犯行，均堪認定。
(二)幫助施用毒品部分：
    訊據被告辰○○於本院審理時供承：伊有幫Ｃ○○向Ｇ○○
    拿過毒品，印象中兩、三次，附表六編號1 之部分，伊有幫
    Ｃ○○向Ｇ○○拿海洛因，這一次價錢多少忘記了，是Ｃ○○與Ｇ○○先聯絡好，然後Ｃ○○將毒品的錢交給伊，伊再
    去幫Ｃ○○向Ｇ○○拿海洛因，附表六編號6 部分，是事先
    有講好，伊幫Ｃ○○墊錢去向Ｇ○○拿3,000 元之海洛因等
    語（見本院審理卷卷四第152 頁至第153 頁）明確，核與證
    人即同案被告Ｃ○○於偵訊時證稱：伊有施用海洛因，均是
    由詐騙所得支應，有向Ｇ○○買，辰○○幫Ｇ○○送毒品給
    伊，伊並將價金交給辰○○，若找不到Ｇ○○，便與辰○○
    聯絡，辰○○會向Ｇ○○拿毒品後交給伊，伊把錢交給辰○○，辰○○也知道所送之物為毒品等語（見臺灣桃園地方法
    院97年度偵字第14180 號偵查卷宗卷二第33頁至第34頁）；
    於本院審理時結證：伊曾經叫辰○○拿過海洛因給伊施用，
    附表六編號6 部分，是伊請辰○○幫伊拿3,000 元之海洛因
    送到伊大興西路之住處，這次有拿到，伊印象中，辰○○幫
    伊拿到海洛因的次數大約2 至3 次，總重量不知道，被告辰
    ○○應該沒有賺價差，因為買回來大家就一起施用掉了等語
    （見本院審理卷卷四第89頁、第91頁、第99頁背面、第101
    頁背面）相符。另細繹卷附被告辰○○所使用之門號000000
    0000、0000000000號行動電話與被告Ｃ○○之監聽譯文：「
    （97年4 月24日晚間7 時7 分）辰○○：我載阿華過去一個
    地方我就過去。Ｃ○○：你拿到了沒？辰○○：拿到了，在
    我這阿。Ｃ○○：好，快點喔。辰○○：好。（97年5 月25
    日12時55分）辰○○：我等下跟阿鴻拿過去。Ｃ○○：因為
    我今天有做了。辰○○：之前五千加昨天那趟，昨天那趟怎
    麼算？Ｃ○○：隨便啦。辰○○：一千五啦，好不好？Ｃ○○：好。辰○○：這樣六五，再加這個就九五啦。Ｃ○○：
    好。」之內容（各見臺灣桃園地方法院檢察署97年度偵字第
    1418 0號偵查卷宗附件一第16頁至第17頁、第52頁至第53頁
    ），亦核與被告辰○○上開供述、證人即同案被告Ｃ○○上
    開證述被告辰○○交付予被告Ｃ○○施用毒品之細節、數量
    及過程相符一致，堪認被告辰○○上開自白與事實相符。事
    證已明，被告Ｄ○○於附表六編號1 、6 所示之時地幫助被
    告Ｃ○○覓得毒品後交付其施用之幫助施用毒品犯行，均堪
    認定，均應依法論科。
三、被告Ｇ○○部分：
    訊之被告Ｇ○○矢口否認有於上揭時地販賣第一級、第二級
    毒品予Ｃ○○、辰○○及於上揭時地轉讓第二級毒品予Ｃ○○之犯行，辯稱：伊沒有販賣毒品給Ｃ○○及辰○○，伊只
    是跟Ｃ○○一起去向「大頭」林志強購買，至於辰○○部分
    ，伊是幫辰○○向「大頭」林志強調取，並沒有賺取價差，
    只是純粹幫忙拿云云。經查：
(一)稽之證人即同案被告Ｃ○○於偵訊時結證：伊有施用海洛因
    與安非他命，主要是施用海洛因，安非他命較少，均是由詐
    騙所得支應，有向Ｇ○○買，有時是Ｄ○○或辰○○幫Ｇ○○送毒品給伊，伊並將價金交給他們，若找不到Ｇ○○，便
    與辰○○或Ｄ○○聯絡，他們會向Ｇ○○拿毒品後交給伊，
    伊把錢交給他們，第一級與第二級毒品都有。伊找不到Ｇ○○時，會請辰○○幫伊找Ｇ○○，Ｇ○○就會請辰○○送毒
    過來給伊等語（各見臺灣桃園地分法院97檢察署年度偵字第
    14180 號偵查卷宗卷二第33頁至第34頁、第144 頁）歷歷；
    其於本院審理時復結證：被告Ｇ○○有給過伊毒品。000000
    0000號電話是Ｇ○○的行動電話，97年3 月24日下午4 點33
    分，伊跟Ｇ○○說看能不能叫人再拿一個好的來，Ｇ○○回
    答說有啊，接回來了，伊跟Ｇ○○說拿一份過來好不好，Ｇ
    ○○就說價錢跟之前的一樣喔，伊就說好，Ｇ○○說好叫人
    拿過去，這通監聽譯文是伊請Ｇ○○幫伊拿4,000 元海洛因
    過來。97年4 月6 日凌晨1 時54分伊跟Ｇ○○的通話內容是
    問Ｇ○○有沒有毒品海洛因，同日凌晨3 時52分這通電話，
    八一是指數量價值約4,000 元。97年5 月10日晚上7 時48分
    這通電話講的是安非他命，因為「妹仔」是伊介紹給被告Ｇ
    ○○認識，所以由伊幫被告Ｇ○○聯繫購買安非他命之事，
    伊沒有錢，所以叫Ｇ○○去買，Ｇ○○是當天給伊，數量伊
    不清楚，拿完之後載伊回家一起施用，被告Ｇ○○沒有跟伊
    收錢等語（分別見本院審理卷卷四第29頁、第37頁、第39頁
    至第40頁、第42頁至第43頁）屬實。證人即同案被告辰○○
    於偵訊時結證：97年5 月16日這2 天Ｇ○○有在Ｃ○○住處
    賣毒給Ｃ○○，Ｃ○○有施用海洛因及安非他命，因為認識
    之初Ｃ○○與Ｇ○○有在伊面前施用，海洛因是因為Ｃ○○
    與Ｇ○○有在計算交易金額而知道Ｇ○○賣給Ｃ○○的。伊
    常與Ｇ○○一起，並自96年10月起至97年4 、5 月在桃園縣
    桃園市○○○街竹城建設公寓向Ｇ○○購買安非他命，約1
    公克4 至5,000 元等語（見臺灣桃園地方法院檢察署97年度
    偵字第14180 號偵查卷宗卷一第395 頁至第397 頁）明確；
    其另於本院審理時結證：伊有施用安非他命，是向Ｇ○○購
    買，大約是在96年10月間，房子租給Ｇ○○時，伊去修門鎖
    ，看到有吸食安非他命的器具，聊天時才知道Ｇ○○有在吸
    食，伊知道以後就去找Ｇ○○，講說多少錢的安非他命，Ｇ
    ○○就會直接拿給伊，那一次是買2,000 元。最後一次向Ｇ
    ○○購買，是在97年6 月間某日，地點是在桃園縣桃園市○○○街的路旁，這一次是買4 、5,000 元之安非他命。伊也
    有幫Ｃ○○向Ｇ○○拿過毒品，印象中兩、三次，附表六編
    號1 之部分，伊有幫Ｃ○○向Ｇ○○拿海洛因，這一次價錢
    多少忘記了，是Ｃ○○與Ｇ○○先聯絡好，然後Ｃ○○將毒
    品的錢交給伊，伊再去幫Ｃ○○向Ｇ○○拿海洛因，附表六
    編號6 部分，是事先有講好，伊幫Ｃ○○墊錢去向Ｇ○○拿
    3,000 元之海洛因等語（見本院審理卷卷四第150 頁至第15
    3 頁）屬實。觀諸證人即同案被告Ｃ○○及辰○○各該證述
    ，其等就被告Ｇ○○販賣、轉讓第一級毒品海洛因、第二級
    毒品安非他命之時間、地點、方式等情節均明確證述無訛。
    衡以證人Ｃ○○、辰○○於本院審理時之證言，距離事發當
    時已1 年有餘，惟其等證述被告Ｇ○○販賣、轉讓毒品予其
    等之細情，均核與偵訊時之證詞，尚無左異或有何瑕疵可指
    ，洵值信實。又者，證人辰○○及Ｃ○○與被告Ｇ○○，彼
    此並無何宿怨，衡情，當無甘冒偽證罪責之風險，而任意捏
    編構陷被告之理，足認證人辰○○及Ｃ○○之上開證詞，胥
    可信實。另觀諸證人即同案被告Ｃ○○所使用之0000000000
    號行動電話與被告Ｇ○○所使用之0000000000號行動電話於
    97年3 月24日下午4 時33分之監聽譯文內容：「Ｃ○○：你
    那看能不能叫人再弄一個好的來？Ｇ○○：有阿，接回來了
    。Ｃ○○：拿一份過來好不好？Ｇ○○：價錢跟之前一樣喔
    。Ｃ○○：恩。Ｇ○○：好，我叫人拿過去。」；於97年4
    月6 日凌晨1 時54分、3 時52分、5 時49分之監聽譯文內容
    ：「Ｃ○○：阿華（即Ｇ○○）歹勢，今天沒做都沒得入。
    Ｇ○○：怎麼辦？Ｃ○○：明天應該可以了。先跟你講一下
    而已，要撐到明天。Ｇ○○：撐得住嗎？我手頭不知道有沒
    有剩八一，感覺撐不過。Ｃ○○：好啦，你撐得過再給我啦
    。Ｇ○○：嗯。Ｃ○○：阿華，有沒有辦法？Ｇ○○：應該
    有八一，吃洗的好嗎？Ｃ○○：我也不知，跟你拿習慣了。
    Ｇ○○：你都洗多少？Ｃ○○：1 比1 吧。Ｇ○○：有啦，
    應該有八一。Ｃ○○：有辦法過來嗎？Ｇ○○：我想一下，
    我等下叫人拿過去。Ｇ○○：等一下就拿過去了，我在處理
    。Ｃ○○：快一點耶」；證人即同案被告Ｃ○○所使用之00
    00000000號行動電話與被告Ｇ○○所使用之0000000000號行
    動電話、某姓名年籍不詳綽號「妹仔」之人所使用之000000
    0000號行動電話於97年5 月10日晚間7 時43分、7 時46分、
    7 時48分、8 時16分、8 時17分之監聽譯文內容：「Ｃ○○
    ：好啦，我直接問八一、四一比較快。Ｇ○○：你幫我問那
    個喔。Ｃ○○：好。Ｃ○○：我有一個大腳的，要調糖果，
    四一或八一你看有辦法調多便宜的。綽號妹仔之人：要叫他
    自己過來拿喔。Ｃ○○：好。綽號妹仔之人：我報一下價錢
    ，八一16,000，四一30,000。Ｃ○○：那沒有比較便宜阿。
    綽號姊妹花之人：要多便宜？Ｃ○○：看有沒有辦法算三千
    多阿，你這樣子四千耶。綽號妹仔之人：好，15,500，我賺
    50 0。Ｃ○○：一克3,500 就對了？綽號妹仔之人：不是一
    克3,500 啦。Ｃ○○：不然多少？綽號妹仔之人：就是15,5
    00啦。人家給我15,000，我賺500 而已。Ｃ○○：八一15,5
    00，四一30,000。Ｇ○○：東西好嗎？Ｃ○○：不錯啦。周
    仔吃過啦，他知道啦。綽號妹仔之人：我現在要出發，我跟
    我朋友約好在你家巷子口等。Ｃ○○：直接拿那個喔。綽號
    妹仔之人：對對，就上次那個啦，直接一次給清啦。Ｃ○○
    ：好，我叫他馬上過來，你現在要多久？綽號妹仔之人：我
    現在過去差不多半小時左右。Ｃ○○：人家現在要出發，差
    不多半小時，錢是直接拿給人家的，所以你半小時後要到這
    。Ｇ○○：他有直接帶來嗎？Ｃ○○：他直接帶來咩，他要
    邀他那個頭直接來。Ｇ○○：所以叫他一起來，直接給我，
    我現金給他？Ｃ○○：對對。Ｇ○○：好。Ｃ○○：到哪裡
    ？綽號妹仔之人：快到了，到大興西路了。Ｃ○○：你直接
    進來就好了。」等語（各見臺灣桃園地方法院97年度偵字第
    14180 號偵查卷宗附件一第7 頁至第8 頁、第11頁至第12頁
    、第30頁至第31頁）；被告辰○○所使用之門號0000000000
    、0000000000號行動電話與被告Ｃ○○之監聽譯文：「（97
    年4 月24日）辰○○：我載阿華過去一個地方我就過去。Ｃ
    ○○：你拿到了沒？辰○○：拿到了，在我這阿。Ｃ○○：
    好，快點喔。辰○○：好。（97年5 月25日12時55分）辰○○：我等下跟阿鴻拿過去。Ｃ○○：因為我今天有做了。辰
    ○○：之前五千加昨天那趟，昨天那趟怎麼算？Ｃ○○：隨
    便啦。辰○○：一千五啦，好不好？Ｃ○○：好。辰○○：
    這樣六五，再加這個就九五啦。Ｃ○○：好。」之內容（各
    見臺灣桃園地方法院檢察署97年度偵字第14180 號偵查卷宗
    附件一第16頁至第17頁、第52頁至第53頁），可見證人即同
    案被告Ｃ○○證稱其平時皆以詐騙所得供其於上揭時地向Ｇ
    ○○購買前揭毒品施用，並於上開時地委託被告Ｇ○○向綽
    號「妹仔」之人取得安非他命轉讓予其施用，而被告辰○○
    證稱其有於附表六編號1 、6 所示之時地替被告Ｃ○○向被
    告Ｇ○○購得毒品等節，尚非無憑。此外，細繹被告Ｇ○○
    所使用之門號0000000000號行動電話於97年5 月16日晚間8
    點52分之通訊監察譯文：0000000000（被告Ｇ○○）：你誰
    ？0000000000（某姓名年籍不詳之人）：阿豐，你在哪？我
    要拿兩個女生。0000000000（被告Ｇ○○）：兩個是多大個
    ？0000000000（某姓名年籍不詳之人）：兩小個。00000000
    00（被告Ｇ○○）：兩千？0000000000（某姓名年籍不詳之
    人）：對。0000000000（被告Ｇ○○）：你怎麼找我拿這散
    的？0000000000（某姓名年籍不詳之人）：因為我大哥那裡
    有狀況。0000000000（被告Ｇ○○）：你在哪？0000000000
    （某姓名年籍不詳之人）：我在阿德家。0000000000（被告
    Ｇ○○）：我過去。0000000000（某姓名年籍不詳之人）：
    好，我到阿德家等你；於97年5 月17日晚間上午9 時57分之
    通訊監察譯文：0000000000（某姓名年籍不詳之人）：軟的
    一千五，硬的暫時不用，人家在上班。0000000000（被告Ｇ
    ○○）：好。0000000000（某姓名年籍不詳之人）：因為身
    上也沒這麼多錢，阿你別拿太糟的。0000000000（被告Ｇ○○）：好啦。0000000000（某姓名年籍不詳之人）：你在哪
    ，我叫人去跟你拿，我沒辦法去。0000000000（被告Ｇ○○
    ）：我在復興路；於97年5 月17日晚間9 時2 分、22時37分
    之通訊監察譯文：0000000000（某姓名年籍不詳之人）：阿
    華。0000000000（Ｇ○○）：誰？0000000000（某姓名年籍
    不詳之人）：我阿堯。00000000 00 （Ｇ○○）：恩。0000
    000000（某姓名年籍不詳之人）：我想跟你處理一張試試看
    好嗎？0000000000（Ｇ○○）：女生嗎？0000000000（某姓
    名年籍不詳之人）：女生的。0000000000（Ｇ○○）：女生
    的要等喔。0000000000（某姓名年籍不詳之人）：現在沒喔
    ？00 00000000 （Ｇ○○）：都處理完了，剩男生，看你要
    不要？0000000000（某姓名年籍不詳之人）你人在哪我去拿
    。0000 000000 （Ｇ○○）：我在龜山。0000000000（某姓
    名年籍不詳之人）：的哪？0000000000（Ｇ○○）：陸橋下
    面不是有間賓館。0000000000（某姓名年籍不詳之人）：我
    從高雄上來，這邊不太認識路。0000000000（Ｇ○○）：你
    也在龜山嗎？0000000000（某姓名年籍不詳之人）：我在鶯
    歌這。0000000000（Ｇ○○）：你走三鶯路，騎到縱貫路邊
    不是有一間SEVEN ，道路口時又轉有一個陸橋，你走橋下不
    是有一間賓館，你到賓館旁邊就可以了。0000000000（某姓
    名年籍不詳之人）：好，我到了打給你。0000000000（某姓
    名年籍不詳之人）：我阿堯，你軟的什麼時候有？00000000
    00（Ｇ○○）：我叫人去載回來，在路上了。0000000000（
    某姓名年籍不詳之人）：那麻煩你有的話打給我。00000000
    00（Ｇ○○）：好；於97年5 月20日上午7 時54分之通訊監
    察譯文：0000000000（某姓名年籍不詳之人）：現在可以麻
    煩一下嗎？0000000000（Ｇ○○）：怎樣？0000000000（某
    姓名年籍不詳之人）：小弟在痛苦，哈。0000000000（Ｇ○○）：現在可能沒辦法耶，我沒量。0000000000（某姓名年
    籍不詳之人）：我拿現金。0000000000（Ｇ○○）：多少？
    0000 000000 （某姓名年籍不詳之人）：一張，小弟我不會
    欠啦。0000000000（Ｇ○○）：你在哪？0000000000（某姓
    名年籍不詳之人）：龜山。0000000000（Ｇ○○）：後火車
    站你知道嗎？0000000000（某姓名年籍不詳之人）：你說品
    山那喔？0000000000（Ｇ○○）：恩。0000000000（某姓名
    年籍不詳之人）：我到打給你。0000000000（Ｇ○○）：恩
    。；於97年5 月20日晚間7 時37分之通訊監察譯文：000000
    0000（某姓名年籍不詳之人）：我要三千克。0000000000（
    Ｇ○○）：硬的？0000000000（某姓名年籍不詳之人）：另
    外一種。0000000000（Ｇ○○）：軟的？0000000000（某姓
    名年籍不詳之人）：恩。；於97年5 月20日晚間9 時25分之
    通訊監察譯文：0000000000（某姓名年籍不詳之人）：華哥
    ，我要兩千五，半克。0000000000（Ｇ○○）：好。000000
    0000（某姓名年籍不詳之人）：可以多賺一點嗎？00000000
    00（Ｇ○○）：兩千五就半克阿。0000000000（某姓名年籍
    不詳之人）：你不是說四千五一克？好啦，反正我還欠你人
    情。0000000000（Ｇ○○）：就是這樣。0000000000（某姓
    名年籍不詳之人）：要去哪找你？0000000000（Ｇ○○）：
    你來清溪國中這裡。0000000000（某姓名年籍不詳之人）：
    差不多二三十分鐘喔。；於97年5 月20日晚間10時47分之通
    訊監察譯文：0000000000（某姓名年籍不詳之人）：你那邊
    有硬的嗎？0000000000（Ｇ○○）：你哪位？0000000000（
    某姓名年籍不詳之人）：阿興。0000000000（Ｇ○○）：要
    多少？0000000000（某姓名年籍不詳之人）：一五。000000
    0000（Ｇ○○）：看多重阿？0000000000（某姓名年籍不詳
    之人）：你要給我多重？0000000000（Ｇ○○）：03，好中
    山路三民路。0000000000（某姓名年籍不詳之人）：好。於
    97年5 月21日凌晨1 時28分之通訊監察譯文：0000000000（
    某姓名年籍不詳之人）：快樂城，快樂城。0000000000（Ｇ
    ○○）：幹嘛？0000000000（某姓名年籍不詳之人）：拿過
    來。0000000000（Ｇ○○）：多少？0000000000（某姓名年
    籍不詳之人）：一樣。0000000000（Ｇ○○）：一張，好。
    0000000000（某姓名年籍不詳之人）：快一點喔。00000000
    00（Ｇ○○）：地下室三樓。0000000000（某姓名年籍不詳
    之人）：好。；於97年5 月21日上午8 時57分之通訊監察譯
    文：0000000000（某姓名年籍不詳之人）：我已經到了耶，
    你說的那中學阿。0000000000（Ｇ○○）：你現在往那條巷
    子進來。0000000000（某姓名年籍不詳之人）：我們在巷子
    裡面。0000000000（Ｇ○○）：直騎你會遇到一間約客汽車
    旅館。0000000000（某姓名年籍不詳之人）：對阿。000000
    0000（Ｇ○○）：你在旁邊等。0000000000（某姓名年籍不
    詳之人）：好，老大，硬的二軟的二，都兩張。0000000000
    （Ｇ○○）：好。；於97年5 月21日中午12時44分之通訊監
    察譯文：0000000000（某姓名年籍不詳之人）：在用一下好
    嗎？0000000000（Ｇ○○）：什麼？000000 0000 （某姓名
    年籍不詳之人）：一樣阿。0000000000（Ｇ○○）：兩張兩
    千？0000000000（某姓名年籍不詳之人）：恩。0000000000
    （Ｇ○○）：你一樣過來。0000000000（某姓名年籍不詳之
    人）：女生喔。0000000000（Ｇ○○）：男生不用？000000
    0000（某姓名年籍不詳之人）：恩。0000000000（Ｇ○○）
    ：好，一樣。0000000000（某姓名年籍不詳之人）：約克喔
    ？0000000000（Ｇ○○）：恩。；於97年5 月22日下午1 時
    9 分之通訊監察譯文：0000000000（某姓名年籍不詳之人）
    ：要跟你處理，一千塊，要去哪？00000000 00 （Ｇ○○）
    ：我先看一下還有沒有夠，我剛起來還沒去人家那邊處理，
    手頭剩自己吃的，你來我弄一些給你吃。0000 000000 （某
    姓名年籍不詳之人）：要去哪裡？0000000000（Ｇ○○）：
    後站。0000000000（某姓名年籍不詳之人）：青田街喔？00
    00000000（Ｇ○○）：嗯。0000000000（某姓名年籍不詳之
    人）：好啦，到了打給你。於97年5 月23日晚間8 時6 分之
    通訊監察譯文：0000000000（Ｇ○○）：0000 000000 （Ｇ
    ○○）：要多少？0000000000（某姓名年籍不詳之人）：三
    張。0000000000（Ｇ○○）：我先去南崁一下。0000000000
    （某姓名年籍不詳之人）：我馬上要的，要去七星路拿給人
    家。0000000000（Ｇ○○）：不然約南崁交流道啦。000000
    0000（某姓名年籍不詳之人）：多久？0000000000（Ｇ○○
    ）：我現在過去。；於97年5 月25日上午7 時31分之通訊監
    察譯文：0000000000（Ｇ○○）：你要多少？0000000000（
    某姓名年籍不詳之人）：一張。0000000000（Ｇ○○）：內
    壢。0000000000（某姓名年籍不詳之人）：一樣那喔。0000
    000000（Ｇ○○）：嗯。；於97年5 月25日上午9 時48分之
    通訊監察譯文：0000000000（某姓名年籍不詳之人）：我過
    去跟你拿一張女的。0000000000（Ｇ○○）：你誰？000000
    0000（某姓名年籍不詳之人）：煎蛋。0000000000（Ｇ○○
    ）：我在內壢耶。0000000000（某姓名年籍不詳之人）：內
    壢哪裡？0000000000（Ｇ○○）：復華街。0000000000（某
    姓名年籍不詳之人）：知道。你那邊還有沒有一點點男生？
    0000000000（Ｇ○○）：沒有。0000000000（某姓名年籍不
    詳之人）：好啦。；於97年5 月25日下午4 時2 分之通訊監
    察譯文：0000000000（某姓名年籍不詳之人）：我到了，我
    兩千塊軟的，一千塊硬的。0000000000（Ｇ○○）：硬的沒
    有。0000000000（某姓名年籍不詳之人）：好啦，我在這邊
    了。；於97年5 月25日下午5 時0 分之通訊監察譯文：0000
    000000（某姓名年籍不詳之人）：我要東西。0000000000（
    Ｇ○○）：你要多少？0000000000（某姓名年籍不詳之人）
    ：一千啦。0000000000（Ｇ○○）：我等下要回桃園。0000
    000000（某姓名年籍不詳之人）：要到哪等？0000000000（
    Ｇ○○）：三民路中山路口。0000000000（某姓名年籍不詳
    之人）：好啦，我到那邊打給你。；於97年5 月27日下午3
    時39分之通訊監察譯文：0000000000（某姓名年籍不詳之人
    ）：有沒有？0000000000（Ｇ○○）：沒有真的沒有。0000
    000000（某姓名年籍不詳之人）：兩個都缺？0000000000（
    Ｇ○○）：有硬的啦，安非他命。0000000000（某姓名年籍
    不詳之人）：來一點吧。0000000000（Ｇ○○）：多少？00
    00000000（某姓名年籍不詳之人）：一千元。0000000000（
    Ｇ○○）：好，掰掰。；於97年5 月27日下午4 時47分之通
    訊監察譯文：0000000000（某姓名年籍不詳之人）：男生的
    還有嗎兩千。0000000000（Ｇ○○）：有沒有現金阿。0000
    000000（某姓名年籍不詳之人）：對啦現金。0000000000（
    Ｇ○○）：好。；於97年5 月30日上午10時35分之通訊監察
    譯文：0000000000（某姓名年籍不詳之人）：我到囉。0000
    000000（Ｇ○○）：你硬的要多少？0000000000（某姓名年
    籍不詳之人）：硬的有囉？0000000000（Ｇ○○）：恩。00
    00000000（某姓名年籍不詳之人）：我這邊只有一張。0000
    000000（Ｇ○○）：先拿女生阿，掰掰。；於97年5 月31日
    晚間7 時35分之通訊監察譯文：000000000 （某姓名年籍不
    詳之人）：我鳥仔，我在偉訊。0000000000（Ｇ○○）：多
    少？000000000 （某姓名年籍不詳之人）：一張。00000000
    00（Ｇ○○）：好。000000000 （某姓名年籍不詳之人）：
    多久？0000000000（Ｇ○○）：要半小時，你在裡面做一下
    ，算我的。000000000 （某姓名年籍不詳之人）：免啦，我
    半小時在外面等你。0000000000（Ｇ○○）：好。；於97年
    5 月31日晚間8 時58分之通訊監察譯文：000000000 （某姓
    名年籍不詳之人）：現在呢？0000000000（Ｇ○○）：要多
    少？000000000 （某姓名年籍不詳之人）：一張。0000000
    000 （Ｇ○○）：好，待會送過去，我在土仔坑。；於97年
    6 月1 日下午3 時59分之通訊監察譯文：00000000 00 （某
    姓名年籍不詳之人）：你那裡有女生嗎？0000000000（Ｇ○○）：有。0000000000（某姓名年籍不詳之人）：我先跟你
    處理半張可以嗎？0000000000（Ｇ○○）：好。0000000000
    （某姓名年籍不詳之人）：我之前欠你的錢，小強有拿給你
    嗎？0000000000（Ｇ○○）：有阿。0000000000（某姓名年
    籍不詳之人）：我等等過去。0000000000（Ｇ○○）：你來
    大有路，你知道嗎？0000000000（某姓名年籍不詳之人）：
    我叫小強陪我去阿，他在我旁邊。0000000000（Ｇ○○）：
    好啦。；於97年6 月3 日中午12時22分之通訊監察譯文：00
    00 000000 （某姓名年籍不詳之人）：你那有女生嗎？0000
    0000 00 （Ｇ○○）：多少？0000000000（某姓名年籍不詳
    之人）：一張。0000000000（Ｇ○○）：好，你到了打給我
    。；於97年6 月6 日晚間9 時9 分之通訊監察譯文：000000
    0000（某姓名年籍不詳之人）：阿華，黑熊啦。0000000000
    （Ｇ○○）：我知道。0000000000（某姓名年籍不詳之人）
    ：我要處理一個。0000000000（Ｇ○○）：女生嗎？000000
    0000（某姓名年籍不詳之人）：嗯。0000000000（Ｇ○○）
    ：我等下給你送過去。0000000000（某姓名年籍不詳之人）
    ：你到麥當勞打給我。0000000000（Ｇ○○）：好。；於97
    年6 月7 日晚間9 時56分之通訊監察譯文：000000 00 （某
    姓名年籍不詳之人）：我皮皮，有人要調一張。0000000000
    （Ｇ○○）：好。00000000（某姓名年籍不詳之人）：你在
    哪？00 00000000 （Ｇ○○）：天祥七街，經國路家樂福。
    ；於97年6 月9 日上午10時40分之通訊監察譯文：00000000
    00（某姓名年籍不詳之人）：你在哪裡？0000000000（Ｇ○○）：天祥七街。0000000000（某姓名年籍不詳之人）：好
    近，我要去了。0000000000（Ｇ○○）：要多少？00000000
    00（某姓名年籍不詳之人）：一千塊用一千五的。00000000
    00（Ｇ○○）：好啦。」（各見臺灣桃園地方法院檢察署97
    年度偵字第14180 號偵查卷宗附件一第68頁至第69頁、第71
    頁、第72頁、第75頁、第76頁、第77頁至第78頁、第80頁、
    第82頁、第84頁至第85頁、第89頁至第90頁、第96頁、第98
    頁、第99頁、第100 頁、第101 頁、第109 頁、第11 0頁）
    。稽此情狀，堪徵被告Ｇ○○平素即有不斷以行動電話與人
    聯繫交易第一級、第二級毒品之事宜。另參以扣案之電子磅
    秤、安非他命分裝杓、包裝袋等物品，均足佐認被告Ｇ○○
    平素確有與人聯絡交易毒品之事實，益徵證人即同案被告Ｃ
    ○○、辰○○之上開證詞衡非捏編，洵值信實。是堪認被告
    Ｇ○○於上揭時地販賣第一級、第二級毒品予被告Ｃ○○、
    辰○○，並於上揭時地轉讓第二級毒品與被告Ｃ○○之犯行
    ，均堪認定。
(二)被告Ｇ○○雖以上詞置辯。惟觀諸被告Ｇ○○於警詢時供述
    ：伊的毒品來源係跟綽號「大頭」之人購買，之後都是向「
    大頭」的小弟「小大頭」購買，「大頭」都是以毒品控制下
    游毒販，將毒品賣給下游毒販，再買給吸毒者，但是「大頭
    」都是讓下游毒販販賣後回帳，就是可以讓下游毒販欠債的
    方式購買毒品，等毒品賣完之後再回帳，「大頭」就是利用
    這個方式控制下游毒販。伊就是「大頭」的下游毒販等語（
    見臺灣桃園地方法院檢察署97年度偵字第18544 號偵查卷宗
    第22頁至第23頁、第24頁）屬實；其復於偵訊時供承：「大
    頭」除了伊，還有其他的下線，「大頭」販毒的手法是將毒
    品賣給伊，伊如果要的量沒有那麼多，「大頭」也是會先把
    毒品給伊，伊就會變成欠「大頭」錢，伊本身也有施用安非
    他命，所以就幫「大頭」賣毒品，賣毒品的錢再還給「大頭
    」，「大頭」就是用這種方式控制伊。Ｃ○○每次買海洛因
    的價格有時候3,000 元，有時候是6,000 元，安非他命1 克
    是4, 000元，海洛因四分之一是5,000 元，3,000 元的話，
    伊就分裝加一些葡萄糖，賣6,000 元，賺取中間的價差等語
    （見臺灣桃園地方法院檢察署97年度偵字第18544 號偵查卷
    宗第118 頁、第120 頁）綦詳；其另於本院羈押庭訊問時供
    述：伊在偵訊時有稱賣給Ｃ○○第一級毒品及第二級毒品，
    並賺取價差等語（見本院審理卷卷一第34頁）明確。則其於
    本院審理時翻異前詞，辯稱：伊沒有販賣毒品給Ｃ○○及辰
    ○○，只是純粹幫忙向「大頭」拿云云，亦與證人即同案被
    告辰○○、Ｃ○○之證詞矛盾左異，是否可信，已啟疑竇。
    再者，細繹被告Ｇ○○上開就其如何取得毒品、如何分裝、
    稀釋販賣毒品之供述均若合符節，且核與上開監聽譯文所示
    被告Ｇ○○與被告Ｃ○○、辰○○議價後販予毒品等內容相
    符一致。另佐以一般常情，販賣、轉讓海洛因、安非他命為
    政府嚴加查緝之犯罪行為，係屬毒品危害防制條例科以重刑
    之罪，非可公然為之，且有其獨特之販售通路及管道，復無
    公定價格，容易增減分裝之份量，而每次買賣之價量，可能
    隨時依雙方關係深淺、資力、需求量及對行情之認知、來源
    是否充裕、查緝鬆嚴、購買者被查獲時供述購買對象之可能
    風險評估等，而異其標準，非可一概而論。觀諸本件被告Ｇ
    ○○、證人即同案被告Ｃ○○、辰○○間係以數千元之代價
    買賣數量非多之第一級毒品海洛因及第二級毒品甲基安非他
    命，苟非有利可圖，被告Ｇ○○豈有擅冒罹於重典之風險而
    無端替證人即同案被告Ｃ○○、辰○○等人向綽號「大頭」
    之人代為購買之動機。甚且，依被告Ｇ○○期間所使用之上
    開0000000000號行動電話之通聯記錄，被告Ｇ○○與購毒者
    間不時議價等節，顯見被告Ｇ○○明悉海洛因、安非他命於
    市面上尋覓不易乙情，當無可能以低於或等同於進價之價格
    轉讓給其他購毒者。又購毒者亦不時向被告Ｇ○○表示欲購
    買品質較高之毒品（「處理好一點的」），或欲以相同價格
    購買品質高一等之毒品（「用一千買一千五」）等情，堪認
    被告Ｇ○○稱其購入毒品後，稀釋、分裝以賺取價差之供述
    ，自非無稽。衡其與被告Ｃ○○、辰○○非屬至親，並非摯
    友，斷無可能甘冒風險而為其等無償購入毒品復轉讓與其等
    之動機，足認被告Ｇ○○之上開辯詞，顯與事理相違，並不
    足採。綜上各端，被告Ｇ○○上開所辯，核屬輕卸之詞，委
    無可採。
(三)綜上所述，事證已明，被告Ｇ○○於上揭時地分別販賣第一
    級毒品海洛因予Ｃ○○、第二級毒品安非他命予辰○○、轉
    讓第二級毒品安非他命予Ｃ○○之犯行，均堪認定，均應依
    法論科。
、法律適用方面
一、被告Ｄ○○部分：
    核被告Ｄ○○附表一編號1 至37所為，均係犯刑法第339 條
    第1 項之詐欺取財罪；核被告Ｄ○○就附表五編號1 至6 、
    10所為，係犯刑法第30條第1 項前段、毒品危害防制條例第
    10條第1 項、第2 項之幫助施用第一級、第二級毒品罪。公
    訴意旨雖認被告Ｄ○○如附表五編號1 至6 、10所為，係犯
    毒品危害防制條例第4 條第1 項、第2 項之販賣第一級、第
    二級毒品罪嫌等語。惟按以營利之意圖交付毒品，而收取對
    價之行為，觸犯販賣毒品罪；苟非基於營利之意圖，而以原
    價或低於原價有償轉讓毒品與他人，僅得以轉讓毒品罪論處
    ；若無營利之意圖，僅基於幫助施用毒品者取得供施用毒品
    之目的，而出面代購，或共同合資購買並分攤價金及分受毒
    品，則為施用毒品罪之幫助犯，三者行為互殊，且異其處罰
    （最高法院95年度台上字第6888號判決意旨可資參照）。又
    按幫助犯之成立，主觀上行為人須有幫助故意，客觀上須有
    幫助行為，意即需對於犯罪與正犯有共同之認識，而以幫助
    之意思，對於正犯資以助力，而未參與實施犯罪之行為者而
    言（最高法院75年度台上字第1509號、88年度台上字第1270
    號判決意旨亦可參照）。查證人即同案被告Ｃ○○於警詢時
    證稱：伊都是向被告Ｇ○○購買毒品，被告Ｄ○○未另向伊
    販毒等語（見臺灣桃園地方法院檢察署97年度偵字第14180
    號偵查卷宗卷二第54頁）；其於偵訊時證稱：伊找不到Ｇ○○時，也會打電話給被告Ｄ○○，請被告Ｄ○○幫忙拿毒品
    過來。（見臺灣桃園地方法院檢察署97年度偵字第14180 號
    偵查卷宗卷二第122 頁）；其另於本院審理時證稱：附表五
    編號1 至6 、10部分，是伊叫被告Ｄ○○幫忙拿，海洛因、
    安非他命Ｄ○○送來的海洛因跟誰拿的，伊不知道，伊叫被
    告Ｄ○○幫伊拿安非他命，被告Ｄ○○沒有拿錢，是請伊吃
    ，不記得數量，是被告Ｄ○○拿過來一起吃，並沒有特定說
    拿多少給伊，數量就是一起施用的數量，被告Ｄ○○應該沒
    有賺取價差，因為每次毒品拿回來就一起施用完了，被告Ｄ
    ○○也有一起施用，是合資一起去買的等語（各見本院審理
    卷卷四第84頁至第86頁、第87頁背面至第88頁、第101 頁）
    明確。另觀諸被告Ｃ○○為詐欺集團之首腦，被告Ｃ○○擔
    任詐欺集團之車手，且渠等二人係就詐騙所得朋分花用，關
    係甚為密切等節，足見被告Ｃ○○證稱其以詐騙所得之金錢
    ，託付被告Ｄ○○外出購得第一級毒品海洛因、第二級毒品
    安非他命以供渠等二人共同施用等情，應堪認定，是被告Ｄ
    ○○所購入之第一級毒品海洛因、第二級毒品安非他命當屬
    被告Ｃ○○所有，或被告Ｃ○○、Ｄ○○所共有，顯與將己
    有之毒品轉讓所有權與他人之情形迥異，而僅能認係幫助被
    告Ｃ○○取得可供施用之毒品，而該當於幫助施用第一級、
    第二級毒品之犯行，公訴人前開所認，尚有未合，惟起訴之
    社會基本事實相同，爰依法變更起訴法條。被告Ｄ○○於幫
    助施用第一級毒品海洛因、第二級毒品安非他命前後持有海
    洛因、安非他命之低度行為，應分別為幫助施用第一級毒品
    海落因、第二級毒品安非他命之高度行為所吸收，均不另論
    罪。被告Ｄ○○幫助被告Ｃ○○施用毒品罪部分，審酌其犯
    罪情節，爰依刑法第30條第2 項之規定減輕其刑。被告Ｄ○○就附表一編號1 至37所示之犯行，均與被告Ｃ○○、庚○○、戊○○、未○○及所屬之詐欺集團成員間，具有犯意聯
    絡及行為分擔，均應論以共同正犯。被告Ｄ○○所犯上開各
    罪間，犯意均各別，行為均互殊，均應予分論併罰。爰審酌
    被告Ｄ○○明知海洛因、安非他命分別為毒品危害防制條例
    列管之第一級、第二級毒品，對人體有莫大之戕害，竟幫助
    他人施用，危害國民身體健康及社會風氣甚鉅，且其正值壯
    年，身強體壯，竟不思循正當途徑工作以換取金錢，為滿足
    一己慾望，參與詐欺集團組織，並延攬多位涉世未深之人進
    入詐欺集團，與之一同詐騙他人財物，受騙人數甚多，被害
    人所受損害之金額共計高達數百萬元不等，除致各該被害人
    財產受到侵害外，復使社會上人與人之間的信任感蕩然無存
    ，人人惶悚不安，嚴重危害交易秩序與社會治安，綜衡以被
    告等對社會之負面影響、各被害人所受之損害，惡性非輕，
    復衡被告Ｄ○○於該詐欺集團內之角色分工、責任分擔、犯
    罪手段、參與集團之時間及坦承部分犯行之犯後態度等一切
    情狀，爰分別量處如主文所示之刑，並定其應執行之刑，以
    資懲儆。扣案如附表三所示之物，均分別屬同案被告Ｃ○○
    、庚○○、戊○○及未○○所有供該詐騙集團成員詐騙被害
    人或聯絡、紀錄提領款項之用，為供被告Ｃ○○、庚○○、
    戊○○、未○○及其他共犯為本件詐欺犯行所用之物，業經
    被告Ｃ○○、庚○○、戊○○及未○○於本院審理中陳述明
    確，均應依刑法第38條第1 項第2 款之規定，宣告沒收之。
    又附表編號四所示扣案之物，尚無積極證據證明與本件詐欺
    犯罪有何直接之關連，爰不依職權宣告沒收。另移送併辦所
    認犯罪事實（97年度偵字第19562 號），與附表一編號11之
    被告、犯罪時間、犯罪地點、被害人及帳戶同一，與原起訴
    之罪事實係屬同一案件，應由本院一併審酌，亦附此敘明。
二、被告辰○○部分
    按刑法上之幫助犯，係對於犯罪與正犯有共同之認識，而以
    幫助之意思，對於正犯資以助力，而未參與實施犯罪之行為
    者而言（最高法院75年度台上字第1509號、88年度台上字第
    1270號判決亦同此意旨）。是以，如未參與實施犯罪構成要
    件之行為，且係出於幫助之意思提供助力，即屬幫助犯，而
    非共同正犯。被告辰○○基於幫助之犯意，提供上開帳戶之
    存摺、提款卡與密碼予犯罪集團成員，致上開犯罪集團成員
    利用被告之幫助，意圖為自己不法之所有，施用詐術使如附
    表所示之被害人陷於錯誤，因而匯款至被告所提供之帳戶內
    ，是被告前開所為係參與詐欺罪構成要件以外之行為，且在
    無證據證明被告係以正犯而非以幫助犯之犯意參與犯罪之情
    形下，應認其所為係幫助犯而非正犯行為。是核被告辰○○
    如附表一編號29、30所為，係犯刑法第30條第1 項前段、第
    339 條第1 項之幫助詐欺取財罪。至如附表一編號30部分，
    於被害人Ｌ○○因被告辰○○提供之帳戶無法轉帳，致該詐
    騙集團未能得手財物，應以幫助詐欺未遂論處；核其如附表
    六編號1 、6 所為，係犯刑法第30條第1 項前段、毒品危害
    防制條例第10條第1 項之幫助施用第一級毒品罪。公訴意旨
    雖認被告辰○○如附表六編號1 、6 所為，係犯毒品危害防
    制條例第4 條第1 項之販賣第一級毒品罪嫌，惟按以營利之
    意圖交付毒品，而收取對價之行為，觸犯販賣毒品罪；苟非
    基於營利之意圖，而以原價或低於原價有償轉讓毒品與他人
    ，僅得以轉讓毒品罪論處；若無營利之意圖，僅基於幫助施
    用毒品者取得供施用毒品之目的，而出面代購，或共同合資
    購買並分攤價金及分受毒品，則為施用毒品罪之幫助犯，三
    者行為互殊，且異其處罰（最高法院95年度台上字第6888號
    判決意旨可資參照）。又按幫助犯之成立，主觀上行為人須
    有幫助故意，客觀上須有幫助行為，意即需對於犯罪與正犯
    有共同之認識，而以幫助之意思，對於正犯資以助力，而未
    參與實施犯罪之行為者而言（最高法院75年度台上字第1509
    號、88年度台上字第1270號判決意旨亦可參照）。查證人即
    同案被告Ｃ○○於警詢時證稱：伊都是向被告Ｇ○○購買毒
    品，被告辰○○未另向伊販毒等語（見臺灣桃園地方法院檢
    察署97年度偵字第14180 號偵查卷宗卷二第54頁）；其於偵
    訊時證稱：伊找不到Ｇ○○時，也會打電話給被告辰○○，
    請被告辰○○幫忙拿毒品過來。（見臺灣桃園地方法院檢察
    署97年度偵字第14180 號偵查卷宗卷二第122 頁）；其另於
    本院審理時證稱：伊曾經叫辰○○拿過海洛因給伊施用，附
    表六編號6 部分，是伊請辰○○幫伊拿3,000 元之海洛因送
    到伊大興西路之住處，這次有拿到，伊印象中，辰○○幫伊
    拿到海洛因的次數大約2 至3 次，總重量不知道，被告辰○○應該沒有賺價差，因為買回來大家就一起施用掉了等語（
    見本院審理卷卷四第89頁、第91頁、第99頁背面、第101 頁
    背面）明確。另觀諸被告Ｃ○○為詐欺集團之首腦，以其詐
    騙所得購毒供其施用，而被告辰○○亦提供其所有之帳戶幫
    助被告Ｃ○○進行詐騙，衡渠等二人共居一屋一同施用毒品
    ，關係甚為密切，足見被告Ｃ○○證稱其以詐騙所得之金錢
    ，託付被告辰○○外出購得第一級毒品海洛因以供渠等二人
    共同施用等情，應可認定，是被告辰○○所購入之第一級毒
    品海洛因當屬被告Ｃ○○所有，或被告Ｃ○○、辰○○所共
    有，顯與將己有之毒品轉讓所有權與他人之情形迥異，而僅
    能認係幫助被告Ｃ○○取得可供施用之毒品，而該當於幫助
    施用第一級毒品之犯行，公訴人前開所認，尚有未合，惟起
    訴之社會基本事實相同，爰依法變更起訴法條。被告辰○○
    於幫助施用第一級毒品海洛因前後持有海洛因之低度行為，
    應分別為幫助施用第一級毒品海落因之高度行為所吸收，均
    不另論罪。被告辰○○幫助詐欺、幫助被告Ｃ○○施用毒品
    罪部分，審酌其犯罪情節，爰依刑法第30條第2 項之規定減
    輕其刑。又被告辰○○於附表一編號30所示之幫助詐欺犯行
    ，因詐欺取財未得手，為未遂犯，應依刑法第26條第2 項規
    定減輕其刑。同時有減輕事由時，應予遞減。被告辰○○所
    犯上開各罪間，犯意均各別，行為均互殊，均應予分論併罰
    。爰審酌被告辰○○明知海洛因為毒品危害防制條例列管之
    第一級毒品，對人體有莫大之戕害，竟幫助他人施用，危害
    國民身體健康及社會風氣甚鉅，且其係一成年且智力成熟之
    人，竟提供前開帳戶存摺、提款卡及密碼，幫助詐騙集團成
    員使渠等方便行騙財物，助長詐騙集團詐財歪風，並增加查
    緝困難，危害財產安全及社會秩序之穩定，犯罪情節與所生
    危害程度，犯後已坦認犯行等一切情狀，爰分別量處如主文
    所示之刑，並定其應執行之刑，並就宣告刑及應執行刑均諭
    知易科罰金折算之標準（司法院釋字662 號、第366 號解釋
    意旨參照）。扣案如附表三所示之物，均分別屬同案被告Ｃ
    ○○、庚○○、戊○○及未○○所有供該詐騙集團成員詐騙
    被害人或聯絡、紀錄提領款項之用，為供被告Ｃ○○、庚○○、戊○○、未○○及其他共犯為本件詐欺犯行所用之物，
    業經被告Ｃ○○、庚○○、戊○○及未○○於本院審理中陳
    述明確，均應依刑法第38條第1 項第2 款之規定，宣告沒收
    之。又附表編號四所示扣案之物，尚無積極證據證明與本件
    詐欺犯罪有何直接之關連，爰不依職權宣告沒收。
三、被告Ｇ○○部分
  (1)查被告Ｇ○○行為後，毒品危害防制條例第4 條業已修正，
    並於98年5 月20日公布，同年月22日施行，是被告犯後法律
    已有變更，修正前毒品危害防制條例第4 條第1 項之規定為
    ：「製造、運輸、販賣第一級毒品者，處死刑或無期徒刑；
    處無期徒刑者，得併科1 千萬元以下罰金。」；修正後毒品
    危害防制條例第4 條第1 項則規定為：「製造、運輸、販賣
    第一級毒品者，處死刑或無期徒刑；處無期徒刑者，得併科
    2 千萬元以下罰金。」；修正前毒品危害防制條例第4 條第
    2 項之規定為：「製造、運輸、販賣第二級毒品者，處無期
    徒刑或7 年以上有期徒刑，得併科7 百萬元以下罰金。」；
    修正後毒品危害防制條例第4 條第2 項則規定為：「製造、
    運輸、販賣第二級毒品者，處無期徒刑或7 年以上有期徒刑
    ，得併科1 千萬元以下罰金。」整體比較之下，本件依修正
    前毒品危害防制條例第4 條之規定較有利於行為人，並無存
    在刑法第2 條第1 項但書之情形，故依刑法第2 條第1 項前
    段之規定，自應適用修正前毒品危害防制條例之規定。另按
    從刑附屬於主刑，除法律有特別規定者外，依主刑所適用之
    法律，則基於從刑隨同主刑適用同一準據法之原則，關於沒
    收部分，亦應適用修正前毒品危害防制條例之規定。
  (2)按海洛因及安非他命分別為毒品危害防制條例第2 條第2項
    第1 款、第2 款所明定之第一級毒品、第二級毒品。核被告
    Ｇ○○如事實欄三、（一）（二）（六）（七）所為，係犯
    修正前毒品危害防制條例第4 條第1 項之販賣第一級毒品罪
    ；事實欄三、（四）（五）所為，係犯毒品危害防制條例第
    4 條第2項 之販賣第二級毒品未遂罪。再按安非他命係毒品
    危害防制條例規定之第二級毒品，亦屬藥事法所稱之禁藥，
    依法不得持有及轉讓，行為人明知為禁藥即安非他命而轉讓
    予他人者，除成立修正前毒品危害防制條例第8 條第2 項之
    轉讓第二級毒品罪外，亦構成藥事法第83條第1 項之轉讓禁
    藥罪，屬於同一犯罪行為同時有二種法律可資處罰之法條競
    合，應依「重法優於輕法」、「後法優於前法」等法理，擇
    一處斷；而毒品危害防制條例第8 條第2 項轉讓第二級毒品
    罪之法定本刑為「6 月以上5 年以下有期徒刑，得併科70萬
    元以下罰金」，93年4 月21 日 修正、同年月23日施行之藥
    事法第83條第1 項轉讓禁藥罪之法定本刑則為「7 年以下有
    期徒刑，得併科500 萬元以下罰金」，故行為人轉讓安非他
    命之情節，若無毒品危害防制條例第8 條第6 項及第9 條所
    定轉讓或持有毒品達一定數量應加重其刑之情形者，藥事法
    第83條第1 項之罪之法定本刑，顯較毒品危害防制條例第8
    條第2 項之罪之法定本刑為重，依重法優於輕法之法理，應
    優先適用藥事法第83條第1 項之規定處斷。查被告Ｇ○○於
    事實欄三、（三）所示之時地轉讓得供被告Ｃ○○一次施用
    之數量之第二級毒品安非他命予被告Ｃ○○，業經證人即同
    案被告Ｃ○○證述如上，惟尚無積極證據足認被告Ｇ○○轉
    讓安非他命之數量，已達「轉讓持有毒品加重其刑之數量標
    準」所訂淨重10公克以上之標準，是依罪疑惟輕之法理、有
    疑唯利被告之原則，自無從依據毒品危害防制條例第8 條第
    6 項之規定加重其刑，足認本件適用藥事法第83條第1 項之
    法定刑較毒品危害防制條例第8 條第2 項之法定刑為重，應
    優先適用藥事法之規定處罰。是核被告Ｇ○○如事實欄三、
    （三）所為，係犯藥事法第83條第1 項之轉讓禁藥罪。檢察
    官認應成立毒品危害防制條例第8 條第2 項之轉讓第二級毒
    品罪，容有未洽，惟因起訴之基本原因事實相同，爰依法變
    更起訴法條。又被告上揭持有安非他命、海洛因之低度行為
    ，分別為轉讓禁藥、販賣第一級毒品、第二級毒品之高度行
    為所吸收，不另論罪。被告所為各次轉讓禁藥、販賣第一級
    毒品海洛因、販賣第二級毒品安非他命等行為，犯意均各別
    ，行為均互殊，均應予分論併罰。另按刑事審判旨在實現刑
    罰權之分配的正義，故法院對有罪被告之科刑，應符合罪刑
    相當之原則，使輕重得宜，罰當其罪，以契合社會之法律感
    情，此所以刑法第57條明定科刑時應審酌一切情狀，尤應注
    意該條所列10款事項以為科刑輕重之標準，並於同法第59條
    賦予法院以裁量權，如認「犯罪之情狀可憫恕，認科以最低
    度刑仍嫌過重者，得酌量減輕其刑」，俾使法院就個案之量
    刑，能斟酌至當。而刑法第59條規定犯罪之情狀可憫恕者，
    得酌量減輕其刑，其所謂「犯罪之情狀」，與同法第57條規
    定科刑時應審酌之一切情狀，並非有截然不同之領域，於裁
    判上酌減其刑時，應就犯罪一切情狀（包括第57條所列舉之
    10款事項），予以全盤考量，審酌其犯罪有無可憫恕之事由
    （即有無特殊之原因與環境，在客觀上足以引起一般同情，
    以及宣告法定低度刑，是否猶嫌過重等等），以為判斷（參
    見最高法院38年台上字第16號、45年台上字第1165號、51年
    台上字第899 號判例意旨）。被告Ｇ○○販賣第一級毒品海
    洛因及第二級毒品安非他命，固基於牟利之意圖，惟其販賣
    海洛因及安非他命之數量與其他販毒集團大量販賣毒品並可
    獲得厚利之情形比較，所生危害相對輕微，是倘不論其情節
    輕重，而一律論處本罪之法定本刑「死刑」、「無期徒刑」
    ，則猶嫌過重，並有傷人民對法律之情感，即就全部犯罪情
    節觀之，猶屬法重而情輕，是自客觀言之，當有情堪憫恕之
    處，爰依刑法第59條規定，均予以酌量減輕其刑。爰審酌被
    告Ｇ○○本身有施用毒品之惡習，明知第一級毒品海洛因及
    第二級毒品安非他命對於人體有莫大之戕害，竟漠視毒品之
    危害性，為圖一己私利，向他人購入海洛因、安非他命毒品
    後販售予他人牟利，嚴重危害國民及自己身心健康與社會風
    氣，兼衡被告Ｇ○○犯罪之動機、目的，暨其否認販賣毒品
    之犯罪態度等一切情狀，分別量處如主文所示之刑，並定其
    應執行之刑，以資懲儆。扣案之扣案之電子磅秤1 臺、安非
    他命分裝杓1 支及包裝袋1 包，均係被告所有，且係預備供
    被告分裝毒品所用之物，則應依刑法第38條第1 項第2 款規
    定諭知沒收。至扣案之安非他命殘渣袋7 枚、海洛因殘渣袋
    3 枚、安非他命吸食器1 組、安非他命玻璃球1 個、行動電
    話1 支（含SIM 卡1 張），均與本件犯罪無涉，自無從為沒
    收之諭知。被告Ｇ○○販賣第一級毒品海洛因4 次之所得共
    計11,000元（各為：3,000 元、4,000 元、4,000 元、另一
    次不詳）；販賣第二級毒品甲基安非他命2 次之所得共6,00
    0 元（各為2,000 元、4,000 元），為被告本件犯罪所得之
    財物，應依毒品危害防制條例第19條第1 項規定宣告沒收，
    如全部或一部不能沒收時，以其財產抵償之，惟因其犯罪所
    得為金錢，故尚無同條項所定追徵其價額之問題，附此敘明
    。
乙、無罪部分
壹、被告Ｄ○○部分
一、公訴意旨略以：被告Ｃ○○（綽號瘋狗）、庚○○（綽號黑
    馬、小馬、馬哥）、戊○○（綽號小楊、小傑）、Ｄ○○（
    綽號阿坤）、未○○（綽號阿庭）、ｂ○○（綽號阿泰）與
    在大陸地區某真實姓名、年籍不詳，綽號「順董」之成年男
    子，合組詐騙集團，共同基於意圖為自己不法所有之犯意聯
    絡，自96年年中某日起，由庚○○、戊○○先後綜理該集團
    人頭帳戶收購及財務稽核，Ｃ○○、Ｄ○○及未○○則組成
    提領贓款之車手集團並搜購人頭帳戶，ｂ○○則負責購買人
    頭帳戶。其等分工方式為：「順董」在大陸地區裝置電信設
    備，由某姓名年籍不詳之集團成員隨機撥打電話予臺灣地區
    之不特定民眾，以附表一所示之方式傳達不實之訊息，致接
    受訊息之人誤信為真，與之連繫、對話，並要求對方至附近
    金融機構之自動櫃員機，按其指示操作或將交易金額匯入指
    定帳戶內；而Ｃ○○則依「順董」之指示，聯絡何時開工，
    人頭帳簿之帳號、數量、領取，詐騙贓款之領取等事項，或
    由庚○○、戊○○、Ｃ○○等就人頭帳簿、詐騙贓款領取事
    項互為連絡，以確認人頭帳簿堪用與否並核對詐騙所得，回
    報大陸地區「順董」知悉，Ｃ○○、Ｄ○○、未○○並於附
    表一所示之時地，前往金融機構自動櫃員機領取詐騙所得款
    項，除留存提領金額之6%至8%作為Ｃ○○、Ｄ○○及未○○
    等車手集團成員之報酬外，Ｃ○○並將餘款依「順董」之指
    示，與庚○○、戊○○計算後交付渠等2 人，或另依其指示
    匯入地下匯兌管道而使贓款流入大陸地區，庚○○、戊○○
    則取得車手集團所提領詐騙金額之2%做為報酬。此外，Ｄ○○、未○○、ｂ○○另於購買人頭帳戶後，依該金融帳戶每
    日提領金額高低，以每本新臺幣（下同）10,000元、8,000
    元之價格賣予Ｃ○○後，由Ｃ○○再以每本13,000元、10,0
    00元之價格賣予庚○○、戊○○，另由庚○○、戊○○以每
    本16,000元、13,000元之價格出售予「順董」，其等收購之
    人頭帳戶供Ｃ○○等人留存使用外，庚○○另依「順董」之
    指示，在自由時報告刊載分類廣告，內容為「廣告商曾思瀅
    、電話00-0000000、收購郵銀簿」之訊息，並將其先後在台
    北縣、桃園縣等地買入之存摺、提款卡、密碼等資料裝入信
    封後，以上開價格出售予「順董」後，再依包裹指定之方式
    ，持往桃園南崁空軍一號車站，以「艾美特通訊」之名義，
    寄往五股站，庚○○並將該空軍一號之車號、司機電話等聯
    絡方式，以電話通知「順董」，再由「順董」指示某姓名年
    籍不詳之成年男子領取。其間，ｂ○○另將其所申辦之渣打
    國際商業銀行永安分行00000000000 等3 本存摺，以每本8,
    000 元之價格出售予未○○、依序轉賣予Ｃ○○、庚○○、
    「順董」，以此方式詐騙不特定人，致附表一所示之人陷於
    錯誤，匯款至附表一所示之帳戶。又被告Ｄ○○明知，Ｃ○○以其所持用之行動電話，撥打如附表五編號7 、8 、9 、
    11之行動電話之通話內容，係為購買毒品，竟與Ｇ○○共同
    基於販賣毒品之犯意，於附表五編號7 、8 、9 、11所示之
    時、地，由被告Ｄ○○以海洛因每小包4000元至5000元、安
    非他命每小包1000元至2000元之價格販賣予Ｃ○○，再由Ｃ
    ○○交付款項予被告Ｄ○○後，轉交Ｇ○○。因認被告Ｄ○○就附表二編號1 至18亦均涉犯刑法第339 條第1 項之詐欺
    取財罪嫌；就附表五編號7 、8 、9 、11部分另涉有共同販
    賣第一級毒品、販賣第二級毒品罪嫌等語。
二、按犯罪事實應依證據認定之，無證據不得認定犯罪事實，不
    能證明被告犯罪者，應諭知無罪之判決，刑事訴訟法第154
    條第2 項、第301 條第1 項分別定有明文。又犯罪事實之認
    定，應憑證據，如未能發現相當證據，或證據不足以證明，
    自不能以推測或擬制之方法，作為裁判基礎，最高法院40年
    台上字第86號判例著有明文；且認定犯罪事實所憑之證據，
    雖不以直接證據為限，間接證據亦包括在內，然而無論直接
    證據或間接證據，其為訴訟上之證明，須於通常一般之人均
    不致有所懷疑，而得確信其為真實之程度者，始得據為有罪
    之認定，倘其證明尚未達到此一程度，而有合理之懷疑存在
    而無從使事實審法院得有罪之確信時，即應由法院為諭知被
    告無罪之判決，最高法院76年台上字第4986號判例亦著有明
    文。再檢察官對於起訴之犯罪事實，仍應負提出證據及說服
    之實質舉證責任，倘其所提出之證據，不足為被告有罪之積
    極證明，或其指出證明之方法，無從說服法院以形成被告有
    罪之心證，基於無罪推定之原則，自應為被告無罪判決之諭
    知，最高法院92年度台上字第128 號判例可資參照。
三、經查：
(一)公訴人認被告Ｄ○○所涉附表二編號1 至18之犯行，均係與
    同案被告Ｃ○○所屬詐騙集團間具有犯意聯絡及行為分擔，
    即應就被告Ｃ○○所屬詐騙集團成員所實施之行為負其全部
    責任云云。然查：被告Ｄ○○於本院審理時供述：伊係97年
    2 月間某日加入Ｃ○○所屬詐欺集團，然於97年5 月間因觀
    察勒戒所以離開等語（見本院審理卷卷四第229 頁），而被
    告Ｄ○○於97年間因施用毒品案件經本院於97年4 月11日以
    97年度毒聲字331 號裁定令入勒戒處所觀察勒戒，其於97年
    5 月12日入所，97年7 月3 日因無繼續施用傾向出所，有臺
    灣高等法院被告前案紀錄表1 份在卷可佐，堪認屬實，是認
    被告Ｄ○○上開辯解，應屬合理而可採，亦即被告Ｄ○○係
    自97年5 月12日後因入勒戒處所觀察勒戒而脫離Ｃ○○所屬
    詐騙集團，自難認被告Ｄ○○在97年5 月12日後有與被告Ｃ
    ○○或該詐騙集團成員間，具有詐欺取財之犯意聯絡與行為
    分擔，公訴人亦未能提出其他證據可資證明被告Ｄ○○如附
    表二編號1 至18所示之犯行，此外，復查無其他積極證據足
    資證明被告Ｄ○○有公訴意旨所指如附表二編號1 至18之犯
    行，從而，既不能證明被告Ｄ○○此部分之犯罪，自應依法
    諭知被告Ｄ○○此部分無罪之判決。
(二)公訴人認被告Ｄ○○所涉附表五編號7 、8 、9 、11之犯行
    ，係以證人即同案被告Ｃ○○之供述及監聽譯文為據。惟訊
    之被告Ｄ○○堅決否認有何如附表五編號7 、8 、9 、11所
    示之販賣第一級、第二級毒品之犯行，辯稱其並無替被告Ｇ
    ○○交付毒品與被告Ｃ○○等語。經查：證人即同案被告Ｃ
    ○○於本院審理時證稱：附表五編號7 之監聽譯文內容，伊
    不知道在，講什麼，也不知道是否在講毒品，而附表五編號
    8 之監聽譯文內容，是伊叫Ｄ○○幫伊找海洛因，這次沒有
    拿到，附表五編號9 之監聽譯文內容是伊叫Ｄ○○幫伊收購
    人頭帳戶，是說存摺之事，與毒品無關，附表五編號11之監
    聽譯文內容，是伊叫Ｄ○○去買安非他命，Ｄ○○跟某個女
    孩子問，這次沒有買，只是去議價。伊並不清楚被告Ｄ○○
    幫伊拿的毒品是跟誰拿的等語（見本院審理卷卷四第87頁至
    第88頁、第270 頁）詳實。證人即同案被告Ｇ○○於本院審
    理時亦證稱：伊並無與被告Ｄ○○共同販賣毒品與被告Ｃ○○，監聽譯文裡面是被告Ｄ○○與Ｃ○○之間的對話，伊並
    不清楚等語（見本院審理卷卷四第273 頁、第275 頁背面至
    第276 頁）明確。另佐以卷附如附表五編號7 、8 、9 、11
    所示之監聽譯文：「97年4 月15日晚間9 時39分：Ｄ○○：
    要等阿華回來才有！這邊都沒有了。Ｃ○○：好啦。97年4
    月25日晚間11時13分：Ｃ○○：阿坤你在哪？Ｄ○○：桃園
    。怎樣？Ｃ○○：叫你先弄你的啦。Ｄ○○：什麼東西？女
    生喔？Ｃ○○：對阿。Ｄ○○：看阿華有沒有。Ｃ○○：我
    還在等十二點。一直都等沒有。97年4 月26日中午12時12分
    ：Ｃ○○：如果他們等下有拿本子過來，再給他們一張的，
    你準備一下。Ｄ○○：好。97年5 月1 日凌晨0 時45分：Ｃ
    ○○：81，145 啦，一克3,500 啦。81多重？4025喔？Ｃ○○：14,500到15,000啦。Ｄ○○：好拿嗎？Ｃ○○：等他們
    老大回來就好拿了。Ｄ○○：好，看什麼情形馬上跟你說。
    」（見臺灣桃園地方法院檢察署97年度偵字第14180 號偵查
    卷宗附件一第114 頁、第17頁、第19頁至第20頁），細繹上
    開監聽譯文內容，均無涉及毒品交易內容，亦未就交付毒品
    買賣為議價，亦無洽談交付毒品之地點，則被告Ｄ○○於附
    表五編號7 、8 、9 、11所示之時間地點，是否有與被告Ｇ
    ○○共同販賣毒品予被告Ｃ○○，自非無疑，益徵證人即同
    案被告Ｃ○○、Ｇ○○上開證述，尚非無憑，被告Ｄ○○辯
    稱其無於附表五編號7 、8 、9 、11所示之時地販賣第一級
    、第二級毒品予被告Ｃ○○，自非無稽。公訴人亦未能提出
    其他證據可資證明被告Ｄ○○如附表五編號7 、8 、9 、11
    所示之犯行，此外，復查無其他積極證據足資證明被告Ｄ○○有公訴意旨所指如附表五編號7 、8 、9 、11之犯行，從
    而，既不能證明被告Ｄ○○此部分之犯罪，自應依法諭知被
    告Ｄ○○此部分無罪之判決。
貳、被告辰○○部分
一、公訴意旨略以：被告辰○○明知，Ｃ○○以其所持用之行動
    電話，撥打其等如附表六編號2 至5 、7 至10之行動電話之
    通話內容，係為購買毒品，竟與Ｇ○○共同基於販賣毒品之
    犯意，於附表六編號2 至5 、7 至10所示之時、地，由被告
    辰○○以海洛因每小包4000元至5000元、安非他命每小包1,
    000 元至2,000 元之價格販賣予Ｃ○○，再由Ｃ○○交付款
    項予被告辰○○後，轉交Ｇ○○。因認被告辰○○就附表六
    編號至5 、7 至10涉有共同販賣第一級毒品、販賣第二級毒
    品罪嫌等語。
二、按犯罪事實應依證據認定之，無證據不得認定犯罪事實，不
    能證明被告犯罪者，應諭知無罪之判決，刑事訴訟法第154
    條第2 項、第301 條第1 項分別定有明文。又犯罪事實之認
    定，應憑證據，如未能發現相當證據，或證據不足以證明，
    自不能以推測或擬制之方法，作為裁判基礎，最高法院40年
    台上字第86號判例著有明文；且認定犯罪事實所憑之證據，
    雖不以直接證據為限，間接證據亦包括在內，然而無論直接
    證據或間接證據，其為訴訟上之證明，須於通常一般之人均
    不致有所懷疑，而得確信其為真實之程度者，始得據為有罪
    之認定，倘其證明尚未達到此一程度，而有合理之懷疑存在
    而無從使事實審法院得有罪之確信時，即應由法院為諭知被
    告無罪之判決，最高法院76年台上字第4986號判例亦著有明
    文。再檢察官對於起訴之犯罪事實，仍應負提出證據及說服
    之實質舉證責任，倘其所提出之證據，不足為被告有罪之積
    極證明，或其指出證明之方法，無從說服法院以形成被告有
    罪之心證，基於無罪推定之原則，自應為被告無罪判決之諭
    知，最高法院92年度台上字第128 號判例可資參照。
三、公訴人認被告辰○○所涉附表六編號2 至5 、7 至10之犯行
    ，係以證人即同案被告Ｃ○○之供述及監聽譯文為據。惟訊
    之被告辰○○堅決否認有何如附表六編號2 至5 、7 至10所
    示之販賣第一級、第二級毒品之犯行，辯稱其並無與被告Ｇ
    ○○共同販賣毒品予被告Ｃ○○等語。經查：證人即同案被
    告Ｃ○○於本院審理時證稱：附表六編號2 、3 之監聽譯文
    內容，伊是請被告辰○○幫伊調海洛因，伊不記得這次被告
    辰○○有拿到毒品。附表六編號4 之監聽譯文內容，這通電
    話是被告Ｇ○○與被告辰○○的通話伊不知情。附表六編號
    5 之監聽譯文內容，好像伊要請被告辰○○幫伊調一千元之
    海洛因，這次被告辰○○沒有拿給伊。附表六編號7 之監聽
    譯文內容，伊不知道是誰跟誰對話，0000000000號電話伊不
    知道是誰在使用的，伊是請對方拿海洛因五千元過來，這次
    沒有拿到，伊是幫別人問的。附表六編號8 之監聽譯文內容
    ，周先生不是被告辰○○，因為伊都叫被告辰○○「周仔」
    ，這也不是被告辰○○的電話。附表六編號9 之監聽譯文內
    容，這次伊是請被告辰○○幫伊拿海洛因，這次沒有拿到，
    伊請被告辰○○向朋友拿，伊記得被告辰○○跟伊說沒有把
    握，印象中沒有拿到等語（見本院審理卷卷四第89頁第93頁
    ）明確。證人即同案被告Ｇ○○於本院審理時亦證稱：伊不
    知道被告辰○○幫被告Ｃ○○調毒品而獲利，伊知道被告辰
    ○○有其他管道可以獲得毒品，但是伊不知道有沒有賣給被
    告Ｃ○○等語（見本院審理卷卷四第103 頁背面至第104 頁
    ）綦詳。另佐以卷附如附表六編號2 至5 、7 至10所示之監
    聽譯文：「97年4 月30日凌晨5 時3 分Ｃ○○簡訊：周麻煩
    你幫忙說你朋友要調的請他幫忙弄好的讓你也可以賺一點你
    放心今天一定會還也會讓你賺一點或是請你吃硬的也可幫忙
    要不然我真的很慘會蹄的很難看。97年4 月30日下午3 時18
    分：辰○○：我這邊有了。Ｃ○○：拿一些給我啦。辰○○
    ：好。我現在去拿，他剛打給我。Ｃ○○：好，麻煩一下。
    辰○○：我的錢呢？Ｃ○○：我今天才拿到簿子啦。97 年5
    月20日下午4 時20分：Ｇ○○：你跑去哪？Ｃ○○：林口啊
    。Ｇ○○：不下來囉？Ｃ○○：我這要趕快拿給人家阿，不
    然明天怎麼回給你。Ｇ○○：不是今天回喔？Ｃ○○：明天
    啦，今天收多少我在一些給你啦。Ｇ○○：我現在要倒了，
    沒錢找女生了。Ｃ○○：好啦。Ｇ○○：好。97年5 月24日
    晚間6 時3 分：Ｃ○○：周仔，你開回來，你那邊軟的有沒
    有？辰○○：有阿。Ｃ○○：拿一張。Ｃ○○：好。97 年5
    月27日上午11時51分：Ｃ○○：你現在人家要五張現金，看
    你要不要處理起來。辰○○：什麼的？Ｃ○○：當然是女生
    。辰○○：現金喔？Ｃ○○：對阿。97年5 月30日晚間6 時
    35分：Ｃ○○：周先生，人家現在要一克，有沒有辦法？（
    0000000000某周先生之人）：沒那麼多啦，將近一克而已。
    Ｃ○○：硬的。（0000000000某周先生之人）：對半克給他
    啦，問他半克好不好。Ｃ○○：恩，那我跟他講。（000000
    0000某周先生之人）：馬上到。Ｃ○○：恩。97年6 月2 日
    上午11時18分：Ｃ○○：拿八一上來好嗎？辰○○：我問看
    看，我也沒他把握，萬一到時候沒有我也很抱歉，我盡量跟
    他說。Ｃ○○：好，如果要拿看能不能洗不要那麼重。辰○○：好，我接個電話。97年6 月5 日晚間7 時54分：Ｇ○○
    ：在幹嘛？辰○○：你誰？Ｇ○○：阿華。辰○○：喔，在
    內壢這裡。Ｇ○○：在幹嘛？辰○○：進東西，進硬的。等
    下打給你。Ｇ○○：你知道我要幹嘛嗎？辰○○：不曉得。
    Ｇ○○：好啦，沒事。辰○○：你回來了沒？Ｇ○○：到了
    。辰○○：好，那我先拿一克的錢給你。」（各見臺灣桃園
    地方法院檢察署97年度偵字第14180 號偵查卷宗附件一第18
    至第19頁、第48頁、第52頁、第37頁至第40頁、第62頁至第
    63頁）。細繹上開監聽譯文內容可知，附表六編號2 部分係
    被告Ｃ○○單方發簡訊予被告辰○○，卷附監聽譯文亦無見
    被告辰○○對此簡訊有何回應，自難以被告Ｃ○○單方發送
    之簡訊內容遽認被告辰○○有於附表六編號2 所示之時地販
    賣毒品予被告Ｃ○○之事實。而附表六編號4 、8 部分，係
    被告Ｃ○○與被告Ｇ○○、另名自稱周先生之不詳之人之通
    話內容，通話內容亦無談及被告辰○○，且附表六編號4 之
    內容係被告Ｇ○○向被告Ｃ○○催討債款，附表六編號8 之
    內容係被告Ｃ○○替某不詳之人向該名周先生之人洽購毒品
    之事，均與被告辰○○販賣毒品予被告Ｃ○○乙情，並無所
    涉，則被告辰○○是否有於附表六編號4 、8 所示之時地販
    賣毒品予被告Ｃ○○，自有可疑。另外，附表六編號10部分
    ，係被告Ｇ○○與被告辰○○之通話內容，內容亦無涉及被
    告Ｃ○○之部分，亦難遽認此監聽譯文內容係有關共同販賣
    毒品與被告Ｃ○○之事實。至附表六編號3 、5 、7 、9 部
    分，係被告Ｃ○○撥打電話向被告辰○○洽詢有無毒品，監
    聽譯文內容均未議妥毒品之價格、數量、及交易地點，亦未
    提及被告Ｇ○○之部分，且附表六編號3 、5 、7 、9 所示
    之時地，被告Ｃ○○並未取得毒品，業經據證人即同案被告
    Ｃ○○證述如上，尚難僅因被告辰○○與被告Ｃ○○間有相
    互討論毒品之內容，而遽認被告辰○○有與被告Ｇ○○共同
    販賣毒品與被告Ｃ○○之事實。此外，公訴人亦未能提出其
    他證據可資證明被告辰○○如附表六編號2 至5、7至10所示
    之犯行，復查無其他積極證據足資證明被告辰○○有公訴意
    旨所指如附表六編號2 至5 、7 至10之犯行，從而，既不能
    證明被告辰○○此部分之犯罪，自應依法諭知被告辰○○此
    部分無罪之判決。
、被告Ｇ○○部分
一、公訴意旨略以：被告Ｇ○○明知海洛因、安非他命係毒品危
    害防制條例第2 條第2 項第1 款、第2 款規定列管之第1 級
    、第2 級毒品，未經許可不得擅自持有、轉讓、販賣，竟基
    於販賣第1 級毒品海洛因及第2 級毒品安非他命之犯意，明
    知Ｃ○○以其所持用之行動電話，撥打如附表五編號1 至12
    、附表六編號2 至5 、7 至10之行動電話之通話內容，係為
    購買毒品，竟與被告Ｄ○○、辰○○共同基於販賣毒品之犯
    意，於附表五編號1 至12、附表六編號2 至5 、7 至10所示
    之時、地，由被告Ｄ○○、辰○○以海洛因每小包4000元至
    5000 元 、安非他命每小包1000元至2000元之價格販賣予Ｃ
    ○○，再由Ｃ○○交付款項予被告Ｄ○○後，轉交被告Ｇ○○。因認被告Ｇ○○就附表五編號1 至12 、 附表六編號2
    至5 、7 至10涉有共同販賣第一級毒品、販賣第二級毒品罪
    嫌等語。
二、按犯罪事實應依證據認定之，無證據不得認定犯罪事實，不
    能證明被告犯罪者，應諭知無罪之判決，刑事訴訟法第154
    條第2 項、第301 條第1 項分別定有明文。又犯罪事實之認
    定，應憑證據，如未能發現相當證據，或證據不足以證明，
    自不能以推測或擬制之方法，作為裁判基礎，最高法院40年
    台上字第86號判例著有明文；且認定犯罪事實所憑之證據，
    雖不以直接證據為限，間接證據亦包括在內，然而無論直接
    證據或間接證據，其為訴訟上之證明，須於通常一般之人均
    不致有所懷疑，而得確信其為真實之程度者，始得據為有罪
    之認定，倘其證明尚未達到此一程度，而有合理之懷疑存在
    而無從使事實審法院得有罪之確信時，即應由法院為諭知被
    告無罪之判決，最高法院76年台上字第4986號判例亦著有明
    文。再檢察官對於起訴之犯罪事實，仍應負提出證據及說服
    之實質舉證責任，倘其所提出之證據，不足為被告有罪之積
    極證明，或其指出證明之方法，無從說服法院以形成被告有
    罪之心證，基於無罪推定之原則，自應為被告無罪判決之諭
    知，最高法院92年度台上字第128 號判例可資參照。
三、經查：
( 一)公 訴人認被告Ｇ○○所涉附表五編號1 至12之犯行，係以
    證人即同案被告Ｃ○○之供述及監聽譯文為據。惟訊之被告
    Ｇ○○堅決否認有何如附表五編號1 至12所示之販賣第一級
    、第二級毒品之犯行，辯稱其並無販賣毒品予被告Ｃ○○，
    被告Ｄ○○另有毒品管道等語。經查：證人即同案被告Ｃ○○於本院審理時證稱：伊一開始是跟被告Ｇ○○拿毒品，伊
    欠錢以後，被告Ｇ○○不願意幫伊拿，伊才轉由被告Ｄ○○
    、辰○○請他們去跟藥頭買，附表五編號1 至6 、10部分，
    被告Ｄ○○交給伊的毒品，伊不知道被告Ｄ○○是跟誰拿的
    等語（見本院審理卷卷四第84頁至第87頁）明確。而細繹附
    表五編號1 至6 、10之監聽譯文：「（97年3 月27日16時56
    分）Ｃ○○：我那個朋友有沒有叫你準備一些硬的來？Ｄ○○：你朋友要拿硬的喔？Ｃ○○：對阿要一克阿。Ｄ○○：
    去大興西路那裡再拿就好。Ｃ○○：你過來再講你先拿過來
    啦。Ｄ○○：裡面有一包一千的先試看看阿不錯吃啦。（97
    年3 月29日22時29分）Ｃ○○：阿坤！我跟你說順便拿一兩
    張女生來有人要。Ｄ○○：好的。（97年4 月8 日3 時59分
    ）Ｃ○○：那你還有東西嗎？Ｄ○○：有阿。Ｃ○○：我再
    快一點。Ｄ○○：拿多少？Ｃ○○：拿八一撐到明天阿。Ｄ
    ○○：好阿。（97年4 月9 日18時49分）Ｃ○○：找到人沒
    有？Ｄ○○：都洗過咧。Ｃ○○：那也沒辦法先拿過來給我
    用一下。Ｄ○○：好啦。（97年4 月12日22時42分）Ｃ○○
    ：你人在哪？Ｄ○○：在家裡。Ｃ○○：你有要出來嗎？Ｄ
    ○○：恩。Ｃ○○：幫我傳兩張。Ｄ○○：好阿！我去找。
    Ｃ○○：傳好！到我這邊來。Ｄ○○：好。（97年4 月14日
    20時3 分、97年4 月15日00時03分）Ｃ○○：阿坤！帶硬的
    過來喔。Ｄ○○：好啦。Ｃ○○：趕快過來！等一下睡早沒
    人接電話。Ｄ○○：好。Ｃ○○：阿坤！硬的弄一些回來。
    Ｄ○○：硬的有！好。（97年4 月27日23時32分）Ｃ○○：
    你那邊都沒有了嗎？男生。Ｄ○○：沒有。比較快的方法是
    去問看誰有。Ｃ○○：有啊，我剛去問寶哥那。Ｄ○○：一
    個是多少？Ｃ○○：一樣是兩種，四的跟五。Ｄ○○：拿一
    個四千的，好不好？Ｃ○○：好啊。Ｄ○○：現在過去你那
    邊再去拿。Ｃ○○：好。先拿一塊那個軟的來。Ｄ○○：好
    。Ｃ○○：快點，馬上過來。」等內容（各見臺灣桃園地方
    法院檢察署97年度偵字第14180 號偵查卷宗附件一第8 頁、
    第9 頁、第12頁、第16頁、第113 頁至第114 頁），均未見
    被告Ｃ○○有委請被告Ｄ○○向被告Ｇ○○購毒之事，而觀
    諸被告Ｇ○○所使用0000000000號行動電話之、被告Ｄ○○
    所使用之0000000000、0000000000號行動電話於附表編號1
    至6 、10所示之時間，亦無因被告Ｃ○○向被告Ｄ○○索毒
    後，而有聯絡毒品之相關內容（各見臺灣桃園地方法院檢察
    署97年度偵字第14180 號偵查卷宗附件一第65頁至第110 頁
    、第137 頁至第177 頁、第392 頁至第444 頁），堪認被告
    Ｇ○○辯稱附表五編號1 至6 、10所示之時地，伊並無與被
    告Ｄ○○共同販賣毒品予被告Ｃ○○等語，尚非無稽，是縱
    被告Ｄ○○確有於附表五編號1 至6 、10所示之時地交付被
    告Ｃ○○毒品供其施用之事實，亦難以此遽認該毒品來源即
    為被告Ｇ○○，而認被告Ｇ○○有於附表五編號1 至6 、10
    所示之時地販賣毒品予被告Ｃ○○之犯行。再者，附表五編
    號7 、8 、9 、11所示之監聽譯文，均無涉及毒品交易內容
    ，亦未就交付毒品買賣為議價，亦無洽談交付毒品之地點，
    被告Ｄ○○於附表五編號7 、8 、9 、11所示之時間地點，
    是否有與被告Ｇ○○共同販賣毒品予被告Ｃ○○，尚非無疑
    ，已如上述，從而，亦難以此遽認被告Ｇ○○也於附表五編
    號7 、8 、9 、11所示之時地販賣第一級、第二級毒品予被
    告Ｃ○○。
(二)公訴人認被告Ｇ○○所涉附表六編號2 至5 、7 至10之犯行
    ，係以證人即同案被告Ｃ○○之供述及監聽譯文為據。惟訊
    之被告Ｇ○○堅決否認有何如附表六編號2 至5 、7 至10所
    示之販賣第一級、第二級毒品之犯行，辯稱其並無與被告Ｇ
    ○○共同販賣毒品予被告Ｃ○○等語。經查：證人即同案被
    告Ｃ○○於本院審理時證稱：附表六編號2 、3 之監聽譯文
    內容，伊是請被告辰○○幫伊調海洛因，伊不記得這次被告
    辰○○有拿到毒品。附表六編號4 之監聽譯文內容，這通電
    話是被告Ｇ○○與被告辰○○的通話伊不知情。附表六編號
    5 之監聽譯文內容，好像伊要請被告辰○○幫伊調一千元之
    海洛因，這次被告辰○○沒有拿給伊。附表六編號7 之監聽
    譯文內容，伊不知道是誰跟誰對話，0000000000號電話伊不
    知道是誰在使用的，伊是請對方拿海洛因五千元過來，這次
    沒有拿到，伊是幫別人問的。附表六編號8 之監聽譯文內容
    ，周先生不是被告辰○○，因為伊都叫被告辰○○「周仔」
    ，這也不是被告辰○○的電話。附表六編號9 之監聽譯文內
    容，這次伊是請被告辰○○幫伊拿海洛因，這次沒有拿到，
    伊請被告辰○○向朋友拿，伊記得被告辰○○跟伊說沒有把
    握，印象中沒有拿到等語（見本院審理卷卷四第89頁第93頁
    ）明確。另觀諸附表六編號2 至5 、7 至10所示之監聽譯文
    。附表六編號2 部分係被告Ｃ○○單方發簡訊予被告辰○○
    ，卷附監聽譯文亦無見被告辰○○對此簡訊有何回應，自難
    以被告Ｃ○○單方發送之簡訊內容遽認被告Ｇ○○、辰○○
    有於附表六編號2 所示之時地共同販賣毒品予被告Ｃ○○之
    事實。而附表六編號4 、8 部分，係被告Ｃ○○與被告Ｇ○○、另名自稱周先生之不詳之人之通話內容，附表六編號4
    之內容係被告Ｇ○○向被告陳弘的催討債款，附表六編號8
    之內容係被告Ｃ○○替某不詳之人向該名周先生之人洽購毒
    品之事，均與被告Ｇ○○、辰○○共同販賣毒品與被告Ｃ○○乙情，並無所涉，則被告Ｇ○○是否有於附表六編號4、8
    所示之時地販賣毒品予被告Ｃ○○，自有可疑。另外，附表
    六編號10部分，係被告Ｇ○○與被告辰○○之通話內容，內
    容亦無涉及被告Ｃ○○之部分，亦難遽認此監聽譯文內容係
    有關共同販賣毒品與被告Ｃ○○之事實。至附表六編號3 、
    5 、7 、9 部分，係被告Ｃ○○撥打電話向被告辰○○洽詢
    有無毒品，監聽譯文內容均未議妥毒品之價格、數量、及交
    易地點，亦未提及被告Ｇ○○之部分，且附表六編號3、5、
    7 、9 所示之時地，被告Ｃ○○並未取得毒品，業經據證人
    即同案被告Ｃ○○證述如上，尚難僅因被告辰○○與被告Ｃ
    ○○間有相互討論毒品之內容，而遽認被告Ｇ○○有販賣毒
    品與被告Ｃ○○之事實。
(三)此外，公訴人亦未能提出其他證據可資證明被告Ｇ○○如附
    表五編號1 至12、附表六編號2 至5 、7 至10所示之犯行，
    復查無其他積極證據足資證明被告Ｇ○○有公訴意旨所指如
    附表五編號1 至12、附表六編號2 至5 、7 至10之犯行，從
    而，既不能證明被告Ｇ○○此部分之犯罪，自應依法諭知被
    告Ｇ○○此部分無罪之判決。
據上論斷，應依刑事訴訟法第299 條第1 項前段、第300 條、第
301 條第1 項，修正前毒品危害防制條例第4 條第1 項、第2 項
、第10條第1 項、第2 項、第19條第1 項，藥事法第83條第1 項
，刑法第11條、第2 條第1 項前段、第26條第2 項、第28條、第
30條第1 項、第2 項、第339 條第1 項、第3 項、第59條、第41
條第1 項前段、第51條第5 款、第38條第1 項第2 款，刑法施行
法第1 條之1 第1 項、第2 項前段，判決如主文。
本案經檢察官楊凱真到庭執行職務。
中    華    民    國    98    年    11    月    30    日
                  刑事第七庭  審判長法   官  蕭世昌
                                    法   官  毛松廷
                                    法   官  蔡羽玄
以上正本證明與原本無異。
如不服本判決，應於送達後10日內向本院提出上訴狀（應附繕本
），其未敘述上訴理由者，應於上訴期間屆滿後20日內，補提理
由書狀於本院，上訴於臺灣高等法院。
                                    書記官   陳玉芳
中    華    民    國    98    年    12    月    1     日
附表一
┌──┬────┬──────┬────────────┬───┬──────┬───────┬────────────┬──────────┐
│編號│被    告│犯 罪 時 間 │     詐  騙  方  法     │被害人│ 匯（存）款 │匯（存）款金額│   匯  入  帳  戶       │所應處罪刑及宣告沒收│
│    │        │            │                        │      │ 時      間 │（新臺幣）    │                        │之物                │
│    │        │            │                        │      │            │              │                        │                    │
├──┼────┼──────┼────────────┼───┼──────┼───────┼────────────┼──────────┤
│ 1. │ Ｃ○○ │97年3 月20日│己○○接獲自稱東森購物人│己○○│97年3 月20日│    29,989    │合作金庫商業銀行龜山分行│Ｄ○○共同意圖為自己│
│    │ 庚○○ │            │員，告知其購買商品款項扣│      │            │    11,111    │戶名不詳                │不法之所有，以詐術使│
│    │ Ｄ○○ │            │款方式設定有誤，需與中國│      │            │              │帳號：000-0000000000000 │人將本人之物交付，處│
│    │        │            │信託人員接洽，復接獲自稱│      │            │              │號                      │有期徒刑柒月。扣案如│
│    │        │            │中國信託人員告知需至ATM │      │            ├───────┼────────────┤附表三所示之物均沒收│
│    │        │            │操作取消，致其陷於錯誤，│      │            │    60,000    │第一商業銀行連城分行    │。                  │
│    │        │            │遭詐騙匯入101,746 元。  │      │            │              │戶名不詳                │                    │
│    │        │            │                        │      │            │              │帳號：000-00000000000號 │                    │
├──┼────┼──────┼────────────┼───┼──────┼───────┼────────────┼──────────┤
│ 2. │ Ｃ○○ │97年3 月20日│Ｕ○○接獲自稱網路拍賣人│Ｕ○○│97年3 月20日│    96,000    │第一商業銀行連城分行    │Ｄ○○共同意圖為自己│
│    │ 庚○○ │            │員，告知其購買商品款項扣│      │            │              │戶名不詳                │不法之所有，以詐術使│
│    │ Ｄ○○ │            │款方式設定有誤，須與郵局│      │            │              │帳號：000-00000000000號 │人將本人之物交付，處│
│    │        │            │人員接洽辦理取消，復接獲│      │            ├───────┼────────────┤有期徒刑柒月。扣案如│
│    │        │            │自稱郵局人員以協助辦理匯│      │            │    29,983    │國泰世華商業銀行延平分行│附表三所示之物均沒收│
│    │        │            │款設定為由，致其陷於錯誤│      │            │    23,998    │戶名不詳                │。                  │
│    │        │            │，遭詐騙匯款182,000 元。│      │            │              │帳號：000-000000000000號│                    │
│    │        │            │                        │      │            ├───────┼────────────┤                    │
│    │        │            │                        │      │            │     1,000    │中國信託商業銀行簡昌分行│                    │
│    │        │            │                        │      │            │     2,000    │戶名不詳                │                    │
│    │        │            │                        │      │            │    29,000    │帳號：000-000000000000號│                    │
│    │        │            │                        │      │            │              │                        │                    │
├──┼────┼──────┼────────────┼───┼──────┼───────┼────────────┼──────────┤
│ 3. │ Ｃ○○ │97年3 月22日│丑○○接獲自稱東森購物人│丑○○│97年3 月22日│    29,989    │合作金庫商業銀行三峽分行│Ｄ○○共同意圖為自己│
│    │ 庚○○ │            │員，告知其購買商品款項扣│      │            │    21,464    │戶名：鄭盛峰            │不法之所有，以詐術使│
│    │ Ｄ○○ │            │款方式設定有誤，需至ATM │      │            │              │帳號：000-0000000000000 │人將本人之物交付，處│
│    │        │            │操作取消，致其陷於錯誤，│      │            │              │號                      │有期徒刑柒月。扣案如│
│    │        │            │遭詐騙匯款199,735 元。  │      │            ├───────┼────────────┤附表三所示之物均沒收│
│    │        │            │                        │      │            │    28,282    │彰化商業銀行員林分行    │。                  │
│    │        │            │                        │      │            │    38,000    │戶名不詳                │                    │
│    │        │            │                        │      │            │    82,000    │帳號：000-00000000000000│                    │
│    │        │            │                        │      │            │              │號                      │                    │
├──┼────┼──────┼────────────┼───┼──────┼───────┼────────────┼──────────┤
│ 4. │ Ｃ○○ │97年3 月22日│宙○○接獲自稱東森購物人│宙○○│97年3 月22日│    13,413    │合作金庫商業銀行三峽分行│Ｄ○○共同意圖為自己│
│    │ 庚○○ │            │員，告知其購買商品款項扣│      │            │              │戶名：鄭盛峰            │不法之所有，以詐術使│
│    │ Ｄ○○ │            │款方式設定有誤，需至ATM │      │            │              │帳號：000-0000000000000 │人將本人之物交付，處│
│    │        │            │操作取消，致其陷於錯誤，│      │            │              │號                      │有期徒刑柒月。扣案如│
│    │        │            │遭詐騙匯款13,413元。    │      │            │              │                        │附表三所示之物均沒收│
│    │        │            │                        │      │            │              │                        │。                  │
│    │        │            │                        │      │            │              │                        │                    │
├──┼────┼──────┼────────────┼───┼──────┼───────┼────────────┼──────────┤
│ 5. │ Ｃ○○ │97年3 月25日│甲○○接獲自稱東森購物人│甲○○│97年3 月25日│    22,000    │中國信託商業銀行        │Ｄ○○共同意圖為自己│
│    │ 庚○○ │            │員，告知退貨金額扣成12期│      │            │    30,000    │戶名不詳                │不法之所有，以詐術使│
│    │ Ｄ○○ │            │，須依指示至ATM 操作取消│      │            │    23,000    │帳號：000-00000000000000│人將本人之物交付，處│
│    │        │            │扣款，致其陷於錯誤，遭詐│      │            │    19,000    │57號                    │有期徒刑柒月。扣案如│
│    │        │            │騙匯款123,989 元（起訴書│      │            │              │（起訴書漏載）          │附表三所示之物均沒收│
│    │        │            │誤載為124,000 元）。    │      │            ├───────┼────────────┤。                  │
│    │        │            │                        │      │            │    29,989    │合作金庫商業銀行鶯歌分行│                    │
│    │        │            │                        │      │            │              │戶名：楊承翔            │                    │
│    │        │            │                        │      │            │              │帳號：000-0000000000000 │                    │
│    │        │            │                        │      │            │              │號                      │                    │
├──┼────┼──────┼────────────┼───┼──────┼───────┼────────────┼──────────┤
│ 6. │ Ｃ○○ │97年3 月25日│丙○○接獲自稱東森購物人│丙○○│97年3 月25日│    10,010    │合作金庫商業銀行鶯歌分行│Ｄ○○共同意圖為自己│
│    │ 庚○○ │            │員，告知其購買商品退貨款│      │            │              │戶名：楊承翔            │不法之所有，以詐術使│
│    │ Ｄ○○ │            │項遭多扣一筆，需至ATM 操│      │            │              │帳號：000-0000000000000 │人將本人之物交付，處│
│    │        │            │作取消，致其陷於錯誤，遭│      │            │              │號                      │有期徒刑柒月。扣案如│
│    │        │            │詐騙匯款13,059元（起訴書│      │            ├───────┼────────────┤附表三所示之物均沒收│
│    │        │            │誤載為94,000元）。      │      │            │     3,049    │中國國際商業銀行        │。                  │
│    │        │            │                        │      │            │              │戶名不詳                │                    │
│    │        │            │                        │      │            │              │帳號：000-00000000000號 │                    │
│    │        │            │                        │      │            │              │                        │                    │
├──┼────┼──────┼────────────┼───┼──────┼───────┼────────────┼──────────┤
│ 7. │ Ｃ○○ │97年3 月27日│Ｂ○○接獲自稱東森購物人│Ｂ○○│97年3 月27日│    29,989    │國泰世華商業銀行蘆洲分行│Ｄ○○共同意圖為自己│
│    │ 庚○○ │            │員，告知其購物交易付款時│      │            │              │戶名不詳                │不法之所有，以詐術使│
│    │ Ｄ○○ │            │因作業疏失，而設定為每月│      │            │              │帳號：000-000000000000號│人將本人之物交付，處│
│    │        │            │定期扣款，需至郵局ATM 操│      │            │              │                        │有期徒刑柒月。扣案如│
│    │        │            │作取消設定，致其陷於錯誤│      │            │              │                        │附表三所示之物均沒收│
│    │        │            │，遭詐騙匯款29,989元。  │      │            │              │                        │。                  │
│    │        │            │                        │      │            │              │                        │                    │
├──┼────┼──────┼────────────┼───┼──────┼───────┼────────────┼──────────┤
│ 8. │ Ｃ○○ │97年3 月29日│子○○接獲自稱東森購物人│子○○│97年3 月29日│70,000        │聯邦商業銀行桃鶯分行    │Ｄ○○共同意圖為自己│
│    │ 庚○○ │            │員，告知其前購物付款出現│      │            │              │戶名：林乃紋            │不法之所有，以詐術使│
│    │ 未○○ │            │分期付款情形，須通知中國│      │            │              │帳號：000-000000000000號│人將本人之物交付，處│
│    │ Ｄ○○ │            │信託取消並至ATM 操作確認│      │            ├───────┼────────────┤有期徒刑柒月。扣案如│
│    │        │            │身份，致其陷於錯誤，遭詐│      │            │29,989        │臺中商業銀行臺中沙鹿分行│附表三所示之物均沒收│
│    │        │            │騙匯款99,989元。        │      │            │              │戶名不詳                │。                  │
│    │        │            │                        │      │            │              │帳號：000-000000000000號│                    │
│    │        │            │                        │      │            │              │（起訴書漏載）          │                    │
├──┼────┼──────┼────────────┼───┼──────┼───────┼────────────┼──────────┤
│ 9. │ Ｃ○○ │97年3 月29日│Ｐ○○接獲自稱東森購物人│Ｐ○○│97年3 月29日│29,989        │聯邦商業銀行桃鶯分行    │Ｄ○○共同意圖為自己│
│    │ 庚○○ │（起訴書誤載│員，告知購物辦理自動扣款│      │            │              │戶名：林乃紋            │不法之所有，以詐術使│
│    │ 未○○ │為97年3 月30│設定有誤，需與銀行核對並│      │            │              │帳號：000-000000000000號│人將本人之物交付，處│
│    │ Ｄ○○ │日）        │至ATM 操作辦理，致其陷於│      │            ├───────┼────────────┤有期徒刑柒月。扣案如│
│    │        │            │錯誤，遭詐騙匯款229,989 │      │            │100,000       │不詳帳戶                │附表三所示之物均沒收│
│    │        │            │元。                    │      │            │100,000       │（起訴書漏載）          │。                  │
│    │        │            │                        │      │            │              │                        │                    │
├──┼────┼──────┼────────────┼───┼──────┼───────┼────────────┼──────────┤
│10. │ Ｃ○○ │97年4 月1 日│壬○○接獲自稱東森購物人│壬○○│97年4 月1 日│100,000       │英商渣打銀行永安分行    │Ｄ○○共同意圖為自己│
│    │ 庚○○ │            │員，告知前購物交易轉帳操│      │            │100,000       │戶名：ｂ○○            │不法之所有，以詐術使│
│    │ 戊○○ │            │作有誤而設定為約定轉帳分│      │            │              │帳號：000-000000000000號│人將本人之物交付，處│
│    │ 未○○ │            │期扣款，需與銀行人員接洽│      │            │              │                        │有期徒刑柒月。扣案如│
│    │ Ｄ○○ │            │，復接獲自稱花旗銀行人員│      │            │              │                        │附表三所示之物均沒收│
│    │        │            │告知其需至ATM 操作修正，│      │            │              │                        │。                  │
│    │        │            │致其陷於錯誤，遭詐騙匯款│      │            │              │                        │                    │
│    │        │            │20 萬 元。              │      │            │              │                        │                    │
├──┼────┼──────┼────────────┼───┼──────┼───────┼────────────┼──────────┤
│11. │ Ｃ○○ │97年4 月1 日│Ｎ○○接獲某不詳網路購物│Ｎ○○│97年4 月1 日│   100,000    │英商渣打銀行永安分行    │Ｄ○○共同意圖為自己│
│    │ 庚○○ │            │賣家，告知給予之帳號有誤│      │            │              │戶名：ｂ○○            │不法之所有，以詐術使│
│    │ 戊○○ │            │，須至ATM 重新確認，致其│      │            │              │帳號：000-000000000000號│人將本人之物交付，處│
│    │ 未○○ │            │陷於錯誤，遭詐騙匯款106,│      │            ├───────┼────────────┤有期徒刑柒月。扣案如│
│    │ Ｄ○○ │            │026元。                 │      │            │     2,436    │中華郵政西甲郵局        │附表三所示之物均沒收│
│    │        │            │                        │      │            │     3,590    │戶名不詳                │。                  │
│    │        │            │                        │      │            │              │帳號：000-00000000000000│                    │
│    │        │            │                        │      │            │              │號                      │                    │
├──┼────┼──────┼────────────┼───┼──────┼───────┼────────────┼──────────┤
│12. │ Ｃ○○ │97年4 月8 日│寅○○接獲自稱東森購物人│寅○○│97年4 月8 日│    29,989    │京城商業銀行水上分行    │Ｄ○○共同意圖為自己│
│    │ 庚○○ │            │員，告知其購物時付款方式│      │            │              │戶名：楊惠萍            │不法之所有，以詐術使│
│    │ 戊○○ │            │設定為分期付款，需與中國│      │            │              │帳號：000-00000000000000│人將本人之物交付，處│
│    │ 未○○ │            │信託銀行客服人員接洽，復│      │            │              │26號                    │有期徒刑柒月。扣案如│
│    │ Ｄ○○ │            │接獲自稱中國信託課服人員│      │            ├───────┼────────────┤附表三所示之物均沒收│
│    │        │            │告知其需至ATM 操作核對資│      │            │    30,000    │台新商業銀行東港分行    │。                  │
│    │        │            │料，致其陷於錯誤，遭詐騙│      │            │    30,000    │戶名不詳                │                    │
│    │        │            │匯款129,989 元。        │      │            │    29,000    │帳號：000-00000000000000│                    │
│    │        │            │                        │      │            │    11,000    │號                      │                    │
│    │        │            │                        │      │            │              │（起訴書漏載）          │                    │
│    │        │            │                        │      │            │              │                        │                    │
├──┼────┼──────┼────────────┼───┼──────┼───────┼────────────┼──────────┤
│13. │ Ｃ○○ │97年4 月9 日│Ｚ○○接獲自稱東森購物人│Ｚ○○│97年4 月9 日│    29,989    │臺灣中小企業銀行東桃園分│Ｄ○○共同意圖為自己│
│    │ 庚○○ │            │員，告知其分期付款資料錯│      │            │              │行                      │不法之所有，以詐術使│
│    │ 戊○○ │            │誤，需與金融機構職員接洽│      │            │              │戶名：劉峻懿            │人將本人之物交付，處│
│    │ 未○○ │            │，復接獲自稱金融機構職員│      │            │              │帳號：000-00000000000號 │有期徒刑柒月。扣案如│
│    │ Ｄ○○ │            │告知需至ATM 操作，致其陷│      │            ├───────┼────────────┤附表三所示之物均沒收│
│    │        │            │於錯誤，遭詐騙匯款59,978│      │            │    29,989    │臺灣中小企業銀行林口分行│。                  │
│    │        │            │元。                    │      │            │              │戶名不詳                │                    │
│    │        │            │                        │      │            │              │帳號：000-00000000000000│                    │
│    │        │            │                        │      │            │              │66號                    │                    │
├──┼────┼──────┼────────────┼───┼──────┼───────┼────────────┼──────────┤
│14. │ Ｃ○○ │97年4 月9 日│Ａ○○接獲自稱東森購物人│Ａ○○│97年4 月9 日│    14,445    │臺灣中小企業銀行林口分行│Ｄ○○共同意圖為自己│
│    │ 庚○○ │            │員，告知其購物付款因會計│      │            │              │戶名：楊惠萍            │不法之所有，以詐術使│
│    │ 戊○○ │            │人員作帳設定有誤而增加其│      │            │              │帳號：000-00000000000000│人將本人之物交付，處│
│    │ 未○○ │            │分期付款金額，需至ATM 操│      │            │              │66號                    │有期徒刑柒月。扣案如│
│    │ Ｄ○○ │            │作取消，致其陷於錯誤，遭│      │            │              │                        │附表三所示之物均沒收│
│    │        │            │詐騙匯款14,445元。      │      │            │              │                        │。                  │
│    │        │            │                        │      │            │              │                        │                    │
├──┼────┼──────┼────────────┼───┼──────┼───────┼────────────┼──────────┤
│15. │ Ｃ○○ │97年4 月9 日│Ｍ○○接獲自稱東森購物人│Ｍ○○│97年4 月9 日│    19,019    │臺灣中小企業銀行林口分行│Ｄ○○共同意圖為自己│
│    │ 庚○○ │            │員，告知其網路購物付款方│      │            │              │戶名：楊惠萍            │不法之所有，以詐術使│
│    │ 戊○○ │            │式設定為約定轉帳，需至AT│      │            │              │帳號：000-00000000000000│人將本人之物交付，處│
│    │ 未○○ │            │M 變更設定，致其陷於錯誤│      │            │              │66號                    │有期徒刑柒月。扣案如│
│    │ Ｄ○○ │            │，遭詐騙匯款19,019元。  │      │            │              │                        │附表三所示之物均沒收│
│    │        │            │                        │      │            │              │                        │。                  │
│    │        │            │                        │      │            │              │                        │                    │
│    │        │            │                        │      │            │              │                        │                    │
├──┼────┼──────┼────────────┼───┼──────┼───────┼────────────┼──────────┤
│16. │ Ｃ○○ │97年4 月12日│辛○○因網路援交，對方稱│辛○○│97年4 月12日│     2,000    │國泰世華商業銀行延平分行│Ｄ○○共同意圖為自己│
│    │ 庚○○ │            │需於交易前至ATM 操作確認│      │            │     4,000    │戶名不詳                │不法之所有，以詐術使│
│    │ 戊○○ │            │身份，致其陷於錯誤，遭詐│      │            │     2,000    │帳號：000-000000000000號│人將本人之物交付，處│
│    │ 未○○ │            │騙匯款8,000 元。        │      │            │              │                        │有期徒刑柒月。扣案如│
│    │ Ｄ○○ │            │                        │      │            │              │                        │附表三所示之物均沒收│
│    │        │            │                        │      │            │              │                        │。                  │
├──┼────┼──────┼────────────┼───┼──────┼───────┼────────────┼──────────┤
│17. │ Ｃ○○ │97年4 月13日│天○○接獲自稱東森購物人│天○○│97年4 月13日│    29,989    │合作金庫商業銀行鶯歌分行│Ｄ○○共同意圖為自己│
│    │ 庚○○ │            │員，告知其網路購物付款方│      │            │    50,000    │戶名：邱國雄            │不法之所有，以詐術使│
│    │ 戊○○ │            │式因作業疏失，誤設為每月│      │            │    13,000    │帳號：000-0000000000000 │人將本人之物交付，處│
│    │ 未○○ │            │扣款，需至ATM 操作解除及│      │            │              │號                      │有期徒刑柒月。扣案如│
│    │ Ｄ○○ │            │退還款項，致其陷於錯誤，│      │            ├───────┼────────────┤附表三所示之物均沒收│
│    │        │            │遭詐騙匯款94,989元。    │      │            │     2,000    │不詳帳戶                │。                  │
│    │        │            │                        │      │            │              │（起訴書漏載）          │                    │
│    │        │            │                        │      │            │              │                        │                    │
├──┼────┼──────┼────────────┼───┼──────┼───────┼────────────┼──────────┤
│18. │ Ｃ○○ │97年4 月13日│Ｘ○○接獲自稱雅虎奇摩客│Ｘ○○│97年4 月13日│    25,878    │國泰世華商業銀行延平分行│Ｄ○○共同意圖為自己│
│    │ 庚○○ │            │服人員，告知其網路購物交│      │            │              │戶名不詳                │不法之所有，以詐術使│
│    │ 戊○○ │            │付款項時，因送貨人員將契│      │            │              │帳號：000-000000000000號│人將本人之物交付，處│
│    │ 未○○ │            │約誤選為分期付款，需至AT│      │            │              │                        │有期徒刑柒月。扣案如│
│    │ Ｄ○○ │            │M 操作解除，致其陷於錯誤│      │            │              │                        │附表三所示之物均沒收│
│    │        │            │，遭詐騙匯款25,878元。  │      │            │              │                        │。                  │
│    │        │            │                        │      │            │              │                        │                    │
├──┼────┼──────┼────────────┼───┼──────┼───────┼────────────┼──────────┤
│19. │ Ｃ○○ │97年4 月13日│申○○接獲自稱東森購物人│申○○│97年4 月13日│    11,394    │國泰世華商業銀行延平分行│Ｄ○○共同意圖為自己│
│    │ 庚○○ │            │員，告知其購物交付款項時│      │            │              │戶名不詳                │不法之所有，以詐術使│
│    │ 戊○○ │            │，送貨人員將契約誤選為分│      │            │              │帳號：000-000000000000號│人將本人之物交付，處│
│    │ 未○○ │            │期付款，需至ATM 操作取解│      │            ├───────┼────────────┤有期徒刑柒月。扣案如│
│    │ Ｄ○○ │            │除，致其陷於錯誤，遭詐騙│      │            │   120,000    │英商渣打銀行埔心分行    │附表三所示之物均沒收│
│    │        │            │匯款131,394 元。        │      │            │              │戶名不詳                │。                  │
│    │        │            │                        │      │            │              │帳號：000-000000000000號│                    │
│    │        │            │                        │      │            │              │                        │                    │
├──┼────┼──────┼────────────┼───┼──────┼───────┼────────────┼──────────┤
│20. │ Ｃ○○ │97年4 月13日│宇○○接獲自稱東森購物人│宇○○│97年4 月13日│    29,989    │國泰世華商業銀行延平分行│Ｄ○○共同意圖為自己│
│    │ 庚○○ │            │員，告知其購物設定分期付│      │            │    29,989    │戶名不詳                │不法之所有，以詐術使│
│    │ 戊○○ │            │款有誤，需至ATM 操作取消│      │            │              │帳號：000-000000000000號│人將本人之物交付，處│
│    │ 未○○ │            │，致其陷於錯誤，遭詐騙匯│      │            │              │                        │有期徒刑柒月。扣案如│
│    │ Ｄ○○ │            │款59,978元。            │      │            │              │                        │附表三所示之物均沒收│
│    │        │            │                        │      │            │              │                        │。                  │
│    │        │            │                        │      │            │              │                        │                    │
├──┼────┼──────┼────────────┼───┼──────┼───────┼────────────┼──────────┤
│21. │ Ｃ○○ │97年4 月14日│Ｓ○○接獲某不詳之人詐騙│Ｓ○○│97年4 月14日│    12,432    │基隆東信郵局13支局      │Ｄ○○共同意圖為自己│
│    │ 庚○○ │            │，依對方指示至ATM 操作，│      │            │              │戶名不詳                │不法之所有，以詐術使│
│    │ 戊○○ │            │致其陷於錯誤，遭詐騙匯款│      │            │              │帳號：000-00000000000000│人將本人之物交付，處│
│    │ 未○○ │            │12,432元。              │      │            │              │號                      │有期徒刑柒月。扣案如│
│    │ Ｄ○○ │            │                        │      │            │              │                        │附表三所示之物均沒收│
│    │        │            │                        │      │            │              │                        │。                  │
│    │        │            │                        │      │            │              │                        │                    │
│    │        │            │                        │      │            │              │                        │                    │
├──┼────┼──────┼────────────┼───┼──────┼───────┼────────────┼──────────┤
│22. │ Ｃ○○ │97年4 月19日│Ｈ○○接獲自稱東森購物人│Ｈ○○│97年4 月19日│    29,989    │臺灣中小企業銀行龍潭分行│Ｄ○○共同意圖為自己│
│    │ 庚○○ │            │員，告知其購物有二筆交易│      │            │              │戶名：陳憶英            │不法之所有，以詐術使│
│    │ 戊○○ │            │有問題，需至ATM 操作取消│      │            │              │帳號：000-00000000000號 │人將本人之物交付，處│
│    │ 未○○ │            │，致其陷於錯誤，遭詐騙匯│      │            ├───────┼────────────┤有期徒刑柒月。扣案如│
│    │ Ｄ○○ │            │款89,989元（起訴書誤載為│      │            │    60,000    │英商渣打銀行大園分行    │附表三所示之物均沒收│
│    │        │            │29,989元）。            │      │            │（起訴書漏載）│戶名不詳                │。                  │
│    │        │            │                        │      │            │              │帳號：000-000000000000號│                    │
│    │        │            │                        │      │            │              │（起訴書漏載）          │                    │
├──┼────┼──────┼────────────┼───┼──────┼───────┼────────────┼──────────┤
│23. │ Ｃ○○ │97年4 月19日│丁○○接獲自稱東森購物人│丁○○│97年4 月19日│    29,989    │臺灣中小企業銀行龍潭分行│Ｄ○○共同意圖為自己│
│    │ 庚○○ │            │員，告知其購物付款方式因│      │            │    22,361    │戶名：陳憶英            │不法之所有，以詐術使│
│    │ 戊○○ │            │客服人員作業疏失，誤設為│      │            │              │帳號：000-00000000000號 │人將本人之物交付，處│
│    │ 未○○ │            │信用卡分期付款，需至ATM │      │            ├───────┼────────────┤有期徒刑柒月。扣案如│
│    │ Ｄ○○ │            │操作取消，致其陷於錯誤，│      │            │    31,000    │不詳帳戶                │附表三所示之物均沒收│
│    │        │            │遭詐欺匯款83,350元。    │      │            │              │（起訴書漏載）          │。                  │
│    │        │            │                        │      │            │              │                        │                    │
├──┼────┼──────┼────────────┼───┼──────┼───────┼────────────┼──────────┤
│24. │ Ｃ○○ │97年4 月26日│酉○○接獲自稱雅虎奇摩賣│酉○○│97年4 月26日│    30,000    │臺北富邦銀行長安東路分行│Ｄ○○共同意圖為自己│
│    │ 庚○○ │            │家，告知填錯分期付款單，│      │            │     7,000    │戶名：陳俊傑            │不法之所有，以詐術使│
│    │ 戊○○ │            │需至ATM 操作取消，致其陷│      │            │              │帳號：000-000000000000號│人將本人之物交付，處│
│    │ 未○○ │            │於錯誤，遭詐騙匯款37,000│      │            │              │                        │有期徒刑柒月。扣案如│
│    │ Ｄ○○ │            │元。                    │      │            │              │                        │附表三所示之物均沒收│
│    │        │            │                        │      │            │              │                        │。                  │
│    │        │            │                        │      │            │              │                        │                    │
├──┼────┼──────┼────────────┼───┼──────┼───────┼────────────┼──────────┤
│25. │ Ｃ○○ │97年4 月26日│ｅ○○接獲自稱雅虎奇摩拍│ｅ○○│97年4 月26日│     6,082    │臺灣中小企業銀行新莊分行│Ｄ○○共同意圖為自己│
│    │ 庚○○ │            │賣客服人員，告知前交易轉│      │            │              │戶名不：許德福          │不法之所有，以詐術使│
│    │ 戊○○ │            │帳操作有誤而將其帳戶設為│      │            │              │帳號：000-00000000000號 │人將本人之物交付，處│
│    │ 未○○ │            │約定轉帳帳戶，需至ATM 操│      │            │              │                        │有期徒刑柒月。扣案如│
│    │ Ｄ○○ │            │作取消，致其陷於錯誤，遭│      │            │              │                        │附表三所示之物均沒收│
│    │        │            │詐騙匯款6,082 元。      │      │            │              │                        │。                  │
│    │        │            │                        │      │            │              │                        │                    │
├──┼────┼──────┼────────────┼───┼──────┼───────┼────────────┼──────────┤
│26. │ Ｃ○○ │97年4 月26日│巳○○接獲自稱雅虎奇摩賣│巳○○│97年4 月26日│    13,123    │臺灣中小企業銀行新莊分行│Ｄ○○共同意圖為自己│
│    │ 庚○○ │            │家，告知前交易轉帳操作錯│      │            │              │戶名：許德福            │不法之所有，以詐術使│
│    │ 戊○○ │            │誤而將其帳戶設為約定轉帳│      │            │              │帳號：000-00000000000 號│人將本人之物交付，處│
│    │ 未○○ │            │帳戶，需與金融機構客服人│      │            ├───────┼────────────┤有期徒刑柒月。扣案如│
│    │ Ｄ○○ │            │員接洽，復接獲自稱金融機│      │            │    29,988    │板信商業銀行興南分行    │附表三所示之物均沒收│
│    │        │            │構客服人員告知需至ATM 操│      │            │    12,121    │戶名：洪培勛            │。                  │
│    │        │            │作取消，致其陷於錯誤，遭│      │            │              │帳號：000-00000000000000│                    │
│    │        │            │詐騙匯款155,232 元。    │      │            │              │號                      │                    │
│    │        │            │                        │      │            ├───────┼────────────┤                    │
│    │        │            │                        │      │            │    95,000    │聯邦商業銀行板橋分行    │                    │
│    │        │            │                        │      │            │     5,000    │戶名：劉文達            │                    │
│    │        │            │                        │      │            │              │帳號：000-000000000000號│                    │
│    │        │            │                        │      │            │              │                        │                    │
│    │        │            │                        │      │            │              │                        │                    │
├──┼────┼──────┼────────────┼───┼──────┼───────┼────────────┼──────────┤
│27. │ Ｃ○○ │97年4 月30日│ｈ○○接獲自稱雅虎奇摩拍│ｈ○○│97年4 月30日│    70,000    │台新國際商業銀行東高雄分│Ｄ○○共同意圖為自己│
│    │ 庚○○ │            │賣客服人員，告知其購物交│      │            │              │行                      │不法之所有，以詐術使│
│    │ 戊○○ │            │付款項時，送貨人員將契約│      │            │              │戶名：陳淑貞            │人將本人之物交付，處│
│    │ 未○○ │            │誤選為分期付款，需與郵局│      │            │              │帳號：000-00000000000000│有期徒刑柒月。扣案如│
│    │ Ｄ○○ │            │客服人員接洽，復接獲自稱│      │            │              │號                      │附表三所示之物均沒收│
│    │        │            │ATM 操作取消，致其陷於錯│      │            ├───────┼────────────┤。                  │
│    │        │            │誤，遭詐騙匯款150,089 （│      │            │    20,111    │華南商業銀行永和分行    │                    │
│    │        │            │起訴書誤載為150,191 ）元│      │            │    29,989    │戶名：吳明黎            │                    │
│    │        │            │。                      │      │            │              │帳號：000-000000000000號│                    │
│    │        │            │                        │      │            ├───────┼────────────┤                    │
│    │        │            │                        │      │            │    29,989    │土地銀行                │                    │
│    │        │            │                        │      │            │              │戶名：蔡信棠            │                    │
│    │        │            │                        │      │            │              │帳號：000-000000000000號│                    │
│    │        │            │                        │      │            │              │（起訴書誤載為000-000000│                    │
│    │        │            │                        │      │            │              │0000000號）             │                    │
├──┼────┼──────┼────────────┼───┼──────┼───────┼────────────┼──────────┤
│28. │ Ｃ○○ │97年4 月30日│Ｖ○○接獲自稱網路賣家來│Ｖ○○│97年4 月30日│    30,000    │台新國際商業銀行東高雄分│Ｄ○○共同意圖為自己│
│    │ 庚○○ │            │電，告知其購物交易設定為│      │            │              │行                      │不法之所有，以詐術使│
│    │ 戊○○ │            │分期付款，需至ATM 操作取│      │            │              │戶名：陳淑貞            │人將本人之物交付，處│
│    │ 未○○ │            │消，致其陷於錯誤，遭詐騙│      │            │              │帳號：000-00000000000000│有期徒刑柒月。扣案如│
│    │ Ｄ○○ │            │匯款59,989元。          │      │            │              │號                      │附表三所示之物均沒收│
│    │        │            │                        │      │            ├───────┼────────────┤。                  │
│    │        │            │                        │      │            │    29,989    │土地銀行                │                    │
│    │        │            │                        │      │            │              │戶名：蔡信棠（起訴書誤載│                    │
│    │        │            │                        │      │            │              │為Ｃ○○）              │                    │
│    │        │            │                        │      │            │              │帳號：000-000000000000號│                    │
│    │        │            │                        │      │            │              │（起訴書誤載為000-000000│                    │
│    │        │            │                        │      │            │              │0000000號）             │                    │
├──┼────┼──────┼────────────┼───┼──────┼───────┼────────────┼──────────┤
│29. │ Ｃ○○ │97年5 月1 日│ｇ○○接獲自稱雅虎奇摩服│ｇ○○│97年5 月1 日│    96,000    │華南商業銀行林口分行    │Ｄ○○共同意圖為自己│
│    │ 庚○○ │            │務人員，告知其購物設定分│      │            │     4,000    │戶名：辰○○            │不法之所有，以詐術使│
│    │ 戊○○ │            │期付款有誤，需至ATM 操作│      │            │              │帳號：000-00000000000000│人將本人之物交付，處│
│    │ 未○○ │            │取消，致其陷於錯誤，遭詐│      │            │              │11號                    │有期徒刑柒月。扣案如│
│    │ Ｄ○○ │            │騙匯款199,000 元。      │      │            ├───────┼────────────┤附表三所示之物均沒收│
│    │ 辰○○ │            │                        │      │            │    96,000    │華南商業銀行新店分行    │。                  │
│    │        │            │                        │      │            │     3,000    │戶名不詳                │辰○○幫助意圖為自己│
│    │        │            │                        │      │            │              │帳號：000-00000000000000│不法之所有，以詐術使│
│    │        │            │                        │      │            │              │23號                    │人將本人之物交付，處│
│    │        │            │                        │      │            │              │                        │有期徒刑肆月。扣案如│
│    │        │            │                        │      │            │              │                        │附表三所示之物均沒收│
│    │        │            │                        │      │            │              │                        │。                  │
├──┼────┼──────┼────────────┼───┼──────┼───────┼────────────┼──────────┤
│30. │ Ｃ○○ │95年5 月2 日│Ｌ○○接獲自稱雅虎奇摩服│Ｌ○○│97年5 月2 日│25,000（未遂）│遠東國際商業銀行林口分行│Ｄ○○共同意圖為自己│
│    │ 庚○○ │            │務人員，告知其購物付款方│      │            │              │戶名：辰○○            │不法之所有，以詐術使│
│    │ 戊○○ │            │式設定為分期付款，需至AT│      │            │              │帳號：000-00000000000000│人將本人之物交付，未│
│    │ 未○○ │            │M 操作取消，致其陷於錯誤│      │            │              │號                      │遂，處有期徒刑柒月。│
│    │ Ｄ○○ │            │，遭詐騙匯款25,000元，惟│      │            │              │                        │扣案如附表三所示之物│
│    │ 辰○○ │            │因辰○○所申請之帳戶未提│      │            │              │                        │均沒收。            │
│    │        │            │供跨行轉帳之服務，因而未│      │            │              │                        │                    │
│    │        │            │遂。                    │      │            │              │                        │辰○○幫助意圖為自己│
│    │        │            │                        │      │            │              │                        │不法之所有，以詐術使│
│    │        │            │                        │      │            │              │                        │人將本人之物交付，未│
│    │        │            │                        │      │            │              │                        │遂，處有期徒刑月。│
│    │        │            │                        │      │            │              │                        │扣案如附表三所示之物│
│    │        │            │                        │      │            │              │                        │均沒收。            │
├──┼────┼──────┼────────────┼───┼──────┼───────┼────────────┼──────────┤
│31. │ Ｃ○○ │95年5 月2 日│Ｔ○○接獲自稱雅虎奇摩服│Ｔ○○│97年5 月2 日│     7,712    │遠東國際商業銀行林口分行│Ｄ○○共同意圖為自己│
│    │ 庚○○ │            │務人員，告知其網路購物匯│      │            │              │戶名：辰○○            │不法之所有，以詐術使│
│    │ 戊○○ │            │款有誤，需至ATM 操作取消│      │            │              │帳號：000-00000000000000│人將本人之物交付，處│
│    │ 未○○ │            │，致其陷於錯誤，遭詐騙匯│      │            │              │號                      │有期徒刑柒月。扣案如│
│    │ Ｄ○○ │            │款97,712元。            │      │            ├───────┼────────────┤附表三所示之物均沒收│
│    │        │            │                        │      │            │    30,000    │中國信託商業銀行基隆分行│。                  │
│    │        │            │                        │      │            │    29,000    │戶名不詳                │                    │
│    │        │            │                        │      │            │     1,000    │帳號：000-000000000000號│                    │
│    │        │            │                        │      │            │    30,000    │                        │                    │
│    │        │            │                        │      │            │              │                        │                    │
├──┼────┼──────┼────────────┼───┼──────┼───────┼────────────┼──────────┤
│32. │ Ｃ○○ │97年5 月2 日│Ｅ○○接獲自稱雅虎奇摩購│Ｅ○○│97年5 月2 日│    43,000    │彰化商業銀行東基隆分行  │Ｄ○○共同意圖為自己│
│    │ 庚○○ │            │物中心人員，告知購物付款│      │            │              │戶名不詳                │不法之所有，以詐術使│
│    │ 戊○○ │            │操作錯誤設定為分期付款，│      │            │              │帳號：000-00000000000000│人將本人之物交付，處│
│    │ 未○○ │            │需至ATM 操作取消，致其陷│      │            │              │號                      │有期徒刑柒月。扣案如│
│    │ Ｄ○○ │            │於錯誤，遭詐騙匯款60,561│      │            ├───────┼────────────┤附表三所示之物均沒收│
│    │        │            │元。                    │      │            │    17,561    │遠東國際商業銀行林口分行│。                  │
│    │        │            │                        │      │            │              │戶名：辰○○            │                    │
│    │        │            │                        │      │            │              │帳號：000-00000000000000│                    │
│    │        │            │                        │      │            │              │號                      │                    │
│    │        │            │                        │      │            │              │                        │                    │
├──┼────┼──────┼────────────┼───┼──────┼───────┼────────────┼──────────┤
│33. │ Ｃ○○ │97年5 月2 日│卯○○接獲自稱東森購物人│卯○○│97年5 月2 日│    69,000    │彰化商業銀行東基隆分行  │Ｄ○○共同意圖為自己│
│    │ 庚○○ │            │員，告知其購物付款方式設│      │            │              │戶名不詳                │不法之所有，以詐術使│
│    │ 戊○○ │            │定為分期付款，需至ATM 操│      │            │              │帳號：000-00000000000000│人將本人之物交付，處│
│    │ 未○○ │            │作取消，致其陷於錯誤，遭│      │            │              │號                      │有期徒刑柒月。扣案如│
│    │ Ｄ○○ │            │詐騙匯款98,989元。      │      │            ├───────┼────────────┤附表三所示之物均沒收│
│    │        │            │                        │      │            │    29,989    │遠東國際商業銀行林口分行│。                  │
│    │        │            │                        │      │            │              │戶名：辰○○            │                    │
│    │        │            │                        │      │            │              │帳號：000-00000000000000│                    │
│    │        │            │                        │      │            │              │號                      │                    │
│    │        │            │                        │      │            │              │                        │                    │
├──┼────┼──────┼────────────┼───┼──────┼───────┼────────────┼──────────┤
│34. │ Ｃ○○ │97年5 月5 日│亥○○接獲自稱賣家，告知│亥○○│97年5 月5 日│    81,000    │永豐商業銀行桃園分行    │Ｄ○○共同意圖為自己│
│    │ 庚○○ │            │其前購物付款方式設定有誤│      │            │              │戶名：呂唯              │不法之所有，以詐術使│
│    │ 戊○○ │            │，需先匯款至指定帳戶，致│      │            │              │帳號：000-00000000000000│人將本人之物交付，處│
│    │ 未○○ │            │其陷於錯誤，遭詐騙匯款81│      │            │              │號                      │有期徒刑柒月。扣案如│
│    │ Ｄ○○ │            │,000元。                │      │            │              │                        │附表三所示之物均沒收│
│    │        │            │                        │      │            │              │                        │。                  │
│    │        │            │                        │      │            │              │                        │                    │
├──┼────┼──────┼────────────┼───┼──────┼───────┼────────────┼──────────┤
│35. │ Ｃ○○ │97年5 月7 日│傅慧芬接獲自稱雅虎奇摩賣│傅慧芬│97年5 月7 日│    29,989    │中華郵政樹林迴龍郵局    │Ｄ○○共同意圖為自己│
│    │ 庚○○ │            │家，告知其購物付款方式設│      │            │              │戶名：莊詠涵            │不法之所有，以詐術使│
│    │ 戊○○ │            │定有誤，需與郵局人員接洽│      │            │              │帳號：000-00000000000000│人將本人之物交付，處│
│    │ 未○○ │            │，復接獲自稱郵局人員告知│      │            │              │號                      │有期徒刑柒月。扣案如│
│    │ Ｄ○○ │            │至ATM 操作取消，致其陷於│      │            │              │                        │附表三所示之物均沒收│
│    │        │            │錯誤，遭詐騙匯款29,989元│      │            │              │                        │。                  │
│    │        │            │。                      │      │            │              │                        │                    │
│    │        │            │                        │      │            │              │                        │                    │
├──┼────┼──────┼────────────┼───┼──────┼───────┼────────────┼──────────┤
│36. │ Ｃ○○ │97年5 月8 日│ｃ○○接獲自稱劉主任，告│ｃ○○│97年5 月8 日│    29,983    │中華郵政大竹郵局        │Ｄ○○共同意圖為自己│
│    │ 庚○○ │            │知其前購物手續有誤，需至│      │            │              │戶名：陳柏翰            │不法之所有，以詐術使│
│    │ 戊○○ │            │ATM 操作修正，致其陷於錯│      │            │              │帳號：000-00000000000000│人將本人之物交付，處│
│    │ 未○○ │            │誤，遭詐騙匯款29,983元。│      │            │              │號                      │有期徒刑柒月。扣案如│
│    │ Ｄ○○ │            │                        │      │            │              │                        │附表三所示之物均沒收│
│    │        │            │                        │      │            │              │                        │。                  │
├──┼────┼──────┼────────────┼───┼──────┼───────┼────────────┼──────────┤
│37. │ Ｃ○○ │97年5 月8 日│Ｉ○○接獲自稱雅虎奇摩拍│Ｉ○○│97年5 月8 日│    29,989    │中華郵政大竹郵局        │Ｄ○○共同意圖為自己│
│    │ 庚○○ │            │賣賣家，告知其購物付款方│      │            │              │戶名：陳柏翰            │不法之所有，以詐術使│
│    │ 戊○○ │            │式設定有誤，需至ATM 操作│      │            │              │帳號：000-00000000000000│人將本人之物交付，處│
│    │ 未○○ │            │變更，致其陷於錯誤，遭詐│      │            │              │號                      │有期徒刑柒月。扣案如│
│    │ Ｄ○○ │            │騙匯款29,989元。        │      │            │              │                        │附表三所示之物均沒收│
│    │        │            │                        │      │            │              │                        │。                  │
└──┴────┴──────┴────────────┴───┴──────┴───────┴────────────┴──────────┘
附表二
┌──┬──────┬────────────┬───┬──────┬───────┬────────────┐
│編號│犯罪時間    │詐騙手法                │被害人│匯（存）款時│匯（存）款金額│匯入帳戶                │
│    │            │                        │      │間          │（新臺幣）    │                        │
├──┼──────┼────────────┼───┼──────┼───────┼────────────┤
│1.  │97年5 月17日│Ｊ○○接獲自稱電視購物人│Ｊ○○│97年5 月17日│    29,989    │匯豐銀行土城分行        │
│    │            │員，告知其前購物刷卡操作│      │            │              │戶名：潘智賢            │
│    │            │有誤，需至ATM 操作變更，│      │            │              │帳號：000-00000000000000│
│    │            │致其陷於錯誤，遭詐騙匯款│      │            │              │號                      │
│    │            │29,989元。              │      │            │              │                        │
├──┼──────┼────────────┼───┼──────┼───────┼────────────│
│2.  │97年5 月17日│戌○○接獲自稱東森購物人│戌○○│97年5 月17日│    29,989    │國泰世華商業銀行大興分行│
│    │            │員，告知其前購物信用卡繳│      │            │              │戶名：呂政健            │
│    │            │款有重複扣款之情形，需至│      │            │              │帳號：000-000000000000號│
│    │            │ATM 操作更正，致其陷於錯│      │            ├───────┼────────────│
│    │            │誤，遭詐騙匯款62,989元。│      │            │    27,900    │中國信託商業銀行忠孝分行│
│    │            │                        │      │            │     1,100    │戶名：陽其傑            │
│    │            │                        │      │            │     4,000    │帳號：000-000000000000號│
│    │            │                        │      │            │              │                        │
├──┼──────┼────────────┼───┼──────┼───────┼────────────│
│3.  │97年5 月17日│黃○○接獲自稱東森購物人│黃○○│97年5 月17日│     4,188    │國泰世華商業銀行大興分行│
│    │            │員，告知其前購物信用卡繳│      │            │     2,669    │戶名：呂政健            │
│    │            │款誤設為分期付款，需至AT│      │            │     2,169    │帳號：000-000000000000號│
│    │            │M 操作變更，致其陷於錯誤│      │            │              │                        │
│    │            │，遭詐騙匯款9,026元。   │      │            │              │                        │
├──┼──────┼────────────┼───┼──────┼───────┼────────────│
│4.  │97年5 月19日│癸○○接獲自稱雅虎奇摩賣│癸○○│97年5 月19日│    29,987    │華南商業銀行大里分行    │
│    │            │家，告知其前所匯款帳號有│      │            │              │戶名：謝宛汝            │
│    │            │誤，需至ATM 操作取消分期│      │            │              │帳號：000-000000000000號│
│    │            │付款設定，致其陷於錯誤，│      │            ├───────┼────────────│
│    │            │遭詐騙匯款194,974 元。  │      │            │    72,000    │臺北富邦商業銀行保生分行│
│    │            │                        │      │            │    29,987    │戶名：戊○○            │
│    │            │                        │      │            │              │帳號：000-000000000000號│
│    │            │                        │      │            ├───────┼────────────│
│    │            │                        │      │            │    63,000    │中國信託商業銀行雙和分行│
│    │            │                        │      │            │              │戶名：戊○○            │
│    │            │                        │      │            │              │帳號：000-000000000000號│
│    │            │                        │      │            │              │                        │
├──┼──────┼────────────┼───┼──────┼───────┼────────────│
│5.  │97年5 月23日│Ｆ○○接獲自稱雅虎奇摩賣│Ｆ○○│97年5 月23日│    10,141    │中華郵政大竹郵局        │
│    │            │家，告知要解除約定轉帳，│      │            │              │戶名：李朝宏            │
│    │            │需與郵局人員接洽，復接獲│      │            │              │帳號：000-00000000000000│
│    │            │自稱郵局人員告知需至ATM │      │            │              │號                      │
│    │            │操作取消，致其陷於錯誤，│      │            │              │                        │
│    │            │遭詐騙匯款10,141元。    │      │            │              │                        │
├──┼──────┼────────────┼───┼──────┼───────┼────────────│
│6.  │97年5 月23日│午○○接獲自稱雅戶奇摩賣│午○○│97年5 月23日│    29,989    │中華郵政大竹郵局        │
│    │            │家，告知其前購物付款方式│      │            │              │戶名：李朝宏            │
│    │            │設定錯誤，需至ATM 操作取│      │            │              │帳號：000-00000000000000│
│    │            │消，致其陷於錯誤，遭詐騙│      │            │              │號                      │
│    │            │匯款29,989元。          │      │            │              │                        │
├──┼──────┼────────────┼───┼──────┼───────┼────────────│
│7.  │97年5 月27日│ｄ○○接獲自稱東森購物人│ｄ○○│97年5 月27日│    29,989    │中華郵政基隆36支瑞芳四腳│
│    │            │員，告知其前購物付款方式│      │            │              │亭郵局                  │
│    │            │設定為分期付款，需至ATM │      │            │              │戶名：藍文彬            │
│    │            │操作取消，致其陷於錯誤，│      │            │              │帳號：000-00000000000000│
│    │            │遭詐騙匯款110,989 元。  │      │            │              │號                      │
│    │            │                        │      │            ├───────┼────────────│
│    │            │                        │      │            │    81,000    │第一商業銀行東門分行    │
│    │            │                        │      │            │              │戶名：林柔廷            │
│    │            │                        │      │            │              │帳號：000-00000000000號 │
│    │            │                        │      │            │              │                        │
├──┼──────┼────────────┼───┼──────┼───────┼────────────│
│8.  │97年5 月27日│Ｙ○○接獲自稱東森購物人│Ｙ○○│97年5 月27日│    20,123    │中華郵政基隆36支瑞芳四腳│
│    │            │員，告知其前購物付款方式│      │            │     5,875    │亭郵局                  │
│    │            │設定有誤，需至ATM 操作取│      │            │              │戶名：藍文彬            │
│    │            │消，致其陷於錯誤，遭詐騙│      │            │              │帳號：000-00000000000000│
│    │            │匯款25,998元。          │      │            │              │號                      │
│    │            │                        │      │            │              │                        │
├──┼──────┼────────────┼───┼──────┼───────┼────────────│
│9.  │97年5 月30日│Ｒ○○接獲自稱東森購物人│Ｒ○○│97年5 月30日│    29,989    │臺灣中小企業銀行南崁分行│
│    │            │員，稱其前購物金額有誤，│      │            │              │戶名：可苓              │
│    │            │需與購物卡中心人員聯絡，│      │            │              │帳號：000-00000000000號 │
│    │            │復接獲自稱信用卡中心人員│      │            │              │                        │
│    │            │告知需至ATM 操作取消，致│      │            │              │                        │
│    │            │其陷於錯誤，遭詐騙匯款29│      │            │              │                        │
│    │            │,989元。                │      │            │              │                        │
│    │            │                        │      │            │              │                        │
├──┼──────┼────────────┼───┼──────┼───────┼────────────│
│10. │97年5 月30日│玄○○接獲自稱東森購物人│玄○○│97年5 月30日│    29,123    │臺灣中小企業銀行南崁分行│
│    │            │員，稱其前購物付款方式設│      │            │     2,222    │戶名：可苓              │
│    │            │定為分期付款，需與中國信│      │            │              │帳號：000-00000000000號 │
│    │            │託人員接洽，復接獲自稱中│      │            │              │                        │
│    │            │國信託人員告知需至ATM 操│      │            │              │                        │
│    │            │作取消，致其陷於錯誤，遭│      │            │              │                        │
│    │            │詐騙匯款31,345元。      │      │            │              │                        │
│    │            │                        │      │            │              │                        │
│    │            │                        │      │            │              │                        │
│    │            │                        │      │            │              │                        │
├──┼──────┼────────────┼───┼──────┼───────┼────────────│
│11. │97年5 月30日│Ｏ○○接獲自稱東森購物人│Ｏ○○│97年5 月30日│   100,000    │英商渣打銀行平鎮分行    │
│    │            │員，告知其前購物付款方式│      │            │              │戶名不詳                │
│    │            │設定為分期付款，需至ATM │      │            │              │帳號：000-000000000000號│
│    │            │操作取消，致其陷於錯誤，│      │            ├───────┼────────────│
│    │            │遭詐騙匯款144,485 元（起│      │            │    29,989    │新光商業銀行新莊分行    │
│    │            │訴書誤載為44,485元）。  │      │            │    14,496    │戶名：陳光龍            │
│    │            │                        │      │            │              │帳號：000-0000000000000 │
│    │            │                        │      │            │              │號                      │
│    │            │                        │      │            │              │                        │
│    │            │                        │      │            │              │                        │
├──┼──────┼────────────┼───┼──────┼───────┼────────────│
│12. │97年5 月31日│ｆ○○接獲自稱東森購物人│ｆ○○│97年5 月31日│    29,989    │臺灣土地銀行新工分行    │
│    │            │員，告知其前購物應付金額│      │            │              │戶名：邱晏昇            │
│    │            │有誤（起訴書誤載為付款方│      │            │              │帳號：000-000000000000號│
│    │            │式設定有誤），需至ATM 操│      │            │              │                        │
│    │            │作設定，致其陷於錯誤，遭│      │            │              │                        │
│    │            │詐騙匯款29,989元。      │      │            │              │                        │
├──┼──────┼────────────┼───┼──────┼───────┼────────────│
│13. │97年5 月31日│Ｋ○○接獲自稱東森購物人│Ｋ○○│97年5 月31日│    29,989    │臺灣土地銀行新工分行    │
│    │            │員，告知其前購物付款方式│      │            │              │戶名：邱晏昇            │
│    │            │送貨人員誤勾選為分期付款│      │            │              │帳號：000-000000000000號│
│    │            │，需至ATM 操作取消，致其│      │            ├───────┼────────────│
│    │            │陷於錯誤，遭詐騙匯款59,9│      │            │    29,989    │高雄銀行鳳山分行        │
│    │            │78元。                  │      │            │              │戶名不詳                │
│    │            │                        │      │            │              │帳號：000-000000000000號│
│    │            │                        │      │            │              │                        │
│    │            │                        │      │            │              │                        │
│    │            │                        │      │            │              │                        │
├──┼──────┼────────────┼───┼──────┼───────┼────────────│
│14. │97年6 月1 日│Ｑ○○接獲自稱東森購物人│Ｑ○○│97年6 月1 日│    12,362    │第一商業銀行桃園南崁分行│
│    │            │員，告知其前購物金額有誤│      │            │              │戶名：陳佑寧            │
│    │            │，需至ATM 操作設定，致其│      │            │              │帳號：000-00000000000號 │
│    │            │陷於錯誤，遭詐騙匯款12,3│      │            │              │                        │
│    │            │62元。                  │      │            │              │                        │
├──┼──────┼────────────┼───┼──────┼───────┼────────────│
│15. │97年6 月1 日│乙○○接獲自稱東森購物人│乙○○│97年6 月1 日│     6,162    │第一商業銀行桃園南崁分行│
│    │            │員，稱其前購物信用卡設定│      │            │              │戶名：陳佑寧            │
│    │            │有誤，需與國泰世華銀行人│      │            │              │帳號：000-00000000000號 │
│    │            │員接洽，復接獲自稱國泰世│      │            │              │                        │
│    │            │華銀行人員，告知需至ATM │      │            │              │                        │
│    │            │操作設定，致其陷於錯誤，│      │            │              │                        │
│    │            │遭詐騙匯款6,162 元。    │      │            │              │                        │
├──┼──────┼────────────┼───┼──────┼───────┼────────────│
│16. │97年6 月2 日│ａ○○接獲自稱東森購物人│ａ○○│97年6 月2 日│    99,000    │第一商業銀行大溪分行    │
│    │            │員，稱其前購物付款作業有│      │            │              │戶名：吳佳鴻            │
│    │            │誤，需與元大銀行信用卡人│      │            │              │帳號：000-00000000000號 │
│    │            │員接洽，復接獲自稱元大銀│      │            ├───────┼────────────│
│    │            │行信用卡中心人員告知其需│      │            │     8,101    │中華郵政桃園37支大溪郵局│
│    │            │至ATM 操作取消，致其陷於│      │            │              │戶名：吳佳鴻            │
│    │            │錯誤，遭詐騙匯款207,101 │      │            │              │帳號：000-00000000000000│
│    │            │元。                    │      │            │              │號                      │
│    │            │                        │      │            ├───────┼────────────│
│    │            │                        │      │            │   100,000    │中國信託商業銀行嘉義分行│
│    │            │                        │      │            │              │戶名不詳                │
│    │            │                        │      │            │              │帳號：000-00000000000000│
│    │            │                        │      │            │              │84號                    │
│    │            │                        │      │            │              │                        │
│    │            │                        │      │            │              │                        │
│    │            │                        │      │            │              │                        │
├──┼──────┼────────────┼───┼──────┼───────┼────────────│
│17. │97年6 月2 日│Ｗ○○接獲自稱雅虎奇摩賣│Ｗ○○│97年6 月2 日│    29,986    │彰化銀行南臺中分行      │
│    │            │家，告知其購物因未確定付│      │            │              │戶名不詳                │
│    │            │款方式，需至ATM 操作設定│      │            │              │帳號：000-00000000000000│
│    │            │，致其陷於錯誤，遭詐騙匯│      │            │              │號（起訴書漏載）        │
│    │            │款35,086元。            │      │            ├───────┼────────────│
│    │            │                        │      │            │     5,100    │中華郵政桃園37支大溪郵局│
│    │            │                        │      │            │              │戶名：吳佳鴻            │
│    │            │                        │      │            │              │帳號：000-00000000000000│
│    │            │                        │      │            │              │號                      │
│    │            │                        │      │            │              │                        │
│    │            │                        │      │            │              │                        │
│    │            │                        │      │            │              │                        │
├──┼──────┼────────────┼───┼──────┼───────┼────────────│
│18. │97年6 月4 日│地○○接獲自稱東森購物人│地○○│97年6 月4 日│    29,989    │臺灣中小企業銀行八德分行│
│    │            │員，告知其前購物付款方式│      │            │              │戶名：賴信儒            │
│    │            │設定有誤，需至ATM 操作取│      │            │              │帳號：000-00000000000號 │
│    │            │消約定轉帳，致其陷於錯誤│      │            ├───────┼────────────│
│    │            │，遭詐騙匯款55,989元。  │      │            │    25,000    │中國信託商業銀行城東分行│
│    │            │                        │      │            │     1,000    │戶名不詳                │
│    │            │                        │      │            │              │帳號：000-000000000000號│
│    │            │                        │      │            │              │                        │
│    │            │                        │      │            │              │                        │
│    │            │                        │      │            │              │                        │
└──┴──────┴────────────┴───┴──────┴───────┴────────────┘
附表三
┌────┬───┬────────────────────────┬──────────┐
│ 所有人 │編  號│             扣  案  物  品                     │      沒收依據      │
├────┼───┼────────────────────────┼──────────┤
│ Ｃ○○ │  1.  │電話登記單含簡易帳冊資料1 批                    │為被告Ｃ○○所有，並│
│        ├───┼────────────────────────┤登載相關資料、供詐騙│
│        │  2.  │提領款項穿著黑色衣服、褲子1 套及白色運動鞋1 雙  │集團成員聯絡、領取受│
│        ├───┼────────────────────────┤害人匯入款項而犯本件│
│        │  3.  │白色手套1 雙                                    │詐欺取財之用        │
│        ├───┼────────────────────────┤                    │
│        │  4.  │中華郵政金融卡2 張（帳號分別為000000000000000 、│                    │
│        │      │00000000000000號）                              │                    │
│        ├───┼────────────────────────┤                    │
│        │  5.  │行動電話3 具（含SIM 卡0000000000、0000000000號各│                    │
│        │      │1 張）                                          │                    │
│        ├───┼────────────────────────┼──────────┤
│        │  6.  │金融卡5 張（渣打銀行00000000000000號帳戶、聯邦銀│為被告Ｃ○○所有，並│
│        │      │行000000000000號帳戶、合作金庫0000000000000 號帳│預備供提領受害人匯入│
│        │      │戶、上海商業儲蓄銀行000-000000000 號帳戶、渣打銀│款項而屬犯罪預備之物│
│        │      │行00000000000000號帳戶各1 張）                  │                    │
├────┼───┼────────────────────────┼──────────┤
│ 戊○○ │  7.  │行動電話3 具（含SIM 卡0000000000、0000000000、09│為被告戊○○所有，並│
│        │      │00000000號各1 張）                              │供詐騙集團成員相互聯│
│        │      │                                                │絡而犯本件詐欺取財之│
│        │      │                                                │用                  │
├────┼───┼────────────────────────┼──────────┤
│ 未○○ │  8.  │WINII 行動電話1 支（含SIM 卡0000000000號1 張）  │為被告未○○所有，並│
│        │      │                                                │供詐騙集團成員相互聯│
│        │      │                                                │絡而犯本件詐欺取財之│
│        │      │                                                │用                  │
└────┴───┴────────────────────────┴──────────┘
附表四
┌────┬───┬────────────────────────┬──────────┐
│受搜索人│編  號│             扣  案  物  品                     │ 備              註 │
├────┼───┼────────────────────────┼──────────┤
│ Ｃ○○ │  1.  │SIM 卡4 張（輕鬆打0000000000、威寶旺卡0000000000│為被告Ｃ○○所有，為│
│        │      │27709 、和信電訊00000000000000、中華電信SAS063G3│無證據證明係本件犯罪│
│        │      │41980 各1 張）                                  │相關（所用或所得）之│
│        │      │                                                │物                  │
│        ├───┼────────────────────────┼──────────┤
│        │  2.  │毒品分裝杓（削尖吸管）8 支                      │為被告Ｃ○○所有，惟│
│        ├───┼────────────────────────┤無證據證明係本件犯罪│
│        │  3.  │安非他命吸食器1 組                              │相關（所用或所得）之│
│        ├───┼────────────────────────┤物，並無證據證明其係│
│        │  4.  │海洛因注射針筒（已使用）5 支                    │內含毒品成分之違禁物│
│        ├───┼────────────────────────┤或無法與為毒品成分之│
│        │  5.  │注射針筒（未使用）2 支                          │違禁物分別析離之器具│
│        ├───┼────────────────────────┤                    │
│        │  6.  │疑似第一級毒品海洛因2 包（毛重1.59公克）        │                    │
│        ├───┼────────────────────────┤                    │
│        │  7.  │海洛因殘渣袋6 只                                │                    │
│        ├───┼────────────────────────┤                    │
│        │  8.  │安非他命殘渣袋1 只                              │                    │
│        ├───┼────────────────────────┤                    │
│        │  9.  │提領款項交易明細資料含記載傳真資料7 張          │                    │
│        ├───┼────────────────────────┼──────────┤
│        │ 10.  │提領明細資料含記載傳真資料7 紙                  │為被告Ｃ○○所有，惟│
│        ├───┼────────────────────────┤無證據證明係本件犯罪│
│        │ 11.  │現金新臺幣41,000元（含提領明細3 紙）            │所得之物（相關交易明│
│        │      │                                                │細之提、存日期均非本│
│        │      │                                                │件犯罪時間內所為）  │
├────┼───┼────────────────────────┼──────────┤
│ 戊○○ │ 12.  │行動電話2 具（含SIM 卡0000000000、0000000000號各│為被告戊○○所有，惟│
│        │      │1 張）                                          │無證據證明係本件犯罪│
│        │      │                                                │相關（所用或所得，通│
│        │      │                                                │訊監察譯文內亦無此二│
│        │      │                                                │門號通訊紀錄）之物  │
│        ├───┼────────────────────────┼──────────┤
│        │ 13.  │威寶SIM 卡、亞太SIM 卡各1 張                    │為被告戊○○所有，惟│
│        │      │                                                │無證據證明係本件犯罪│
│        │      │                                                │相關（所用或所得）之│
│        │      │                                                │物                  │
│        ├───┼────────────────────────┤                    │
│        │ 14.  │現金新臺幣32,000元                              │                    │
├────┼───┼────────────────────────┼──────────┤
│ 未○○ │ 15.  │金融存摺3 本（分別為聯邦銀行帳號000000000000、遠│為被告未○○所有，惟│
│        │      │東商業銀行帳號00000000000000、新竹商業銀行帳號04│無證據證明係供本件犯│
│        │      │0000000000號各1 本 ）                           │罪之用或供犯罪預備之│
│        │      │                                                │物                  │
└────┴───┴────────────────────────┴──────────┘
附表五：
┌──┬──────┬──────┬─────────┬────────┐
│編號│    時間    │  申請人    │通話譯文內容簡述  │交付之毒品、時間│
│    │  通話對象  │ 基本資料   │                  │及地點          │
├──┼──────┼──────┼─────────┼────────┤
│1   │97年03月27日│身分證號碼：│A ：我那個朋友有沒│數量不詳、新臺幣│
│    │16時56分    │Ｚ000000000  │有叫你準備一些硬的│（下同）1,000 元│
│    │行動電話：  │姓名：戴邦維│來                │第二級毒品安非他│
│    │0000000000使│性別：男    │B ：你朋友要拿硬的│命              │
│    │用人：      │出生日期：  │喔？              │                │
│    │Ｃ○○      │0000-00-00  │A：對阿 要一克阿  │97年03月27日16時│
│    │（Ｄ○○使用│帳寄地址：  │B ：去大興西路那裡│56分後下午某時  │
│    │0000000000電│320 桃園縣中│再拿就好          │                │
│    │話）        │壢市普仁里15│A ：你過來再講你先│                │
│    │            │鄰弘揚路47號│拿過來啦          │Ｃ○○住所（桃園│
│    │            │            │B ：裡面有一包一千│市○○○路○段  │
│    │            │            │的先試看看阿不錯吃│191巷18號）     │
│    │            │            │啦                │                │
│    │            │            │A：是喔           │                │
│    │            │            │※譯文來源：      │                │
│    │            │            │Ｃ○○所使用之    │                │
│    │            │            │0000000000電話譯文│                │
├──┼──────┼──────┼─────────┼────────┤
│2   │97年03月29日│身分證號碼：│A ：阿坤！我跟你說│數量不詳、2,000 │
│    │22時29分    │Ｚ000000000  │你順便拿一兩張女生│元第一級毒品海洛│
│    │行動電話：  │姓名：戴邦維│來有人要          │因              │
│    │0000000000使│性別：男    │B：好的           │                │
│    │用人：      │出生日期：  │A：散的就好       │97年03月30日凌晨│
│    │Ｃ○○      │0000-00-00  │B：好             │某時            │
│    │（Ｄ○○使用│帳寄地址：  │※譯文來源：      │                │
│    │0000000000電│320 桃園縣中│Ｃ○○所使用之    │                │
│    │話）        │壢市普仁里15│0000000000電話譯文│Ｃ○○住所（桃園│
│    │            │鄰弘揚路47號│                  │市○○○路○段  │
│    │            │            │                  │191巷18號）     │
│    │            │            │                  │                │
├──┼──────┼──────┼─────────┼────────┤
│3   │97年04月08日│身分證號碼：│A ：阿坤你有幫我拿│數量不詳、2,000 │
│    │03時59分    │Ｚ000000000  │東西嗎？          │元第一級毒品海洛│
│    │行動電話：  │姓名：戴邦維│B：阿華又沒起來   │因              │
│    │0000000000使│性別：男    │A ：那你還有東西嗎│                │
│    │用人：      │出生日期：  │？                │97年04月08日早上│
│    │Ｃ○○      │0000-00-00  │B：有阿           │某時            │
│    │（Ｄ○○使用│帳寄地址：  │A：我再快一點     │                │
│    │0000000000電│320 桃園縣中│B：拿多少         │                │
│    │話）        │壢市普仁里15│A：拿81撐到明天阿 │Ｃ○○住所（桃園│
│    │            │鄰弘揚路47號│B：好阿           │市○○○路○段  │
│    │            │            │A：拿到馬上過來   │191巷18號）     │
│    │            │            │B：好             │                │
│    │            │            │※譯文來源：      │                │
│    │            │            │Ｃ○○所使用之    │                │
│    │            │            │0000000000電話譯文│                │
├──┼──────┼──────┼─────────┼────────┤
│4   │97年04月09日│護照號碼：  │A：找到人沒有？   │數量不詳之第一級│
│    │18時49分    │00000000SU  │B：都洗過咧       │毒品海洛因      │
│    │行動電話：  │姓名：SUNGKA│A ：那也沒辦法先拿│                │
│    │0000000000  │-WIN DANAI  │過來給我用一下    │97年04月09日晚間│
│    │使用人：    │性別：      │B：好啦           │某時            │
│    │Ｃ○○      │出生日期：  │※譯文來源：      │                │
│    │（Ｄ○○使用│帳寄地址：  │Ｃ○○所使用之    │Ｃ○○住所（桃園│
│    │0000000000電│350 苗栗縣竹│0000000000電話譯文│市○○○路○段  │
│    │話）        │南鎮大埔頂15│                  │191巷18號）     │
│    │            │之1號       │                  │                │
├──┼──────┼──────┼─────────┼────────┤
│5   │97年04月12日│護照號碼：  │A：你是跑到哪裡去 │數量不詳、2,000 │
│    │22時42分    │00000000SU  │B：在睡覺阿       │元第一級毒品海洛│
│    │行動電話：  │姓名：SUNGKA│A：你人在哪       │因              │
│    │0000000000  │-WIN DANAI  │B：在家裡         │                │
│    │使用人：    │性別：      │A：你有要出來嗎？ │97年04月12日凌晨│
│    │Ｃ○○      │出生日期：  │B：恩             │某時            │
│    │（Ｄ○○使用│帳寄地址：  │A：幫我傳兩張     │                │
│    │0000000000電│350 苗栗縣竹│B：好ㄚ！我去找   │                │
│    │話）        │南鎮大埔頂15│A ：傳好！到我這邊│Ｃ○○住所（桃園│
│    │            │之1號       │來                │市○○○路○段  │
│    │            │            │B：好             │191 向18號）    │
│    │            │            │※譯文來源：      │                │
│    │            │            │Ｃ○○所使用之    │                │
│    │            │            │0000000000電話譯文│                │
├──┼──────┼──────┼─────────┼────────┤
│6   │97年04月14日│身分證號碼：│A ：阿坤！戴硬的過│數量不詳之第二級│
│    │20時03分    │Ｚ000000000  │來喔              │毒品安非他命    │
│    │行動電話：  │姓名：戴邦維│B ：好啦！我在等阿│                │
│    │0000000000使│性別：男    │華用好            │                │
│    │用人：      │出生日期：  │A ：趕快過來！等一│97年04月15日凌晨│
│    │Ｃ○○      │0000-00-00  │下睡早沒人接電話  │某時            │
│    │（Ｄ○○使用│帳寄地址：  │B：好             │                │
│    │0000000000電│320 桃園縣中│※譯文來源：      │                │
│    │話）        │壢市普仁里15│Ｃ○○所使用之    │                │
│    │            │鄰弘揚路47號│0000000000電話譯文│Ｃ○○住所（桃園│
│    ├──────┼──────┼─────────┤市○○○路○段  │
│    │97年04月15日│護照號碼：  │A ：阿坤！硬的弄一│191巷18號）     │
│    │00時03分    │00000000SU  │些回來            │                │
│    │行動電話：  │姓名：SUNGKA│B：硬的有！好     │                │
│    │0000000000  │-WIN DANAI  │※譯文來源：      │                │
│    │使用人：    │性別：      │Ｃ○○所使用之    │                │
│    │Ｃ○○      │出生日期：  │0000000000電話譯文│                │
│    │（Ｄ○○使用│帳寄地址：  │                  │                │
│    │0000000000電│350 苗栗縣竹│                  │                │
│    │話）        │南鎮大埔頂15│                  │                │
│    │            │之1號       │                  │                │
├──┼──────┼──────┼─────────┼────────┤
│7   │97年04月15日│護照號碼：  │B ：要等阿華回來才│Ｃ○○住所（桃園│
│    │21時39分    │00000000SU  │有！這邊都沒有了  │市○○○路○段  │
│    │行動電話：  │姓名：SUNGKA│A：好啦           │191巷18號）     │
│    │0000000000  │-WIN DANAI  │※譯文來源：      │                │
│    │使用人：    │性別：      │Ｃ○○所使用之    │                │
│    │Ｃ○○      │出生日期：  │0000000000電話譯文│                │
│    │（Ｄ○○使用│帳寄地址：  │                  │                │
│    │0000000000電│350 苗栗縣竹│                  │                │
│    │話）        │南鎮大埔頂15│                  │                │
│    │            │之1號       │                  │                │
├──┼──────┼──────┼─────────┼────────┤
│8   │97年04月25日│身分證號碼：│A：阿坤，你在哪？ │Ｃ○○住所（桃園│
│    │23時13分    │Ｚ000000000  │B：桃園。怎樣？   │市○○○路○段  │
│    │行動電話：  │姓名：戴邦維│A ：叫你先弄你的啦│191巷18號）     │
│    │0000000000使│性別：男    │。                │                │
│    │用人：      │出生日期：  │B ：什麼東西？女生│                │
│    │Ｃ○○      │0000-00-00  │哦？              │                │
│    │（Ｄ○○使用│帳寄地址：  │A：對啊。         │                │
│    │0000000000電│320 桃園縣中│B：看阿華有沒有。 │                │
│    │話）        │壢市普仁里15│A ：我還在等十二點│                │
│    │            │鄰弘揚路47號│。一直都沒有。    │                │
│    │            │            │※譯文來源：      │                │
│    │            │            │Ｃ○○所使用之    │                │
│    │            │            │0000000000電話譯文│                │
├──┼──────┼──────┼─────────┼────────┤
│9   │97年04月26日│身分證號碼：│A ：如果他們等下有│Ｃ○○住所（桃園│
│    │12時12分    │Ｚ000000000  │拿本子過來的話，再│市○○○路○段  │
│    │行動電話：  │姓名：戴邦維│給他們一張的，你準│191巷18號）     │
│    │0000000000使│性別：男    │備一下            │                │
│    │用人：      │出生日期：  │※譯文來源：      │                │
│    │Ｃ○○      │0000-00-00  │Ｃ○○所使用之    │                │
│    │（Ｄ○○使用│帳寄地址：  │0000000000電話譯文│                │
│    │0000000000電│320 桃園縣中│                  │                │
│    │話）        │壢市普仁里15│                  │                │
│    │            │鄰弘揚路47號│                  │                │
├──┼──────┼──────┼─────────┼────────┤
│10  │97年04月27日│身分證號碼：│A ：你那邊都沒有了│數量不詳之第一級│
│    │23時32分    │Ｚ000000000  │嗎？男生          │毒品海洛因      │
│    │行動電話：  │姓名：戴邦維│B ：沒有。比較快的│                │
│    │0000000000使│性別：男    │方法是去問看誰有。│                │
│    │用人：      │出生日期：  │A ：有啊，我剛去問│97年04月28日凌晨│
│    │Ｃ○○      │0000-00-00  │寶哥那。          │某時            │
│    │（Ｄ○○使用│帳寄地址：  │B：一個是多少？   │                │
│    │0000000000電│320 桃園縣中│A ：一樣是兩種，四│                │
│    │話）        │壢市普仁里15│的跟五。          │Ｃ○○住所（桃園│
│    │            │鄰弘揚路47號│B ：拿一個四千的，│市○○○路○段  │
│    │            │            │好不好？          │191巷18號）     │
│    │            │            │A：好啊。         │                │
│    │            │            │B ：現在過去你那邊│                │
│    │            │            │再去拿。          │                │
│    │            │            │A ：好。先拿一塊那│                │
│    │            │            │個軟的來。        │                │
│    │            │            │B：好。           │                │
│    │            │            │A ：快點，馬上過來│                │
│    │            │            │。                │                │
│    │            │            │※譯文來源：      │                │
│    │            │            │Ｃ○○所使用之    │                │
│    │            │            │0000000000電話譯文│                │
├──┼──────┼──────┼─────────┼────────┤
│11  │97年05月01日│身分證號碼：│A ：81，145 啦，一│Ｃ○○住所（桃園│
│    │00時45分    │Ｚ000000000  │克3500啦。        │市○○○路○段  │
│    │行動電話：  │姓名：戴邦維│B ：81多重？4.25哦│191巷18號）     │
│    │0000000000使│性別：男    │？                │                │
│    │用人：      │出生日期：  │（背景：某女：4.25│                │
│    │Ｃ○○      │0000-00-00  │，14500到15000 ） │                │
│    │（Ｄ○○使用│帳寄地址：  │A ：14500到15000  │                │
│    │0000000000電│320 桃園縣中│啦。              │                │
│    │話）        │壢市普仁里15│B：是哦，好拿嗎？ │                │
│    │            │鄰弘揚路47號│A ：好拿嗎？（A 問│                │
│    │            │            │某女）            │                │
│    │            │            │（背景：某女：等我│                │
│    │            │            │們老大回來就好拿了│                │
│    │            │            │。）              │                │
│    │            │            │A ：等他們老大回來│                │
│    │            │            │就好拿了。        │                │
│    │            │            │B ：好，看什麼情形│                │
│    │            │            │馬上跟你說。      │                │
│    │            │            │※譯文來源：      │                │
│    │            │            │Ｃ○○所使用之    │                │
│    │            │            │0000000000電話譯文│                │
└──┴──────┴──────┴─────────┴────────┘
附表六：
┌──┬──────┬──────┬─────────┬────────┐
│編號│    時間    │  申請人    │通話譯文內容簡述  │交付之毒品、時間│
│    │  通話對象  │ 基本資料   │                  │及地點          │
├──┼──────┼──────┼─────────┼────────┤
│1   │97年04月24日│身分證號碼：│B ：我載阿華去一個│數量不詳之第一級│
│    │19時07分    │Ｚ000000000  │地方我就過去      │毒品海洛因      │
│    │行動電話：  │姓名：戴邦維│A：你拿到了沒？   │                │
│    │0000000000  │性別：男    │B：拿到了 在我這阿│                │
│    │使用人：    │出生日期：  │A：好 快點喔      │97年04月24日19時│
│    │Ｃ○○      │0000-00-00  │B：好             │07分後某時      │
│    │（辰○○使用│帳寄地址：  │※譯文來源：      │                │
│    │00000000000 │320 桃園縣中│Ｃ○○所使用之    │                │
│    │電話）      │壢市普仁里15│0000000000電話譯文│Ｃ○○住所（桃園│
│    │            │鄰弘揚路47號│                  │市○○○路○段  │
│    │            │            │                  │191巷18號）     │
├──┼──────┼──────┼─────────┼────────┤
│2   │97年04月30日│身分證號碼：│簡訊：周麻煩你幫忙│Ｃ○○住所（桃園│
│    │05時03分    │Ｚ000000000  │說你朋友要調的請他│市○○○路○段  │
│    │行動電話：  │姓名：戴邦維│幫忙弄好的讓你也可│191巷18號）     │
│    │0000000000  │性別：男    │以賺一點你放心今天│                │
│    │使用人：    │出生日期：  │一定會還也會讓你賺│                │
│    │Ｃ○○      │0000-00-00  │一點或是請你吃硬的│                │
│    │（辰○○使用│帳寄地址：  │也可幫忙要不然我真│                │
│    │00000000000 │320 桃園縣中│的很慘會蹄的很難看│                │
│    │電話）      │壢市普仁里15│萬事拜託          │                │
│    │            │鄰弘揚路47號│※譯文來源：      │                │
│    │            │            │Ｃ○○所使用之    │                │
│    │            │            │0000000000電話譯文│                │
├──┼──────┼──────┼─────────┼────────┤
│3   │97年04月30日│身分證號碼：│B：我這邊有了。   │Ｃ○○住所（桃園│
│    │15時18分    │Ｚ000000000  │A：拿一些給我啦。 │市○○○路○段  │
│    │行動電話：  │姓名：戴邦維│B ：好。我現在去拿│191巷18號）     │
│    │0000000000  │性別：男    │，他剛打給我。    │                │
│    │使用人：    │出生日期：  │A：好，麻煩一下。 │                │
│    │Ｃ○○      │0000-00-00  │※譯文來源：      │                │
│    │（辰○○使用│帳寄地址：  │Ｃ○○所使用之    │                │
│    │00000000000 │320 桃園縣中│0000000000電話譯文│                │
│    │電話）      │壢市普仁里15│                  │                │
│    │            │鄰弘揚路47號│                  │                │
├──┼──────┼──────┼─────────┼────────┤
│4   │97年05月20日│統一編號：  │B：你跑去哪？     │                │
│    │16時20分    │00000000    │A：林口阿         │                │
│    │行動電話：  │姓名：統一超│B：不下來囉？     │                │
│    │0000000000  │商股份有限公│A ：我這要趕快拿給│                │
│    │使用人：    │司（二類電信│人阿，不然明天怎麼│                │
│    │Ｇ○○      │業者）      │回給你            │                │
│    │（辰○○使用│性別：      │B：不是今天回喔？ │                │
│    │0000000000電│出生日期：  │A ：明天啦，今天收│                │
│    │話）        │0000-00-00  │多少我在一些給你啦│                │
│    │            │帳寄地址：  │B ：我現在要倒了，│                │
│    │            │臺北市信義區│沒錢找女生了      │                │
│    │            │東興路65號2 │A：好啦           │                │
│    │            │樓          │B：好             │                │
│    │            │            │※譯文來源：      │                │
│    │            │            │辰○○所使用之    │                │
│    │            │            │0000000000電話譯文│                │
├──┼──────┼──────┼─────────┼────────┤
│5   │97年05月24日│身分證號碼：│B ：周仔，你開回來│Ｃ○○住所（桃園│
│    │18時03分    │Ｚ000000000  │。你那邊軟的有沒有│市○○○路○段  │
│    │行動電話：  │姓名：張茂晉│？                │191巷18號）     │
│    │0000000000  │性別：      │A：有啊。         │                │
│    │使用人：    │出生日期：  │B：拿一張。       │                │
│    │Ｃ○○      │帳寄地址：  │A：好。           │                │
│    │（辰○○使用│235 台北縣中│※譯文來源：      │                │
│    │0000000000電│和市中正里9 │辰○○所使用之    │                │
│    │話）        │鄰連城路347 │0000000000電話譯文│                │
│    │            │巷14之3號   │                  │                │
├──┼──────┼──────┼─────────┼────────┤
│6   │97年05月25日│身分證號碼：│A ：我等下跟阿鴻拿│數量不詳、3,000 │
│    │12時55分    │Ｚ000000000  │過去。            │元第一級毒品海洛│
│    │行動電話：  │姓名：張茂晉│B ：因為我今天有的│因              │
│    │0000000000  │性別：      │做了。            │                │
│    │使用人：    │出生日期：  │A ：之前五千加昨天│                │
│    │Ｃ○○      │帳寄地址：  │那趟，昨天那趟怎麼│97年05月25日12時│
│    │（辰○○使用│235 台北縣中│算？              │55分後某時      │
│    │0000000000電│和市中正里9 │B ：隨便啦。      │                │
│    │話）        │鄰連城路347 │A ：一千五啦，好不│                │
│    │            │巷14之3號   │好？              │Ｃ○○住所（桃園│
│    │            │            │B：好。           │市○○○路○段  │
│    │            │            │A ：這樣六五，再加│191巷18號）     │
│    │            │            │這個就九五啦。    │                │
│    │            │            │B：好。           │                │
│    │            │            │※譯文來源：      │                │
│    │            │            │Ｃ○○所使用之    │                │
│    │            │            │0000000000電話譯文│                │
├──┼──────┼──────┼─────────┼────────┤
│7   │97年05月27日│身分證號碼：│A ：你現在人家要五│Ｃ○○住所（桃園│
│    │11時51分    │Ｚ000000000  │張現金，看你要不要│市○○○路○段  │
│    │行動電話：  │姓名：戴邦維│處理起來。        │191巷18號）     │
│    │0000000000  │性別：男    │B：什麼的？       │                │
│    │使用人：    │出生日期：  │A：當然是女生啊。 │                │
│    │Ｃ○○      │0000-00-00  │B：現金哦？       │                │
│    │（辰○○使用│帳寄地址：  │A：對啊。         │                │
│    │0000000000  │320 桃園縣中│B：他在那邊嗎？   │                │
│    │電話）      │壢市普仁里15│A ：他叫我來問啊，│                │
│    │            │鄰弘揚路47號│問好馬上過來。    │                │
│    │            │            │B ：好，馬上過去。│                │
│    │            │            │※譯文來源：      │                │
│    │            │            │Ｃ○○所使用之    │                │
│    │            │            │0000000000電話譯文│                │
├──┼──────┼──────┼─────────┼────────┤
│8   │97年05月30日│身分證號碼：│A ：周先生，人家要│Ｃ○○住所（桃園│
│    │18時35分    │Ｚ000000000  │一克有沒有辦法？  │市○○○路○段  │
│    │行動電話：  │姓名：戴邦維│B ：沒那麼多啦，將│191巷18號）     │
│    │0000000000使│性別：男    │近一克而已        │                │
│    │用人：      │出生日期：  │A：硬的           │                │
│    │Ｃ○○      │0000-00-00  │B ：對，半克給他啦│                │
│    │（辰○○使用│帳寄地址：  │，問他半克好不好  │                │
│    │0000000000電│320 桃園縣中│A：恩，那我跟他講 │                │
│    │話）        │壢市普仁里15│B：馬上到         │                │
│    │            │鄰弘揚路47號│A：恩             │                │
│    │            │            │※譯文來源：      │                │
│    │            │            │Ｃ○○所使用之    │                │
│    │            │            │0000000000電話譯文│                │
├──┼──────┼──────┼─────────┼────────┤
│9   │97年06月02日│身分證號碼：│A ：拿八一上來好嗎│Ｃ○○住所（桃園│
│    │11時18分    │Ｚ000000000  │？                │市○○○路○段  │
│    │行動電話：  │姓名：戴邦維│B ：我問看看，我也│191巷18號）     │
│    │0000000000  │性別：男    │沒他把握，萬一到時│                │
│    │使用人：    │出生日期：  │候沒有我也抱歉，我│                │
│    │Ｃ○○      │0000-00-00  │儘量跟他說        │                │
│    │（辰○○使用│帳寄地址：  │A ：好，如果拿看能│                │
│    │0000000000電│320 桃園縣中│不能洗不要那重的  │                │
│    │話）        │壢市普仁里15│B：好，我接個電話 │                │
│    │            │鄰弘揚路47號│※譯文來源：      │                │
│    │            │            │Ｃ○○所使用之    │                │
│    │            │            │0000000000電話譯文│                │
├──┼──────┼──────┼─────────┼────────┤
│10  │97年06月05日│統一編號：  │B：在幹嘛？       │                │
│    │19時54分    │00000000    │A：你誰？         │                │
│    │行動電話：  │姓名：統一超│B：阿華。         │                │
│    │0000000000  │商股份有限公│A ：哦，在內壢這裡│                │
│    │使用人：    │司（二類電信│。                │                │
│    │Ｇ○○      │業者）      │B：在幹嘛？       │                │
│    │（辰○○使用│性別：      │A ：進東西。進硬的│                │
│    │0000000000電│出生日期：  │。等下打給你。    │                │
│    │話）        │0000-00-00  │B ：你知道我要幹嘛│                │
│    │            │帳寄地址：  │嗎？              │                │
│    │            │臺北市信義區│A：不曉得。       │                │
│    │            │東興路65號2 │B：好啦，沒事。   │                │
│    │            │樓          │A：你回來了沒？   │                │
│    │            │            │B：到了。         │                │
│    │            │            │A ：好。那我先拿一│                │
│    │            │            │克的錢給你。      │                │
│    │            │            │※譯文來源：      │                │
│    │            │            │辰○○所使用之    │                │
│    │            │            │0000000000電話譯文│                │
└──┴──────┴──────┴─────────┴────────┘
附錄論罪科刑法條：
刑法第339條（普通詐欺罪）
意圖為自己或第三人不法之所有，以詐術使人將本人或第三人之
物交付者，處5 年以下有期徒刑、拘役或科或併科1 千元以下罰
金。
以前項方法得財產上不法之利益或使第三人得之者，亦同。
前二項之未遂犯罰之。
修正前毒品危害防制條例第4條
製造、運輸、販賣第一級毒品者，處死刑或無期徒刑；處無期徒
刑者，得併科新臺幣1 千萬元以下罰金。
製造、運輸、販賣第二級毒品者，處無期徒刑或7 年以上有期徒
刑，得併科新臺幣7 百萬元以下罰金。
製造、運輸、販賣第三級毒品者，處5 年以上有期徒刑，得併科
新臺幣5 百萬元以下罰金。
製造、運輸、販賣第四級毒品者，處3 年以上10年以下有期徒刑
，得併科新臺幣3 百萬元以下罰金。
製造、運輸、販賣專供製造或施用毒品之器具者，處1 年以上7
年以下有期徒刑，得併科新臺幣1 百萬元以下罰金。
前5項之未遂犯罰之。
毒品危害防制條例第10條
施用第一級毒品者，處6月以上5年以下有期徒刑。
施用第二級毒品者，處3年以下有期徒刑。
藥事法第83條第1 項
明知為偽藥或禁藥，而販賣、供應、調劑、運送、寄藏、牙保、
轉讓或意圖販賣而陳列者，處7年以下有期徒刑，得併科新臺幣5
百萬元以下罰金。

司法院資訊處製作；財團法人民間司法改革基金會備份。
